【裁判字號】    97,矚上更(一),5
【裁判日期】    980603
【裁判案由】    貪污治罪條例等
【裁判全文】
臺灣高等法院刑事判決             97年度矚上更(一)字第5號
上  訴  人  臺灣板橋地方法院檢察署檢察官
上  訴  人
即  被  告  戊○○
選任辯護人  杜英達律師
            謝啟明律師
上  訴  人
即  被  告  丙○○
選任辯護人  邱朝象律師
上  訴  人
即  被  告  丁○○
                    樓
選任辯護人  陳松棟律師
            李采霓律師
上  訴  人
即  被  告  乙○○
                    （現羈押於臺灣臺北看守所）
選任辯護人  黃淑怡律師
            林辰彥律師
被      告  己○○
選任辯護人  蘇夏曦律師
            許進德律師
            劉金玫律師
被      告  甲○○
選任辯護人  吳榮達律師
上列上訴人因被告等違反貪污治罪條例等案件，不服臺灣板橋地
方法院95年度矚重訴字第3號，中華民國96年5月31日第一審判決
（起訴案號：臺灣板橋地方法院檢察署95年度偵緝字第2333號、
95年度偵字第16745號、第17106號、第20663號、第22101號、第
22118號、第22121號、第24391號、第24418號），提起上訴，本
院判決後，經最高法院第一次發回，本院判決如下：
    主  文
原判決關於戊○○違背職務，收受賄賂（二罪）、收受不正利益
及其定應執行刑部分、丙○○違背職務，收受不正利益（二罪）
及其定應執行刑暨九十五年七月七日收受賄賂部分、丁○○部分
、乙○○違背職務收受賄賂（二罪）、未經許可，寄藏子彈及其
定應執行刑暨妨害風化部分均撤銷。
戊○○共同連續有調查職務，依據法令從事公務之人員，對於違
背職務之行為，收受賄賂，處有期徒刑拾壹年，褫奪公權伍年；
所得財物新臺幣肆佰柒拾陸萬元應予追繳沒收（其中共同所得財
物新臺幣肆佰陸拾萬元應與丙○○、蔡育霖連帶追繳沒收；共同
所得財物新臺幣拾陸萬元應與丙○○連帶追繳沒收），如全部或
一部無法追繳時，以其財產抵償之。又共同有調查職務，依據法
令從事公務之人員，對於違背職務之行為，收受賄賂，處有期徒
刑拾年陸月，褫奪公權肆年；所得財物新臺幣肆拾參萬元應予追
繳沒收（其中共同所得財物新臺幣參拾伍萬元應與丙○○、蔡育
霖連帶追繳沒收；共同所得財物新臺幣捌萬元應與丙○○連帶追
繳沒收），如全部或一部無法追繳時，以其財產抵償之。應執行
有期徒刑拾參年，褫奪公權伍年；所得財物新臺幣伍佰壹拾玖萬
元應予追繳沒收（其中共同所得財物新臺幣肆佰玖拾伍萬元應與
丙○○、蔡育霖連帶追繳沒收；共同所得財物新臺幣貳拾肆萬元
應與丙○○連帶追繳沒收），如全部或一部無法追繳時，以其財
產抵償之。
丙○○共同連續有調查職務，依據法令從事公務之人員，對於違
背職務之行為，收受賄賂，處有期徒刑拾參年，褫奪公權陸年；
所得財物新臺幣肆佰柒拾陸萬元應予追繳沒收（其中共同所得財
物新臺幣肆佰陸拾萬元應與戊○○、蔡育霖連帶追繳沒收；共同
所得財物新臺幣拾陸萬元應與戊○○連帶追繳沒收），如全部或
一部無法追繳時，以其財產抵償之。又共同有調查職務，依據法
令從事公務之人員，對於違背職務之行為，收受賄賂，處有期徒
刑拾年陸月，褫奪公權肆年；所得財物新臺幣肆拾參萬元應予追
繳沒收（其中共同所得財物新臺幣參拾伍萬元應與戊○○、蔡育
霖連帶追繳沒收；共同所得財物新臺幣捌萬元應與丙○○連帶追
繳沒收），如全部或一部無法追繳時，以其財產抵償之。應執行
有期徒刑拾伍年，褫奪公權陸年；所得財物新臺幣伍佰壹拾玖萬
元應予追繳沒收（其中共同所得財物新臺幣肆佰玖拾伍萬元應與
戊○○、蔡育霖連帶追繳沒收；共同所得財物新臺幣貳拾肆萬元
應與戊○○連帶追繳沒收），如全部或一部無法追繳時，以其財
產抵償之。
丁○○有調查職務，依據法令從事公務之人員，對於違背職務之
行為，收受賄賂，處有期徒刑拾壹年，褫奪公權伍年；所得財物
新臺幣陸拾萬元應予追繳沒收，如全部或一部無法追繳時，以其
財產抵償之。
乙○○共同連續有調查職務，依據法令從事公務之人員，對於違
背職務之行為，收受賄賂，處有期徒刑拾參年，褫奪公權陸年；
所得財物新臺幣貳佰肆拾萬元應予追繳沒收（其中共同所得財物
壹佰貳拾伍萬元應與癸○○連帶追繳沒收；共同所得財物玖拾伍
萬元應與未○○連帶追繳沒收；共同所得財物貳拾萬元應與玄○○連帶追繳沒收），如全部或一部無法追繳時，以其財產抵償之
。又共同有調查職務，依據法令從事公務之人員，對於違背職務
之行為，收受賄賂，處有期徒刑柒年，褫奪公權貳年；共同所得
財物新臺幣伍萬元應與玄○○連帶追繳沒收，如全部或一部無法
追繳時，以其財產抵償之。又共同意圖使女子與他人為性交之行
為，而媒介以營利，處有期徒刑壹年，減為有期徒刑陸月。又共
同意圖使女子與他人為性交之行為，而媒介以營利，處有期徒刑
壹年，減為有期徒刑陸月；扣案如附表四所示之物均沒收。又未
經許可，寄藏子彈，處有期徒刑貳年陸月，併科罰金新臺幣參拾
萬元，罰金如易服勞役，以新臺幣壹仟元折算壹日；扣案之制式
子彈壹佰壹拾顆均沒收；減為處有期徒刑壹年參月，併科罰金新
臺幣拾伍萬元，罰金如易服勞役，以新臺幣壹仟元折算壹日；扣
案之制式子彈壹佰壹拾顆均沒收。應執行有期徒刑拾柒年，併科
罰金新臺幣拾伍萬元，罰金如易服勞役，以新臺幣壹仟元折算壹
日，褫奪公權陸年，共同所得財物新臺幣貳佰肆拾伍萬元應予追
繳沒收（其中共同所得財物壹佰貳拾伍萬元應與癸○○連帶追繳
沒收；共同所得財物玖拾伍萬元應與未○○連帶追繳沒收；共同
所得財物貳拾伍萬元應與玄○○連帶追繳沒收），如全部或一部
無法追繳時，以其財產抵償之；扣案如附表四所示之物及制式子
彈壹佰壹拾顆均沒收。
其他關於戊○○九十五年七月八日之違背職務收受不正利益部分
、己○○違背職務收受賄賂部分及甲○○部分之上訴均駁回。
    事  實
一、戊○○自民國九十三年四月間起擔任臺北縣政府警察局永和
    分局新生派出所警員，丙○○自九十四年四月二十二日起任
    職臺北縣政府警察局永和分局新生派出所所長，丁○○自九
    十一年七月一日起擔任臺北縣政府警察局永和分局永和派出
    所巡佐，乙○○則自九十三年七月十二日起任職於臺北市政
    府警察局北投分局偵查隊，擔任偵查佐職務，均係依據法令
    從事公務之人員，並均為依法負有協助偵查犯罪及調查職務
    之警察人員。
二、緣午○○、張勵人、涂振威、王元輝、辛○○（以上五人業
    經原審另行審結）、庚○○（由原審另行審理）及乙○○（
    聚眾賭博部分業經本院前審判決確定）等人共同基於營利之
    犯意聯絡，自九十三年十月十三日起至九十五年七月九日止
    ，在臺北縣政府警察局永和分局（下稱永和分局）所轄之臺
    北縣永和市○○路三二四號一至四樓、臺北縣永和市○○路
    一０四巷十六號（以上地點屬永和分局得和派出所轄區，營
    業期間自九十三年十月十三日起至九十四年四月十六日止）
    、臺北縣永和市○○路十六巷十號（屬永和分局中正橋派出
    所轄區，營業期間自九十四年四月十七日至同年八月二十一
    日止）、臺北縣永和市○○路二號二十二樓（即賭場人員所
    謂之「ＳＯＧＯ百貨二十二樓」，屬永和分局新生派出所轄
    區，營業期間自九十四年九月三日起至九十五年三月二十四
    日止）、臺北縣永和市○○路四二九號地下室（即賭場人員
    所謂之「好萊塢大樓旁地下室」，屬永和分局永和派出所轄
    區，營業期間自九十五年五月十五日起至同年六月十三日止
    ）、臺北縣永和市○○路四九九號四樓（即賭場人員所謂之
    「好萊塢大樓四樓」，屬永和分局永和派出所轄區，營業期
    間自九十五年六月二十九日起至同年七月四日止）及臺北縣
    永和市○○路二號二十三樓（即賭場人員所稱之「ＳＯＧＯ
    百貨二十三樓」，屬永和分局新生派出所轄區，九十五年七
    月七日開始營業，迄於同年月九日在該地點為警查獲）等地
    ，出資經營「百家樂」大型職業賭場，聚集不特定人賭博財
    物。由午○○負責賭場行政工作，張勵人負責資金調度，涂
    振威負責現場指揮協調，辛○○負責對警察公關行賄，王元
    輝自九十四年初起出資入股，負責招攬客人前來賭博。賭場
    股東並推由午○○、張勵人出面，僱用壬○○（英文名字：
    ＡＭＹ）、丑○○、辰○○負責賭場會計，卯○圻擔任總務
    ，負責賭場承租、物品採購等工作，申○○負責跑銀行及賭
    場存、提款業務，劉志聰、于懷玉、寅○○、子○○、玄○○、廖儀生擔任保安，負責賭場監控、把風，于懷玉並充當
    賭場人頭負責人，另僱用吳珮璿、周明珠、王正、呂明龍、
    董浩天、張智堯負責賭場發牌工作，王文君負責賭場結帳、
    開卡等工作，陳平智擔任賭場Ｂ碼部分之報表製作，郭育萍
    負責賭場Ｂ碼部分之籌碼兌換工作，共同聚集不特定人賭博
    財物（員工壬○○等人業經原審另行審結）。賭博方式為：
    賭場分Ａ碼、Ｂ碼二場，股東大致相同，由賭客任意下注壓
    「莊」、「閒」、「和」，壓「莊」、「閒」贏錢時賠率均
    為一比一，壓「和」贏錢時賠率為一比八，惟壓「莊」贏錢
    時，賭場可抽取下注金額百分之五充作佣金，賭場以每營業
    十天為一期計算損益，每期集資金額從新臺幣（下同）五千
    五百萬元至二億一千一百餘萬元不等，扣除人事開銷、經營
    成本及行賄金額後，由各股東按出資比例結算損益，賭場之
    賭金及獲利，並借用王文君之新光銀行永和分行0000－
    00－000000－0帳戶，以及不知情之何麗芳、董承
    翰、楊珮茹之陽信商業銀行永和分行0000－00000
    0－0、0000－000000－0、0000－000
    000－0等帳戶存放。
三、午○○等賭場股東於上開經營期間，為避免遭警方取締，而
    喪失賺取暴利之機會，及遭受刑事處罰，乃基於行賄之犯意
    聯絡，推派辛○○為公關人員，透過戊○○之介紹而結識永
    和分局偵查隊偵查員蔡育霖（綽號白毛，另經檢察官發布通
    緝），由蔡育霖擔任該賭場與警方人員聯繫、溝通之橋樑，
    及收受分送賄款之角色，賭場則以每營業十天為一期，給付
    約八十萬元至一百十萬元不等之賄款，由壬○○在賭場帳冊
    上記載「水錢」之暗語，並由辛○○向其領出款項後，在永
    和分局附近摩斯漢堡店門口，或臺北縣永和市國父紀念館旁
    等地，交由蔡育霖收受，攜回分送永和分局及賭場轄區派出
    所等相關權責單位，打通關節以行賄相關員警，賭場並視情
    形，另外由辛○○直接交付賄款予戊○○、丙○○、丁○○
    收受，復招待戊○○、丙○○、丁○○等人前往酒店召女陪
    侍飲宴，俾徵得受賄警員違背職務，同意賭場在永和地區各
    地營業，不予取締。上開賭場即在蔡育霖等人收賄包庇下，
    長期在台北縣永和市永和分局所屬各派出所轄區輪替經營，
    其中戊○○、丙○○、丁○○所收受之賄賂及不正利益如下
    ：
  (一)戊○○、丙○○部分：
    (1)戊○○明知辛○○係百家樂賭場之股東，屬警察取締查緝
      之對象，卻不避嫌，與之交往趨深，並介紹蔡育霖與辛○○結識。嗣上開賭場於九十四年八月下旬在永和分局中正
      橋派出所轄區之臺北縣永和市○○路十六巷十號結束營業
      ，欲轉至他區營業，乃由辛○○徵得戊○○及其新生派出
      所所長丙○○同意，上開賭場自九十四年九月三日起至九
      十五年三月二十四日止，在屬新生派出所轄區之臺北縣永
      和市○○路二號二十二樓（亦為戊○○之警勤區）營業，
      期間賭場之賄款仍由蔡育霖收受後再予分送，戊○○、丙○○遂與蔡育霖基於收受賄賂之概括犯意聯絡，於附表一
      編號一至十八所示時間，推由蔡育霖出面收受賄款，再由
      蔡育霖攜回將永和分局新生派出所分得之賄款二十五萬元
      至三十五萬元，交予丙○○或戊○○，戊○○、丙○○即
      共同連續收受辛○○交由蔡育霖分送如附表一編號一至十
      八所示金額之賄款。復因內政部警政署於九十五年二月十
      一日起實施清源專案，掃蕩賭博場所，辛○○等賭場股東
      為求上開賭場能不受清源專案影響，繼續在戊○○警勤區
      營業，乃由辛○○與戊○○、丙○○商議，自九十五年三
      月三日起，除蔡育霖所分送賄款外，另外不透過蔡育霖，
      每期加額給付戊○○、丙○○八萬元賄款，戊○○、丙○○即承上開收受賄賂之概括犯意，於附表一編號十七、十
      八所示時間，推由戊○○在永和分局新生派出所附近之某
      鍋貼店內，連續收受辛○○交付八萬元賄款二次。戊○○
      、丙○○以上合計共收受賄款四百七十六萬元，而共同違
      背職務，不予取締該「百家樂」賭場。
    (2)該賭場於九十五年六月十三日臨時停業後，亟思在永和分
      局永和派出所轄區之臺北縣永和市○○路四九九號四樓重
      行開業，辛○○乃央求熟稔之戊○○居間介紹永和派出所
      之員警，以便向該員警行賄而得以在上址開業，戊○○承
      前收受賄賂之概括犯意，基於幫助違背職務收受賄賂之犯
      意，先後於九十五年六月二十一日、同年月二十九日邀約
      知情之永和派出所巡佐丁○○，二度前往臺北市○○路○
      段四三二號地下室「王牌酒店」與辛○○會合，戊○○從
      中撮合雙方溝通賭場遷移至上址之相關事宜，並均召女陪
      酒飲宴，每次消費金額各五萬餘元（因酒店幹部酌減金額
      ，故與結帳單上所列消費金額不同），均由辛○○先行墊
      付後再向賭場請款，及於九十五年六月二十九日接受辛○○飲宴招待之席間，丁○○在酒店包廂廁所內，收受辛○○交付之賄款六十萬元，賭場旋於當日晚間在臺北縣永和
      市○○路四九九號四樓開始營業，丁○○即違背職務不予
      取締。
    (3)該賭場於九十五年七月四日下午因營業地點遭媒體披露，
      賭場緊急停業，當晚午○○、辛○○即在臺北市○○○路
      環亞大樓八樓有女子陪待之「龍亨酒店」，宴請戊○○、
      丙○○，商討賭場遷移至永和分局新生派出所管轄之臺北
      縣永和市○○路二號二十三樓營業事宜，戊○○與丙○○
      另行共同基於收受賄賂之犯意聯絡，接受午○○、辛○○
      之招待，席間召來四名女子陪酒飲宴，消費金額七萬餘元
      全數由辛○○買單後向賭場請款，戊○○、丙○○因此違
      背職務，同意賭場遷移至上開地點營業而不予取締，賭場
      重新開業期間之賄款仍由蔡育霖收取賄款分送，丙○○、
      戊○○遂接續與蔡育霖基於收受賄賂之犯意聯絡，推由蔡
      育霖於九十五年七月七日中午，在臺北縣永和市○○路國
      父紀念館旁馬路邊，收受辛○○所交付一百零四萬元賄款
      ，蔡育霖旋攜賄款前往戊○○位於臺北縣永和市○○路七
      十五巷三十三弄三十五號四樓住處樓下，將其中新生派出
      所分得之賄款三十五萬元，分送予戊○○、丙○○。此外
      ，該賭場亦循之前慣例，不透過蔡育霖，加額交付八萬元
      賄款予戊○○、丙○○，由戊○○於九十五年七月七日中
      午十二時二十五分許，在上開住處樓下，自辛○○處收受
      該八萬元賄款，該賭場旋於九十五年七月七日在上址開業
      ，戊○○、丙○○計共同收受四十三萬元賄款（如附表一
      編號十九），即違背職務而不予取締該賭場。
  (二)丁○○部分：
    前開賭場於九十五年六月十三日臨時停業後，因計畫在永和
    分局永和派出所管轄之臺北縣永和市○○路四九九號四樓重
    行開業，遂推由辛○○出面，委請戊○○居間邀約丁○○商
    議此事，丁○○明知此節，竟基於違背職務收受賄賂之犯意
    ，先後於九十五年六月二十一日、同年月二十九日，二度前
    往臺北市○○路○段四三二號地下室「王牌酒店」，接續接
    受辛○○招待，均請來小姐坐檯陪酒，每次消費各五萬餘元
    （因酒店幹部酌減金額，故與結帳單上所列消費金額不同）
    ，均由辛○○先行墊付後再向賭場請領。丁○○並承同一犯
    意，於九十五年六月二十九日接受辛○○飲宴招待之席間，
    在酒店包廂廁所內，接續收受辛○○交付之賄款六十萬元，
    賭場旋於當日晚間在臺北縣永和市○○路四九九號四樓開始
    營業，丁○○即違背職務未予取締。
四、乙○○明知酉○○（綽號「麥可」，分別由臺灣臺北地方法
    院、原審法院另行審理）自八十九年一月間，自組「青青應
    召集團」，轄下設立「蝦味先」及「愛之味」等應召站，而
    有利可圖，乃自八十九年一月間起，投資「蝦味先應召站」
    二十萬元，共同與酉○○基於意圖使女子與他人為性交行為
    而媒介以營利之犯意聯絡，由酉○○安排旗下成年應召女子
    與不特定男客進行性交易，從中抽取佣金牟利，酉○○則每
    月給予乙○○二萬元紅利，直至九十年九月間台北市爆發員
    警擄妓勒贖弊案，警方大力掃蕩色情業，酉○○即避風頭而
    結束營業，始停止給付，乙○○因而未能取回上開入股本金
    。酉○○於九十四年八月間起，另起爐灶，在臺北縣蘆洲市
    ○○○街十三號十一樓經營「蘭花亭應召站」，旋為乙○○
    知悉，乙○○即另行起意，向酉○○表示以先前未取回之本
    金二十萬元，轉換投資「蘭花亭應召站」，要求酉○○每月
    支付二萬元紅利，酉○○為籠絡乙○○而應允，迄九十五年
    九月十九日止，乙○○即與酉○○共同基於意圖使女子與他
    人為性交行為而媒介以營利之犯意聯絡，由酉○○媒介旗下
    成年應召女子與不特定男客從事性交易，從中抽取佣金牟利
    ，酉○○則按月支付一萬五千元至二萬元不等之紅利予乙○○（因酉○○無力每月均支付二萬元紅利，故有時僅給付一
    萬五千元）。
五、乙○○於九十三年十月間，經友人即前述百家樂賭場股東庚○○告知而知悉該賭場之存在，乃透過庚○○投資該賭場（
    乙○○聚眾賭博部分，業經本院前審判決罪刑確定），庚○○並向午○○等賭場股東提及乙○○曾在臺北市查獲百家樂
    賭場，應對乙○○行賄等語，午○○等人為使賭場順利經營
    ，並希望從乙○○處獲取更多可能取締其賭場之訊息，遂自
    九十三年十月十三日起，允諾以每營業十天為一期，每期支
    付乙○○賄款五萬元，乙○○即於附表二編號一至四十八所
    示時間，透過其先後僱用之癸○○、未○○、玄○○等不具
    公務員身分之人（以上三人均基於幫助之犯意，而參與構成
    要件之犯罪時間各如附表二所示，另經原審法院審結），連
    續前往當期賭場營業地點領取每期五萬元之賄款，再帶回乙○○所經營址設臺北市○○街一三０號之天馨茶行交付乙○○，乙○○因此違背職務，明知該賭場之存在，卻消極不予
    取締，亦未通報當地警察機關前往查緝，合計乙○○所受賄
    賂共計二百四十萬元。乙○○明知上開賭場另行於九十五年
    七月七日開業，再於同日另行起收受賄賂之犯意，透過不具
    公務員身分之玄○○，前往百家樂賭場當期營業地點即臺北
    縣永和市○○路二號二十三樓，領取該期賄款五萬元後（玄
    ○○亦基於幫助犯意，而參與構成要件行為），交付乙○○
    （如附表二編號四十九），乙○○即違背職務而不予取締，
    亦未通報當地警察機關前往查緝。合計乙○○所受賄賂共計
    二百四十五萬元。
六、乙○○明知制式子彈係屬槍砲彈藥刀械管制條例第四條第一
    項第二款所列之彈藥，非經中央主管機關之許可，不得持有
    、寄藏。乙○○竟基於寄藏制式子彈之犯意，未經許可，於
    民國八十三年、八十四年間某日，在其位於臺北縣新店市○○路一一六巷十四號住處，受其真實姓名年籍不詳之蔡姓警
    專學弟所託，代為保管而收受具有殺傷力之口徑九釐米制式
    子彈一百三十六顆，旋藏放於住處三樓書房內。
七、嗣經檢調單位長期監聽，並於九十五年七月九日由臺灣板橋
    地方法院檢察署檢察官指揮該署檢查事務官、內政部警政署
    政風室等單位，持搜索票前往臺北縣永和市○○路二號二十
    三樓（當期賭場營業地點）、臺北市○○路一二三巷五號五
    樓之五（壬○○住處）、臺北縣中和市○○路六０一號六樓
    之十六（丑○○住處）、臺北市○○路一七０巷二十五號三
    樓（辰○○住處）、臺北縣板橋市○○路二六九巷八十五號
    十三樓之五（申○○住處）、臺北縣永和市○○路四二一巷
    三弄十一號一、二樓（卯○圻住處）、臺北縣中和市○○路
    ○段七十八巷四弄二號（賭場倉庫）、臺北縣永和市○○路
    七十五巷三十三弄三十五號四樓（戊○○住處）、臺北市○○○路○段三八０號地下室「名亨酒店」、臺北市○○路○
    段四三二號地下室「王牌酒店」等地同步搜索，始查獲上情
    ，並扣得如附表三各編號所示，分屬當場賭博之器具或在賭
    檯、兌換籌碼處之財物，以及午○○等賭場人員所共有、供
    賭博所用及所得之物（詳如附表三所示），及非屬戊○○、
    丙○○、丁○○、乙○○所有或其等共犯所有之「名亨酒店
    」結帳單四張、六月七日營業日報表二張、「王牌酒店」所
    有之訂位表三份、結帳單、訪檯單各一份。再於九十五年九
    月十九日晚間七時十五分許，搜索乙○○位於臺北縣新店市
    ○○路一一六巷十四號住處，而扣得前述制式子彈一百三十
    六顆（嗣鑑定時試射擊發二十六顆，剩餘一百十顆子彈）。
    再同步於九十五年九月十九日下午四時三十分許，警方前
    往臺北縣蘆洲市○○○街十三號十一樓「蘭花亭應召站」執
    行搜索，而扣得如附表四編號一至九所示、均屬共犯酉○○
    所有，供媒介性交易所用之物；警方復於同日晚間九時十
    分許，搜索酉○○位於臺北縣林口鄉○○街七十一號五樓之
    一同居處，扣得酉○○所有、供其媒介女子與他人進行性交
    易所用之如附表四編號十至十三所示之物；於九十五年九
    月十九日晚間七時十五分許，搜索乙○○上址住處，而扣得
    前述制式子彈一百三十六顆（嗣鑑定時試射擊發二十六顆，
    剩餘一百十顆子彈）。
八、案經內政部警政署移送及臺灣板橋地方法院檢察署檢察官自
    動檢舉偵辦。
    理  由
壹、有罪部分：
甲、證據能力部分：
一、按共同被告於偵查中受訊問時，該共同被告就關於其他共同
    被告部分之那述，不論其係以共同被告身分，抑或經轉換為
    證人經具結所為之陳述，於符合刑事訴訟法第一五九條之一
    第二項傳聞例外之規定，均有其證據能力（最高法院九十六
    年度臺上字第五六七三號判決參照）。是本案共同被告辛○○、壬○○、午○○、酉○○等人於檢察官訊問時所為之陳
    述，其關於承認自己犯案部分，應屬自白範疇，渠等關於上
    訴人即被告（下稱被告）等人部分之陳述，不論係以證人具
    結或共同被告身分所為之陳述，卷查悉無主張有何顯不可信
    之情況，依刑事訴訟法第一百五十九條之一第二項規定，自
    得為證據。至原審就被告等本人之案件調查共同被告辛○○
    、壬○○、午○○、酉○○等人時，均已適用有關人證之規
    定為調查，有原審審判筆錄可稽。此乃被告反對詰問權行使
    之問題，無關乎其偵查中之陳述證據能力有無之認定，要不
    待言。
二、卷附之通訊監察譯文：按有事實足認被告或犯罪嫌疑人涉有
    最輕本刑三年以上有期徒刑之罪、貪污治罪條例第十一條第
    一項、第二項之罪者，並危害國家安全或社會秩序情節重大
    ，而有相當理由可信其通訊內容與本案有關，且不能或難以
    其他方法蒐集或調查證據者，於偵查中由檢察官依司法警察
    機關聲請或依職權核發通訊監察書，此通訊保障及監察法第
    五條第一項第一款、第三款及同條第二項定有明文。經查：
    被告戊○○使用之0000000000、0000000
    000、0000000000號行動電話，被告乙○○使
    用之0000000000、0000000000、00
    00000000、0000000000號行動電話，證
    人辛○○使用之0000000000、00000000
    00、0000000000號行動電話，證人壬○○使用
    之0000000000號行動電話，證人丑○○使用之0
    000000000號行動電話，證人午○○使用之000
    0000000、0000000000、0000000
    000號行動電話，證人卯○圻使用之000000000
    0號行動電話，證人癸○○使用之0000000000號
    行動電話，證人未○○使用之0000000000、00
    00000000號行動電話，以及證人酉○○使用之00
    00000000、0000000000號行動電話均經
    臺灣板橋地方法院檢察署檢察官核發九十五年聲監字第三十
    四號、監續字第三十六號、監續字第四十二號、監續字第五
    十四號、監續字第九十七號、監續字第一三一號、聲監續字
    第一六一號、聲監續字第二八五號、聲監續字第四一九號、
    聲監續字第五四０號、聲監續字第六六一號、聲監續字第七
    七七號等通訊監察書，以及臺灣臺北地方法院檢察署檢察官
    核發九十四年監續字第六二０號、第七四六號、第一０一一
    號、第一五一０號等通訊監察書後，予以執行，有上開通訊
    監察書附卷可憑。再由該卷內通訊監察作業報告表所載受監
    察電話之通訊內容以觀，確有受監察對象經營大型職業賭場
    、行賄公務員及公務員因此受賄、不予取締暨洩漏車籍資料
    之對話或暗語，有相當理由足認與偵查案件有關，且危及社
    會秩序情節重大，且依其客觀情事，難以通訊監察以外之方
    法蒐證、調查。從而本案通訊監察書之核發及其執行，於法
    並無不合，因此取得之通訊監察譯文自有證據能力無疑。
三、再按刑事訴訟法有關傳聞法則及例外規定（第一百五十九條
    至一百五十九條之五），如條文已明定得為證據者（如第一
    百五十九條之一第一項），或依規定原則上有證據能力（如
    第一百五十九條之一第二項），但當事人未抗辯其有例外否
    定證據能力情形者，即無庸就其如何具有證據能力而為說明
    。又本院認定本件事實所引用之被告以外之人於審判外陳述
    ，包括人證及文書證據等，並無證據證明係公務員違背法定
    程序所取得，且檢察官、被告及辯護人於本院準備程序及審
    判期日中對本院所引用之相關卷證，就證據能力均表示不爭
    執，迄至言詞辯論終結前未再聲明異議。又該等證據，亦無
    刑事訴訟法第一百五十九條之四之顯有不可信之情況與不得
    作為證據之情形。本院審酌上開證據資料製作時之情況，尚
    無違法不當及證明力明顯過低之瑕疵，亦認為以之作為證據
    應屬適當，是依刑事訴訟法第一百五十九條至第一百五十九
    條之五規定，所引用之前開人證及文書證據，均有證據能力
    。
乙、得心證之理由：
一、訊據被告戊○○對於違背職務而收受如附表一編號一至十八
    所示賄賂之犯罪事實坦承不諱，惟矢口否認如附表一編號十
    九所示之犯行，另被告丙○○、丁○○、乙○○均矢口否認
    有何檢察官指訴之犯行。(一)被告戊○○辯稱：伊於九十五年
    七月四日曾與被告丙○○及辛○○、午○○前往臺北市○○○路環亞大樓八樓之龍亨酒店飲酒，係為慶祝丙○○考取研
    究所，席間並未談論賭場要遷至新生派出所轄區營業之事，
    嗣該賭場於九十五年七月七日在臺北縣永和市○○路二號二
    十三樓開業之事，伊並不知情，亦未因此而收受賄賂云云。
    (二)被告丙○○辯稱：本案賭場在伊擔任主管之新生派出所轄
    區營業之事，伊均不知情，九十五年六月七日是與巳○○、
    甲○○、戊○○在排骨林餐廳聚餐，餐後有前往名享酒店飲
    酒並召小姐作陪，純粹是同事的聚會，未談到賭場之事，亦
    未帶小姐出場；九十五年七月四日係因伊考上研究所，戊○○表示慶祝才到龍亨酒店喝酒，過程並無談及不法情事；上
    開二次聚會伊都有分擔消費金額云云。(三)被告丁○○辯稱：
    伊不認識辛○○，並未於九十五年六月二十一日及二十九日
    至王牌酒店，亦未接受任何不正利益及賄賂，且位於臺北縣
    永和市○○路四九九號四樓之賭場並非在伊警勤區內，伊不
    可能代表永和派出所與辛○○達成在該地經營賭博之協議云
    云。(四)被告乙○○辯稱：案發地並非伊轄區內，並無收賄之
    可能及對象，且伊既係賭場之股東，賭場何需賄賂伊；伊亦
    未投資酉○○開設之應召站，酉○○按月給付伊二萬元，係
    代其子戌○○清償積欠伊之債務；被查獲之子彈是八十三年
    、八十四年間伊學弟領出來打靶訓練所遺留下來的警用制式
    子彈，伊為偵查員，本即得合法持有警用子彈云云。
二、關於本案百家樂賭場經營之期間、地點、賭博方式及各股東
    、員工之職務分配情形：
    九十五年七月九日在臺北縣永和市○○路二號二十三樓遭臺
    灣板橋地方法院檢察署檢察官率同警政署政風室等單位查獲
    之百家樂賭場（下稱本案賭場），自九十三年十月十三日起
    至九十五年七月九日止，在永和分局所轄之臺北縣永和市○○路三二四號一至四樓、臺北縣永和市○○路一０四巷十六
    號（以上地點屬永和分局得和派出所轄區，營業期間自九十
    三年十月十三日起至九十四年四月十六日止）、臺北縣永和
    市○○路十六巷十號（屬永和分局中正橋派出所轄區，營業
    期間自九十四年四月十七日至同年八月二十一日止）、臺北
    縣永和市○○路二號二十二樓（即賭場人員所謂之「ＳＯＧ
    Ｏ百貨二十二樓」，屬永和分局新生派出所轄區，營業期間
    自九十四年九月三日起至九十五年三月二十四日止）、臺北
    縣永和市○○路四二九號地下室（即賭場人員所謂之「好萊
    塢大樓旁地下室」，屬永和分局永和派出所轄區，營業期間
    自九十五年五月十五日起至同年六月十三日止）、臺北縣永
    和市○○路四九九號四樓（即賭場人員所謂之「好萊塢大樓
    四樓」，屬永和分局永和派出所轄區，營業期間自九十五年
    六月二十九日起至同年七月四日止）及臺北縣永和市○○路
    二號二十三樓（即賭場人員所稱之「ＳＯＧＯ百貨二十三樓
    」，屬永和分局新生派出所轄區，九十五年七月七日開始營
    業，迄於同年月九日在該地點為警查獲）等地營業。同案被
    告午○○、張勵人、涂振威、王元輝、庚○○、辛○○均係
    賭場股東，午○○負責賭場之行政工作，張勵人負責賭場資
    金調度，涂振威負責現場指揮協調及資金調度，王元輝負責
    招攬客人前來賭博，辛○○負責對警察作公關行賄，同案被
    告即員工壬○○、丑○○、辰○○均是賭場會計，員工申○○負責跑銀行及賭場之存、提款業務，員工卯○圻擔任總務
    ，負責賭場承租、物品採購等工作，員工寅○○、子○○、
    玄○○、于懷玉等人負責賭場門禁控管，于懷玉並充當賭場
    之人頭負責人，賭場分Ａ碼、Ｂ碼二場，股東大致相同，賭
    博方式為賭客任意下注壓「莊」、「閒」、「和」，壓「莊
    」、「閒」贏錢時賠率均為一比一，壓「和」贏錢時賠率為
    一比八，惟壓「莊」贏錢時，賭場可抽取下注金額百分之五
    充作佣金，賭場以每營業十天為一期計算損益，每期集資金
    額從五千五百萬元至二億一千一百餘萬元等情，業據證人辛○○、壬○○、午○○、丑○○、寅○○、申○○、卯○圻
    、辰○○、王元輝等人分別於偵查及原審審理時證述明確（
    見原審審理卷(一)第二十頁、第九十頁至第九十一頁、第一六
    二頁至第一六三頁、第一七六頁、第二二三頁、第二六九頁
    、第二七六頁、偵查一六七四五卷二之三第四七七頁、二之
    四第二五五頁），並有現場照片十九張（見偵查一六七四五
    卷二之五第一六四頁至第一七三頁）附卷可稽，另如附表三
    所示之籌碼、現金、撲克牌、賭場帳冊、輸贏報表、支票簿
    、股東名冊、會計交接簿、監視錄影設備、房屋租賃契約書
    等物品扣案可證（詳如附表三各編號所示），堪予認定。
三、被告戊○○、丙○○部分
  (一)被告戊○○自九十三年四月間起至九十五年七月九日案時發
    擔任永和分局新生派出所警員，被告丙○○自九十四年四月
    二十二日起至上揭案發時擔任永和分局新生派出所所長，均
    為被告戊○○、丙○○所不爭執，並有被告戊○○之警察人
    員人事資料簡歷表一份在卷可稽（見他四三五卷第二０八頁
    ）。又本案百家樂賭場自九十四年九月三日起至九十五年三
    月二十四日止，在新生派出所管轄之臺北縣永和市○○路二
    號二十二樓（即賭場人員所稱之「ＳＯＧＯ百貨二十二樓」
    ）營業，九十五年七月七日起迄同年月九日為警破獲止，另
    在同屬新生派出所管轄之上址二十三樓（即賭場人員所稱之
    「ＳＯＧＯ百貨二十三樓」）開業之事實，另經本院審認如
    上，而上開二地點均屬被告戊○○之警勤區，亦為被告戊○○自承不諱（見本院卷(二)第一四七頁），首堪認定。
  (二)被告戊○○、丙○○違背職務收受附表一編號一至十八所示
    賄賂部分：
    (1)本案賭場在臺北縣永和市○○路二號二十二樓營業期間，
      被告戊○○確於如附表一編號一至十八所示時間，連續收
      取本案賭場賄款之事實，業經被告戊○○於本院準備程序
      供承，及以證人地位於本院審理中具結證稱：伊與辛○○
      熟識，並介紹永和分局偵查員蔡育霖與辛○○結識，嗣蔡
      育霖擔任永和分局員警收受本案賭場賄款並分配予相關員
      警之角色，因此本案賭場得以在永和分局各派出所轄區輪
      流經營長達近二年，未曾被查獲。九十四年九月三日起至
      九十五年三月二十四日止，賭場在永和分局新生派出所伊
      所負責警勤區之臺北縣永和市○○路二號二十二樓營業，
      期間賭場行賄款項仍由蔡育霖負責收受、分送，其中新生
      派出所分得賄款原本是二十五萬元，後來因為賭桌增加而
      改成三十五萬元，初始蔡育霖將上開賄款交給伊所長丙○○，後來丙○○指示伊負責向蔡育霖收取賄款再轉交給被
      告丙○○，另外，自九十五年三月三日起至九十五年三月
      二十四日止，伊每期直接向辛○○收取八萬元之賄款，再
      交予所長丙○○等語（見本院卷(二)第一二七頁背面、第一
      二八頁正面、第一四六頁至一四八頁、、本院九十八年四
      月二十九日審判筆錄第四至八頁、九十八年五月六日審判
      筆錄第三至四頁），核與證人辛○○於原審具結證稱：其
      乃百家樂賭場股東，賭場拜託其與警方交涉，方有辦法順
      利營業，至查獲時止，賭場已經營約二年七個月，因賭場
      有拿錢給警察，有事警察會通知，所以能經營許久而不被
      查獲，拿錢給警察乃其親身經歷之事，其親自拿錢給戊○○、丁○○、蔡育霖三人，伊於九十二年底或九十三年初
      透過戊○○介紹而認識蔡育霖，賄款幾乎都是由蔡育霖負
      責，每營業十天為一期，伊向賭場拿賄款交給蔡育霖，蔡
      育霖再轉交給戊○○，戊○○有時也是由伊直接交付，戊○○是新生派出所的警員，臺北縣永和市○○路二號二十
      二樓、二十三樓在新生派出所轄區，在ＳＯＧＯ二十二樓
      營業時，賭場每期有給戊○○八萬元，蔡育霖並不知情，
      賭場搬到那個派出所轄區內營業，就要給當地派出所賄款
      ，賭場會先向警方說開業之日期，經警方同意，賭場才可
      開業，賭場交給警察之賄款都會記載在帳冊上等情（見原
      審卷(一)第二十一至二十四頁、第四十三頁、第四十七頁、
      第五十一頁、第五十三頁）；證人即賭場股東午○○於原
      審具結證稱：營業地點事先有請辛○○問過警察，取得他
      們的同意才簽約，因賭場一直營業，都未被取締，所以相
      信辛○○，百家樂賭場所有的股東在加入前，就知道賭場
      有這筆開銷，每期辛○○會先告知這期應該支付的賄款，
      通常是開業當天的中午，辛○○會先向壬○○拿錢去支付
      警方，警方收錢後，賭場才會開業，這筆賄款金額並無討
      價還價的空間，通常都是壬○○直接拿錢給辛○○去處理
      ，事後才告知其金額，除非遇特殊情況，如清源專案期間
      ，因為有加錢，例如辛○○會告知某人要加八萬元等情，
      才會先告知，如果前一期十天做完後，有休息幾天才再開
      業的話，有時會在開業前一、二天就把賄款交給警方，一
      般情況，每期金額大約是八十幾萬元，有些人是按月給的
      ，從未質疑過辛○○，一個月要支付的賄款總額大約是三
      百多萬元，平均下來每十天一期是一百多萬元，給警方的
      賄款通常稱水錢，有時候叫廣告費等語（見原審卷(一)第一
      六三至一六四頁）；證人即賭場會計壬○○於原審具結證
      稱：帳冊內記載「水錢」的部分，就是給警察的賄款，如
      果辛○○在其當班時，沒有過來拿「水錢」，其就會把這
      筆款項登載在會計交接簿上，交代丑○○或辰○○，百家
      樂賭場每十天一期行賄警方之款項約在八十幾萬元至一百
      多萬元之間，所稱「每十天一期」，係指營業日，如果賭
      場沒有營業，就不須支付賄款，其在警政署政風室製作行
      賄金額表時，有核對百家樂賭場之帳冊，水錢的支出一定
      會記在帳冊內，但不一定會顯示出實際之賄款金額，有時
      會和零用金記在一起，就像偵一六七四卷二之三第七十四
      頁上方記載「預付零用金＋水錢：－一百二十萬」之方式
      ，零用金是指賭場準備給客人贏錢時領取之賭金，金額不
      固定，譬如賭場自銀行提領一百萬元，給辛○○八十萬元
      的「水錢」後，剩下的金錢就作為零用金，屬於賭場周轉
      金的性質，是其預留下來的，如果不夠，會再去提領等語
      （見原審卷(一)第九十一至九十三頁、第九十七頁、第一０
      一至一０二頁）；證人即賭場會計丑○○於原審具結證稱
      ：賭場有派人與警察作公關，是辛○○負責，伊只知道每
      一期的第一天會來收錢，每期收八十至一百多萬元不等，
      每期給警方的錢在帳冊上記為水錢，每天記載的名稱是股
      東車馬費，每期統計後，再記為水錢等語（見原審卷(一)第
      一七七頁）；及證人即賭場會計辰○○於原審結證稱：百
      家樂賭場有支出公關費用，帳冊上登記為水錢，有個固定
      的數字，如果要增加，辛○○會向會計說，我記得每期大
      約是八十萬元到一百萬元左右，辛○○大部分都是向壬○○領現金等情節（見原審卷(一)第二七七頁），均相吻合。
      並有證人辛○○、壬○○於偵查中核對百家樂賭場帳冊後
      整理製成行賄金額一覽表在卷可參（見偵一六七四五卷第
      二一八至二二一頁），再觀諸九十五年七月九日自壬○○
      處搜索扣得之隨身碟列印帳冊資料顯示，壬○○所製作之
      百家樂賭場帳冊內，每期支出項目下，多列有「預付零用
      金＋水錢」之記載，支出金額約在一百萬元上下，有該賭
      場帳冊列印資料一份在卷可稽（見偵查六帳冊資料卷第一
      頁至第一四五頁）。又本案經內政部警政署政風室向臺灣
      板橋地方法院檢察署檢察官聲請通訊監察書，自九十四年
      六月間起監聽百家樂賭場成員之通聯記錄，結果發現辛○○使用之0000000000、0000000000
      、0000000000號行動電話，與壬○○使用之0
      000000000、0000000000號行動電話
      、午○○使用之0000000000、0000000
      000號行動電話、被告戊○○使用之00000000
      00、0000000000、0000000000號
      行動電話通訊頻繁，有如附表五如下編號之對話內容（見
      他四三五巷一之一譯文專卷第第一四六頁、第一五０頁、
      第一六九至一七０頁、第一七二頁、第一七五至一七六頁
      、第三０三頁、第三六一頁、第三七一頁、第三八五頁、
      第四二八頁、第四四五頁、第四五七頁、偵一六七四五卷
      二之四第八十一頁）。其中如附表五編號一至三之對話，
      是辛○○、壬○○、午○○等人討論在內政部警政署實施
      清源專案期間，為了要讓賭場能繼續在戊○○之警勤區內
      營業，要每一天增加八千元之賄款（即每期八萬元），並
      從下一營業期開始；編號五之對話是壬○○向辛○○確認
      先前所謂一天增加八千元之水錢，下一期是否繼續給，辛○○說是，並提及原本每期水錢是九十一萬元，十萬元是
      因為賭場增加桌數要多給的錢，三萬元是給副班長的賄款
      ，八就是每天多八千元的部分，所以當期之賄款金額為一
      百十二萬元；編號二十四之對話內容係辛○○向壬○○確
      認總共要給警方多少錢，一一七就是指給分局、派出所、
      刑警隊、維新小組及少年隊共要一百一十七萬元乙節，復
      據證人辛○○、壬○○於原審到庭證述明確（見原審審理
      卷(一)第三十三頁、第四十頁、第九十八至一００頁）。而
      自如附表五編號三、二十三、四十五之對話內容可知該百
      家樂賭場確實有「水錢」之支出，每期金額在一百萬元上
      下，視該期收受對象多寡而略有變動，另觀諸編號一、二
      十、三十三及五十之對話內容，可知該賭場確實需事先請
      示轄區各級員警，徵得警方同意後，始能開業。又觀諸如
      附表五編號四之對話內容，係辛○○與被告戊○○討論賭
      場是否要休息二天；編號七之對話，係被告戊○○告訴辛○○賭場應於九十五年三月二十四日停止營業；編號八之
      對話，是因為當時賭場不能營業，辛○○與被告戊○○討
      論何時才能營業。綜合上開證據，足證被告戊○○、證人
      午○○、壬○○、丑○○、辰○○等人所證稱：百家樂賭
      場由辛○○負責向被告戊○○、丙○○、蔡育霖等警員行
      賄，每期賄款總計約八十萬元至一百十萬元左右，如此百
      家樂賭場方得順利營業，每一期要開始前，均須請示警員
      能否開業之情節，決非子虛。
    (2)被告丙○○知悉本案百家樂賭場在其管轄之臺北縣永和市
      ○○路二號二十二樓營業，並由被告戊○○、蔡育霖處收
      受如附表一編號一至十八所示賄款之事實，為證人戊○○
      於本院審理時結證綦詳（見本院卷(二)第一四六至一四八頁
      、本院九十八年四月二十九日審判筆錄第四至八頁、九十
      八年五月六日審判筆錄第三至四頁）。核與證人辛○○於
      原審審理時證稱：交給戊○○八萬元係要交給丙○○之情
      相符（見原審審理卷(一)第五十一頁）。再觀諸附表五編號
      九、二十九、三十為被告丙○○不爭執其內容之通訊監察
      譯文（見他四三五卷一之一譯文專卷第四０八頁、第四三
      四頁），被告戊○○均暱稱被告丙○○「主仔」、「老大
      」，其中編號二十九、三十之譯文內容係辛○○透過被告
      戊○○邀約永和分局秀朗派出所所長即被告甲○○到排骨
      林餐廳、名亨酒店之飲宴（此部分詳後述），被告戊○○
      復邀請被告丙○○到場一節，亦為被告丙○○所不否認，
      足見二人關係親密，均與辛○○有所來往，亦核與被告丙○○自承其與被告戊○○間並無仇恨、怨隙之情相合（見
      本院九十八年五月六日審判筆錄），益見被告戊○○與被
      告丙○○間並無嫌隙，不致無端誣攀被告丙○○，況被告
      戊○○對於自己此部分應負擔之收賄罪責，既已坦承而無
      隱匿，並無圖卸己責而任意杜撰之情況，更無寧冒偽證刑
      責設詞構陷被告丙○○之理，且被告戊○○之證述情節，
      核與賭場人員辛○○等證述賭場開業前，須先請示員警能
      否開業，賭場在何處營業，賄款即需由蔡育霖收受分送該
      轄區派出所等賭場行賄原則相符，益見被告戊○○於本院
      審理時之證述，信而有徵，足值採信。被告戊○○前於偵
      查中及歷審與上開證述不同之陳述，係乃因飾卸己責而兼
      及迴護被告丙○○，自不足為有利於被告丙○○之認定。
      又辛○○證述未曾親手交付賄款予被告丙○○等語（見原
      審審理卷(一)第二十一頁），然收賄乃違法且極隱密之事，
      本案賭場在永和分局新生派出所部分，既有被告戊○○、
      蔡育霖擔任收賄分送角色，則自無需由新生派出所所長丙○○出面收受，故賭場人員未曾直接交付賄款予被告丙○○，並無礙此部分犯行之認定。
    (3)依前揭證人辛○○、壬○○在偵查中整理表列之本案賭場
      行賄警方金額表所示，賭場於九十四年九月十三日至九十
      五年三月二十四日在新生派出所轄區之臺北縣永和市○○
      路二號二十二樓營業期間，每期交付八十一萬元至一百十
      二萬不等之賄款予蔡育霖分送各階層相關員警，惟各期賄
      款究竟由哪些警員朋分，因蔡育霖始終未曾到案接受訊問
      ，業遭檢察官通緝中，而尚屬未明，且被告戊○○亦稱除
      被告丙○○外，不清楚尚有哪些警員朋分，其他朋分賄款
      之員警既屬不明，則被告戊○○、丙○○僅與分送賄款之
      蔡育霖間有犯意聯絡，行為分擔，而與不詳員警彼此間並
      無犯意之聯絡，尚難論以共同正犯。又被告戊○○供稱此
      段期間，蔡育霖分送給新生派出所之賄款是二十五萬元至
      三十五萬元不等，時隔已久，已不復記憶究竟在何時間收
      受三十五萬元，是以，基於「罪證有疑，利於被告」之證
      據法則，本院認被告戊○○、丙○○在此段期間由蔡育霖
      處收受之賄款，除最後一期為三十五萬元外，餘均為二十
      五萬元，對被告戊○○、丙○○較為有利。至於依前揭行
      賄金額一覽表及賭場營業期間所列，辛○○自九十四年十
      二月十九日起至，每期額外交付被告戊○○八萬元賄款，
      被告戊○○亦曾一度不否認（見本院九十八年四月二十九
      日審判筆錄第五頁），然觀諸如附表五編號一、三譯文內
      容，參以上開賭場營業期間表，通話之九十五年二月二十
      八日，賭場已因清源專案之實施，而暫停營業，辛○○向
      壬○○表示，要增加賄款給被告戊○○，賭場才能繼續營
      業，經壬○○徵得午○○同意自下一期即九十五年三月三
      日起額外給付八萬元賄款給被告戊○○等情節，為證人辛○○、壬○○、午○○陳述明確（見原審審理卷(一)第三十
      三頁、第九十八頁、偵一六七四五卷二之五第二０五頁）
      ，足見本案賭場係因新生派出所不畏清源專案之實施，仍
      同意讓賭場復業，故賭場自九十五年三月三起，不透過蔡
      育霖，每期額外交付八萬元賄款給被告戊○○、丙○○，
      堪予認定。前揭行賄金額一覽表所列自九十四年十二月十
      九日起，按期額外交付八萬元賄款予被告戊○○收受等節
      ，尚與事實不符，無足憑採。
    (4)綜合上開事證，被告戊○○、丙○○與蔡育霖共同收受如
      附表一編號一至十八所示賄款，被告戊○○、丙○○復額
      外收受辛○○所交付賄款八萬元二次之事實，甚為灼然。
      被告丙○○辯稱未收受任何賄賂云云，不值採信。
  (三)被告戊○○幫助被告丁○○違背職務收受賄賂部分：
    (1)被告戊○○確曾於九十五年六月二十一日、同年月二十九
      日，二度邀約永和分局永和派出所巡佐即被告丁○○前往
      臺北市○○路○段四三二號地下室「王牌酒店」，與辛○○會合召女陪侍飲宴，談論賭場遷至永和派出所轄區營業
      之相關事宜，二次花費均為五萬多元，於九十五年六月二
      十九日飲宴席間，辛○○與被告丁○○談論交付賄款之事
      實，為被告戊○○自承不諱（見本院九十八年三月十二日
      準備程序、九十八年四月二十九日審理筆錄），核與證人
      辛○○於偵查中及原審審理時具結證述之情節相符（見偵
      一六四七五卷二之二第一六二頁、原審審理卷(一)卷第五十
      四頁），並有王牌酒店九十五年六月二十一日、同年月二
      十九日之結帳單二份、訂位記錄表二件及訪檯單七張扣案
      可證（見偵一六四七五卷二之二卷第一三八頁至第一四五
      頁），堪予認定。
    (2)經查：辛○○託被告戊○○於九十五年六月二十一日、同
      年月二十九日二度邀約被告丁○○飲宴之目的，乃為取得
      被告丁○○之首肯，安排賭場遷入永和派出所管轄之臺北
      縣永和市○○路四九九號四樓（即所謂「好萊塢商業大樓
      四樓」）內營業，並交付六十萬元賄款予被告丁○○之事
      實，業據證人辛○○於偵查中及原審審理時具結證稱：伊
      透過被告戊○○於九十五年六月二十一日及二十九日二度
      邀約被告丁○○至王牌酒店，第一次是談賭場要遷至「好
      萊塢大樓四樓」營業之事，第二次是永和派出所已經同意
      賭場在「好萊塢大樓四樓」開業，被告丁○○聯絡被告戊○○轉告伊準備六十萬元，伊帶了六十萬元現金前往，在
      酒店包廂廁所內交付賄款予被告丁○○等情節綦詳（見偵
      一六七四五卷二之二第一六二頁至一六三頁、原審審理卷
      (一)第二十七頁至第二十九頁）。復有附表五編號五十四摘
      錄之通訊監察譯文在卷可佐（見偵一六七四五卷二之四第
      二十三頁），被告戊○○自承其於九十五年六月二十九日
      十八時四十二分，曾致電辛○○，告知辛○○當晚與被告
      丁○○相約九點見面，又問辛○○包廂訂了沒，並交代辛○○要帶二樣東西，就是電話跟「那個」，對話中提到的
      「那個」，就是指現金，所謂的電話，是賭場申請提供專
      線行動電話給被告丁○○使用，伊知道當天辛○○要在王
      牌酒店交錢給被告丁○○等情（見本院九十八年三月十二
      日準備程序、九十八年四月二十九日審判筆錄），核與證
      人辛○○於原審審理時證稱：上開對話中提到的「那個」
      就是指六十萬元賄款，「電話」則指賭場申請提供行動電
      話給被告丁○○使用，但當天電話還沒申請好，後來沒有
      交付給被告丁○○等節相符（見原審審理卷(一)第四十三頁
      ）。綜合上開證據，足認被告戊○○上開自白及證人辛○○前揭證詞，乃信而有徵，被告戊○○於九十五年六月二
      十一日及二十九日，邀約被告丁○○參與辛○○在王牌酒
      店飲宴之目的，乃從中撮合辛○○賄賂被告丁○○，使賭
      場得以遷入臺北縣永和市○○路四九九號四樓營業，其對
      被告丁○○收受賄賂行為，施以助力，而幫助被告丁○○
      違背職務收受賄賂之事實甚明。
  (四)被告戊○○、丙○○違背職務於九十五年七月四日收受不正
    利益及如附表一編號十九所示賄賂部分：
    被告戊○○、丙○○均自承被告丙○○於九十五年七月四日
    晚間前往臺北市○○○路環亞大樓八樓、屬有女子陪侍之「
    龍亨酒店」，與辛○○、午○○一同飲宴之事實，惟均矢口
    有此部分違背職務收受不正利益及賄賂之犯行，辯稱：九十
    五年七月四日飲宴之目的，乃係慶祝被告丙○○考上研究所
    ，席間並未談及賭場遷至新生派出所轄區營業之事，該賭場
    於九十五年七月七日遷至新生派出所轄區營業之事，渠等並
    不知情，亦未因此收受任何賄賂云云。惟查：
    (1)本案賭場於九十五年七月四日下午因營業地點遭媒體披露
      ，而緊急停業，當晚辛○○即邀約被告戊○○、丙○○前
      往「龍亨酒店」召女陪待飲宴，午○○亦到場，席間，辛○○向被告戊○○、丙○○表示希望賭場能遷至臺北縣永
      和市○○路二號二十三樓（即所謂「ＳＯＧＯ百貨二十三
      樓」，為被告戊○○之警勤區）開業，丙○○都是看戊○○，戊○○說原則上沒問題，當時丙○○有聽到戊○○的
      回答，當天喝酒的目的是談賭場在ＳＯＧＯ百貨二十三樓
      開業的事情，當時戊○○、丙○○都有說可以，開業日期
      是等賭場裝潢好後，會向戊○○表示隔天要開業等節，為
      證人辛○○於原審審理時具結證述明確（見原審審理卷一
      第二十八頁、第四十三頁）。被告戊○○亦證述：九十五
      年七月四日下午七時許，到龍亨酒店前，伊有先跟辛○○
      在新生派出所門口見面，討論將賭場遷回伊轄區營業之事
      （見本院九十八年四月二十九日審判筆錄第六頁），已可
      見辛○○在賭場突然停業後，就有將賭場遷移在新生派出
      所轄區復業之打算。再佐以賭場甫於九十五年六月三十日
      在好萊塢大樓四樓開業，經營未滿十天一期即遭媒體批露
      而緊急停業，賭場遭受損失不小，自當迅速另覓新址，重
      新開業，以彌補損失，身為賭場股東且兼公關之辛○○、
      午○○理應為另行開業之事奔波，突然停業當晚竟有餘暇
      一同參與慶祝被告丙○○考取研究所之飲宴，已難置信，
      況於該次飲宴後，賭場果於九十五年七月七日在上址開業
      ，足見證人辛○○證稱當晚飲宴目的，乃為取得被告戊○○、丙○○首肯，安排賭場遷入新生派出所轄區之上址營
      業，信而有徵，堪值採信。被告戊○○、丙○○所辯當晚
      飲宴係為慶祝被告丙○○考上研究所，並未談及賭場之相
      關事宜云云，顯非事實，不足採信。
    (2)再者，被告戊○○與辛○○往來實屬密切、頻繁，幾乎每
      日通話聯繫，此為被告戊○○不爭執，並有卷附監察通訊
      譯文可佐，且賭場開業前，須先請示員警能否開業，賭場
      在何處營業，賄款即需由蔡育霖收受分送該轄區派出所，
      乃等賭場行賄之基本原則，已如前述，倘賭場要遷入新生
      派出所轄區營業，辛○○豈有不徵得被告戊○○等同意，
      暗中開業，而危及其與被告戊○○、丙○○長期互信關係
      之理？同案被告辛○○復供承如附表五編號五十六號摘錄
      之通訊監察譯文內容（見他四三五卷三第二五四頁），乃
      是其於九十五年七月六日告知被告戊○○，賭場將於翌（
      七）日要在臺北縣永和市○○路二號二十三樓開業（見偵
      一六七四五卷二之四第六十九頁），被告戊○○回覆：「
      ＯＫ」等語，表示准許之意，亦合於上開事先請示能否開
      業之原則。再觀諸被告戊○○是認其與辛○○通話之如附
      表五編號六十二、六十三所示譯文內容，其中編號六十二
      係警方於九十五年七月九日欲破門而入搜索賭場營業地點
      即臺北縣永和市○○路二號二十三樓時，辛○○打電話給
      被告戊○○，僅簡單表達「來我們樓下」、「有人在弄門
      了」等語，被告戊○○並未詢問地點、弄門者係何人？即
      答稱：「人趕快離開啊」、「我現在不能過去啊，是穿制
      服還是便服」等語，顯見被告戊○○知悉賭場正在營業，
      亦明瞭地點之所在，被告戊○○雖辯稱其以為辛○○是在
      開玩笑云云，然果若賭場沒在營業，辛○○開此玩笑之前
      提就不成立，被告戊○○所辯不知賭場已遷移至上址營業
      云云，顯然自相矛盾。再徵諸編號六十三之內容，係被告
      戊○○於上開通話後三分鐘內撥打給辛○○，詢問後續狀
      況，並叫辛○○趕緊離開，且確認辛○○有無把現場人員
      撤走等情節，足見被告戊○○絕非認為係辛○○胡縐作弄
      ，再者，其詢問辛○○有無將現場人員撤走，益見賭場已
      事先獲得被告戊○○同意，才於九十五年七月七日在上址
      營業之事實。再依被告戊○○證稱：賭場在派出所轄區開
      業，一定要經過該派出所所長同意乙節（見本院九十八年
      四月二十九日第六頁），亦堪認定本案賭場於九十五年七
      月七日在上址營業，事先亦經被告丙○○之同意。
    (3)九十五年七月七日中午，辛○○先後在臺北縣永和市○○
      路國父紀念館旁馬路邊、被告戊○○上開住處樓下，各交
      付蔡育霖一百零四萬元、被告戊○○八萬元賄款，交給新
      生派出所的部分是三十九萬元，由蔡育霖及被告戊○○帶
      回分配，使賭場得於同日在上址開業等情，為同案被告辛○○於偵查中陳述明確（見偵一六七四五卷二之一第十二
      頁、卷二之四第七十頁、第一０七頁），並有辛○○與賭
      場會計人員壬○○於偵查中核對百家樂賭場帳冊後整理各
      期行賄警方金額表在卷可參（見偵一六七四五卷二之五第
      二一八頁至二二一頁），復有附表五編號五十七至六十一
      號摘錄之通訊監察譯文在卷足佐（見他四三五卷三第二五
      四頁至第二五六頁），對照該等對話內容，九十五年七月
      七日中午，辛○○確有先後與蔡育霖及被告戊○○見面，
      接著於同日下午一時二十分許，蔡育霖亦至被告戊○○住
      處樓下與被告戊○○碰面，被告戊○○復於同日下午四時
      二十五許聯絡被告丙○○，並以「有公文讓你看一下」之
      隱晦暗語相約會面，均核與辛○○供述交付賄款予被告蔡
      育霖分送，及另外直接交付賄款八萬元予被告戊○○收受
      之情節不相違背。且被告戊○○也證實九十五年七月七日
      蔡育霖有因賭場之事找伊商談，辛○○於九十五年七月七
      日在其住處樓下有交付現金之事實（見本院卷(二)第一四九
      頁、本院九十八年四月二十九日審判筆錄第七頁），雖辯
      稱：九十五年七月七日辛○○先跟蔡育霖聯絡，蔡育霖有
      找伊詢問賭場可不可在伊轄區經營，伊予拒絕；另當日辛○○交付的金額是二萬元，而不是八萬元，且該筆金額是
      給伊繳納當鋪利息云云，惟被告戊○○、丙○○早於九十
      五年七月四日與辛○○等人在龍亨酒店飲宴，即已同意賭
      場遷移至上址營業，辛○○也於開業前一天之九十五年七
      月六日打電話通知被告戊○○，被告戊○○表示同意等節
      ，業經本院審認如前，則九十五年七月七日，蔡育霖前往
      被告戊○○住處樓下與被告戊○○會面之目的，當非如被
      告戊○○上開所辯係詢問是否同意賭場在新生派出所轄區
      營業，而應係如辛○○所述蔡育霖係去分送當期賄款；又
      被告戊○○原本否認上揭時間與辛○○會面時有收受任何
      金錢，經本院再以辛○○之供述質之，才又改稱有自辛○○處收受二萬元，顯見其有避重就輕之情形，不足採信。
      而辛○○上開供述，又無瑕疵可指，且合乎賭場行賄原則
      ，亦無背於經驗法則、論理定則，自足憑採。
    (4)至於蔡育霖在九十五年七月七日究竟分送多少賄款予新生
      派出所部分而由被告戊○○收受？因蔡育霖未到案，且被
      告戊○○、丙○○堅不吐實，而屬未明。共同被告辛○○
      雖供述該期給新生派出所賄款部分是三十九萬元云云，有
      如前述，然其既未親見蔡育霖分配，要屬揣測之詞，不可
      遽採。徵之前揭本案賭場行賄警方金額一覽表，九十五年
      七月七日當期交付蔡育霖之賄款為一百零四萬，交付被告
      戊○○之賄款為八萬元，核與賭場在ＳＯＧＯ百貨二十二
      樓經營期間，最後一期（九十五年三月十五日至九十五年
      三月二十四日）交付之金額相同，，基於「罪證有疑，利
      於被告」之證據法則，本院認該期蔡育霖分送予被告戊○○、丙○○之賄款仍為三十五萬元，值堪認定。又被告戊○○自蔡育霖、辛○○處收受賄款後，同日下午即聯絡被
      告丙○○，並以「有公文讓你看一下」之暗語聯絡會面，
      已如前述，足見被告戊○○於同日下午即將收受之賄款交
      付被告丙○○，亦堪認定。
四、被告丁○○部分
  (一)被告丁○○案發前係永和分局永和派出所巡佐，為被告丁○○自承不諱，並有內政部警政署九十五年八月一日警署人乙
    字第一七三七號令一紙附卷可稽（見偵一六七四五卷二之四
    卷第一一一頁），堪予認定。又本案百家樂賭場自九十五年
    五月十五日至同年六月十三日止，在永和派出所管轄之臺北
    縣永和市○○路四二九號地下室（即賭場人員所稱之「好萊
    塢大樓旁地下室」）營業，九十五年六月二十九日至同年七
    月四日另在同屬永和派出所管轄之臺北縣永和市○○路四九
    九號四樓（即賭場人員所稱之「好萊塢大樓四樓」）開業之
    事實，另經本院審認如上。
  (二)證人辛○○於偵查中及原審具結證稱：伊透過戊○○於九十
    五年六月二十一日及二十九日二度邀約丁○○至王牌酒店，
    第一次是談賭場要遷至「好萊塢大樓四樓」營業之事，第二
    次是永和派出所已經同意賭場在「好萊塢大樓四樓」開業，
    丁○○聯絡被告戊○○轉告伊準備六十萬，，伊在酒店包廂
    裡面的廁所交六十萬元，這是因為丁○○怕被小姐看到，所
    以把伊叫進廁所裡，伊是跟公司櫃檯壬○○拿，本來在好萊
    塢商業大樓地下室經營時，賄款都是交付蔡育霖，但搬到好
    萊塢商業大樓四樓時，丁○○不願意和蔡育霖接觸，這是丁○○在王牌酒店親口說其認為蔡育霖經手的錢不對，其也不
    喜歡蔡育霖等語，所以才伊由在王牌酒店交付六十萬元，好
    萊塢商業大樓雖不在丁○○之轄區（指警勤區），但丁○○
    是永和派出所的總務，且賭場經營之二、三年間，瞭解總務
    幾乎都可以處理這種事情，雖丁○○不願意蔡育霖經手，但
    因金額是固定的，所以金額是由蔡育霖告知的，除六十萬元
    外，其他賄款之餘款，是在六十萬元交給丁○○的隔天即六
    月三十日交給蔡育霖等語明確（見偵一六七四五卷二之二第
    一六二至一六三頁、原審審理卷(一)第二十七至三十頁、第五
    十五至五十六頁、第五十九至六十一頁）。核與證人戊○○
    於本院審理時具結證稱：伊介紹辛○○結識丁○○，九十五
    年六月二十一日、二十九日在王牌酒店消費五萬餘元，伊不
    知道辛○○怎麼報帳，伊事先知道九十五年六月二十九日辛○○要交錢給丁○○，因為前一天辛○○請伊約丁○○去王
    牌酒店，價錢是丁○○與辛○○去談，九十五年六月二十九
    日在王牌酒店包廂，丁○○與辛○○就在談此事等節相互吻
    合（見本院九十八年三月十八日、四月二十九日審理筆錄）
    ，再觀諸前揭附表五編號五十四之通訊監察譯文，其內容乃
    被告戊○○於九十五年六月二十九日十八時四十二分許致電
    辛○○，告知當晚與被告丁○○相約九點，提醒辛○○應先
    訂妥酒店包廂，並交代辛○○要攜帶賄款及賭場申辦、提供
    給丁○○使用之行動電話等情，業經本院審認如上，足認被
    告丁○○確實於九十五年六月二十一日、六月二十九日曾前
    往王牌酒店，與辛○○、戊○○共同飲宴，而接受辛○○喝
    花酒無訛。而辛○○確曾於九十五年六月二十九日，向壬○○請領水錢，壬○○遂指示卯○圻將賭場先前臨時停業時交
    由卯○圻保管之現金二百五十萬元，交付其中一百十四萬元
    予辛○○，卯○圻便與辛○○於當日中午十二時至二時間相
    約見面後如數交付，嗣賭場隨即於九十五年六月二十九日當
    晚開始在臺北縣永和市○○路四九九號四樓即「好萊塢大樓
    四樓」營業乙節，另據證人壬○○、卯○圻分別於原審審理
    時證述明確（見本院審理卷一第一０一頁、第二七０頁、第
    二七一頁），並有附表五編號五十一至五十三之通訊監察譯
    文在卷可稽（見偵一六七四五卷二之三第二十三頁、卷四之
    一第一０三頁），核與證人午○○所證稱：通常是開業當天
    的中午，辛○○會先向壬○○拿錢後去支付警方，一定是警
    方收錢了之後，賭場才會開業之賭場開業模式相符（見原審
    審理卷一第一六三頁），復有王牌酒店九十五年六月二十一
    日、同年月二十九日之結帳單二份、訂位記錄表二件及訪檯
    單七張扣案可證（臺灣板橋地方法院檢察署九十五年度保管
    字第七二一一號扣押物品清單，影本見偵一六七四五卷二之
    二第一三一頁至第一五二頁）。綜合前述證據，再佐以前揭
    編號四十六至四十八之通訊監察譯文（見偵一六七四五卷一
    之一第四０八頁），顯示辛○○曾於九十五年六月二十五日
    分別向賭場人員「龍五」、王繼吾及其妻抱怨前幾天到王牌
    喝酒之永和派出所警員事後反悔，尚未應允賭場開業之情節
    ，足認證人辛○○前揭證詞，乃信而有徵。被告丁○○雖曾
    具狀稱依上揭編號四十七之譯文，辛○○應於九十五年六月
    二十五日取得永和派出所同意云云（見本院上訴審卷(二)第二
    三一頁反面），然對照譯文四十六、四十八，應認永和派出
    所在當日並未應允辛○○，故譯文四十七辛○○所指「我弄
    好了」，應指原來已講好之意，而非其於九十五年六月二十
    五日取得永和所同意。是被告丁○○確實於九十五年六月二
    十一日、六月二十九日二次與被告戊○○前往王牌酒店，接
    受辛○○招待飲宴，並於六月二十九日在王牌酒店廁所包廂
    內，收受辛○○所交付之賄款六十萬元，而容任本案百家樂
    賭場在永和派出所轄區內之臺北縣永和市○○路四九九號四
    樓營業，不予取締。
  (三)被告戊○○雖於原審以證人身分結證稱：九十五年六月二十
    一日係與辛○○二人前往王牌酒店，九十五年六月二十九日
    則是與辛○○、天○○一行三人前往王牌酒店，被告丁○○
    均未前往云云（見原審審理卷(二)第五十二頁）；復於本院九
    十八年三月十二日準備程序中供稱：九十五年六月二十一日
    丁○○有沒有去王牌酒店，伊不知道，同年月二十九日伊離
    開王牌酒店時，尚未看到丁○○到場云云，然此非但與其先
    前在偵查中供述九十五年六月二十九日丁○○有至王牌酒店
    一同飲宴之情節不符（見偵一六七四五卷二之一第八十七頁
    、第三三０至三三一頁、卷二之四第十八頁、卷二之五第六
    十九頁），亦與其嗣後於本院以證人地位具結之證述，及證
    人辛○○之證詞、附表五編號五十四之通訊監察譯文內容有
    所出入，已難認為真實可採。而證人戊○○於本院審理時，
    原本對監聽譯文內容曲意解釋，因覺無法自圓其說，嗣坦承
    部分收賄之事實，已如前述，其於本院證述上開二次在王牌
    酒店飲宴之目的及經過，同時亦係對己不利之供述，已無為
    求脫罪而兼及迴護共同被告之情狀，足認證人戊○○於本院
    審理時之上開證述，較為可採。益徵證人辛○○所稱：該二
    次飲宴之目的乃為了取得賭場在好萊塢大樓四樓營業之許可
    及交付賄款予被告丁○○，九十五年六月二十九日與戊○○
    通話中所謂「那個」就是指六十萬元賄款，「電話」則指賭
    場申請提供行動電話給丁○○使用，但當天電話還沒申請好
    ，後來沒有交付給丁○○等情（見原審審理卷(一)第四十三頁
    ），確為事實。
  (四)證人即王牌酒店幹部、九十五年六月二十一日及二十九日服
    務於辛○○訂位包廂之人亥○○於原審固證稱：其即訂位表
    、訪檯單上面簽名的「美華」，並不認識丁○○，該二日亦
    無見過丁○○云云（見原審審理卷(二)第十七頁、第十九頁）
    。惟其亦稱，不記得該二日服務之包廂內人數、幾位小姐作
    檯，不會記得每個客人之長相，僅常客才會記得長相，且當
    庭對於被告等人亦不記得是否曾見過，甚至請其指認在庭的
    被告丁○○時，亦答稱「我不認識」等情（見原審卷(二)第十
    七至十九頁）。而被告戊○○曾於九十五年六月二十一日、
    二十九日二度與辛○○等人前往王牌酒店，由證人亥○○坐
    檯一節，業經本院審認如前，然證人亥○○當庭既無法指認
    出被告戊○○，足認其所稱不是每位來過店裡的客人都會記
    得長相，只有常客才會記得等情，乃屬真實。則證人亥○○
    既無法記住每位服務過之客人長相，亦無法記憶該二日究有
    幾人與辛○○一同飲宴、幾位小姐坐檯，則其何以竟能斬釘
    截鐵地確認從未見過被告丁○○？其證詞實屬可疑，非但明
    顯悖於一般事理常情，亦與證人辛○○之證詞不符，要難認
    為真實可採，自亦無足資為有利於被告丁○○之認定。
  (五)證人天○○於原審固另證稱：其曾於九十五年六月底與戊○○一起去王牌酒店喝酒，當時沒有見過丁○○，惟其亦證述
    六月底去王牌酒店那次，因為當天已經喝很多了，沒有印象
    見過辛○○，也沒印象與辛○○是否在同一包廂，不能確定
    去王牌酒店那天晚上辛○○也在酒店的其他包廂裡，甚且否
    認九十五年六月二十九日辛○○消費之帳單為其付帳之結帳
    單，且稱不認識酒店幹部亥○○，其去王牌酒店都找溫強生
    等情不諱（見原審審理卷(一)第二八六至二九０頁）。則證人
    天○○偕同被告戊○○前往王牌酒店消費之日期，未必與辛○○及被告戊○○、丁○○前往該處飲宴之日期相同，且證
    人天○○既無法知悉酒店內其餘包廂內之客人為何，亦自無
    從以其「在王牌酒店內未見過被告丁○○」之證詞，即逕推
    論被告丁○○並未到過王牌酒店。甚且因其至王牌酒店消費
    時，招待之酒店幹部與辛○○該二日消費時負責招待之幹部
    並非同一人，應可推定九十五年六月二十一日及二十九日，
    證人天○○並非與辛○○同至王牌酒店，在同一時間、同一
    包廂消費至明。
  (六)被告丁○○雖辯稱：依起訴書附表之記載，本案百家樂賭場
    在九十五年五月十五日起至同年六月十三日止，已在永和派
    出所轄區之臺北縣永和市○○路四二九號地下室營業，則焉
    有必要再於九十五年六月二十九日徵得伊同意，始能在永和
    派出所轄區內營業；況伊於九十五年五月二日起至九十五年
    九月一日止負責之永和派出所第十四勤區並未包含上開地點
    ，伊又僅是永和派出所巡佐，不可能由伊決定賭場能否遷入
    上開地點經營；且依永和派出所九十五年六月七日員警出入
    登記簿、員警工作紀錄簿、處理各類案件回報紀錄表等資料
    可知被告於九十五年六月七日下午六時許，接獲通報前往本
    案賭場當時之營業址即臺北縣中永和市○○路四二九號地下
    室，查處賭博案相關事宜，可見伊與本案賭場間毫無勾結情
    事；又辛○○如在王牌酒店內交付賄款予伊，何以竟特意迴
    避戊○○，不讓戊○○見證，實與常情有違；依扣案之王牌
    酒店九十五年六月二十九日訂位表及結帳單所載，當晚係四
    人前往王牌酒店，與證人辛○○證稱只有三人到場之情形不
    合，足認證人辛○○之證詞不可採信云云。然本案百家樂賭
    場每期開業前，均須取得當地派出所同意，始能在某個地點
    經營，業經本院審認如前，且該賭場於九十五年六月十三日
    臨時停止營業，欲重行在好萊塢大樓四樓開業，遂再邀約被
    告丁○○、戊○○等人商議此事，並無違該賭場向來之運作
    模式。又按警察勤務區（簡稱警勤區）為警察勤務基本單位
    ，由警員一人負責，其勤務以戶口查察為主，警察勤務條例
    第五條、第十一條第一款分別定有明文，被告丁○○雖稱其
    管區為永和市○○路及保平路部分路段，並提出臺北縣政府
    警察局永和分局九十七年十二月二十五日書函影本一件附卷
    供參，然臺北縣永和市○○路四九九號四樓僅非被告丁○○
    之「警勤區」而已，該處確屬永和派出所之轄區，則被告丁○○辯稱該處非其轄區，其僅係派出所巡佐，不可能由其決
    定賭場能否開業，執此質疑證人辛○○證詞之可信度云云，
    尚非可採。又雖據臺北縣政府永和分局九十六年十二月四日
    函稱，該分局並無轄區派出所組織編制表，亦無總務之職稱
    ，派出所辦理公庶務用品等皆由副所長辦理及核銷等語（見
    本院上訴審卷(二)第二三九頁）。惟負責收賄之「總務」名稱
    ，非必然與正式組織編制之名稱相合，應僅指總括處理賄款
    收受與分配之人之意，是並無法僅以派出所內無總務編制，
    即否認辛○○證人之可信。另證人亥○○已證稱：訂位人數
    與實際到場人數未必相符，訪檯單上記載之人數是幹部進包
    廂時見到之客人數，不是指整個過程都只有訪檯單上記載之
    人數，結帳單上記載之人數亦不會影響應結算之消費金額等
    情明確（見原審審理卷(二)第十八至二十一頁），衡與一般飲
    宴過程中賓客來來去去之常情相符，則被告丁○○以扣案王
    牌酒店九十五年六月二十九日訂位表及結帳單之人數記載為
    四人，與證人辛○○證稱當日僅三人出席之證詞不符，逕認
    證人戊○○及辛○○之證詞有所瑕疵云云，亦無可採。又依
    被告丁○○提出之臺北縣警察局永和分局書函附永和派出所
    九十五年六月七日工作紀錄簿、處理各類案件回報紀錄表影
    本各一紙，固有記載被告丁○○於九十五年六月七日晚上六
    時許接獲通報賭博案件，而至本案賭場當時營業址查看之情
    ，惟被告丁○○回報處理結果為：「經警方到達瞭解，係大
    門上鎖，無法進入，經詢問管理員表示，該址係乙家旅行社
    ，已經六點下班離去，故無賭博情事。」，有該紀錄表所載
    處理摘要可參，而本案賭場於斯時確在上址營業，已經本院
    審認如前，且經通報有賭博情事，被告丁○○卻以大門上鎖
    ，無法進入，及向管理員查詢方式，敷衍了事，再參以如附
    表五編號二十九之通訊監察譯文所示辛○○與賭場股東張勵
    人通話內容，賭場人員均知被告丁○○到場敲門僅是虛應故
    事，賭場亦未因此受到嚇阻，而停止營業，故不足為有利於
    被告丁○○之認定。末查交付及收受賄款均屬違法行徑，為
    避人耳目，降低東窗事發之風險，通常均以隱密、不易遭人
    察覺之方式進行，絕無公然委請他人見證行賄及收賄過程之
    理，此為本院歷來辦理貪瀆案件職務上所知悉，證人辛○○
    證稱被告丁○○怕被人看見，故將其叫入包廂廁所內交付賄
    款一節，並無違上開經驗法則，被告丁○○辯稱辛○○交付
    賄款時特意迴避戊○○，不讓戊○○作見證，實與常情有違
    云云，洵屬無據。
  (七)被告丁○○之辯護人聲請調閱扣案之九十五年六月二十一日
    、二十九日之王牌酒店監視錄影帶，惟經原審將扣案之十九
    卷錄影帶逐一置入放映機內播放，結果扣案之十九卷錄影帶
    播放畫面所顯示之數字，均無法辨識其編排方式及意涵，即
    無從確認是否即為該二日之監視錄影畫面，有原審勘驗筆錄
    在卷可憑，亦經辯護人表示從錄影帶內容無法辨別日期等語
    （見原審審理卷(二)卷第八十一頁）。況監視錄影器之拍攝有
    其鏡頭角度之侷限性，未遭監視錄影器拍入畫面之可能原因
    甚多，不能以其人不在監視錄影畫面內，即反面推論該人當
    日必未到場，故被告丁○○執上開勘驗結果逕行推論：監視
    錄影帶並未發現任何有其進出之畫面，顯見其並未於九十五
    年六月二十一日、二十九日前往王牌酒店云云，洵非有據。
五、被告乙○○部分
  (一)共同經營應召站部分：
    (1)酉○○於八十九年一月起經營應召站，媒介女子與不特定
      男客為性交易而牟利，被告乙○○知悉後，以二十萬元投
      資酉○○所經營之蝦味先應召站，每月坐收二萬元紅利，
      迄九十年九月間結束營業，酉○○始停止支付紅利之事實
      ，迭據共同被告酉○○先於檢察官偵查中供稱：乙○○在
      八十八、八十九年間拿二十萬元現金投資伊所經營之「青
      青應召站」，伊按月固定給乙○○二萬元紅利，後來該應
      召站被查獲，就中斷給付等語。復於原審審理時以證人地
      位具結證稱：伊於八十八、八十九年間，在臺北縣三重市
      開設「蝦味先應召站」時，乙○○在臺北市政府警察局刑
      警大隊服務，其第二個小孩要出生，想多賺點錢，就拿了
      二十萬元投資應召站，伊答應每個月給乙○○二萬元，伊
      確實每個月都拿二萬元給乙○○，次數約有十次，「蝦味
      先應召站」未曾被查獲，是因為發生警員擄妓案，風聲緊
      ，伊才收起來，結束時沒有告訴乙○○，二十萬元入股金
      沒有退還等情不移（見原審審理卷(一)第二三九頁、二四三
      頁）。並有酉○○之本院被告前案紀錄表（及臺灣臺北地
      方法院檢察署九十一年度偵緝字第七三四號起訴書、臺灣
      臺北地方法院九十一年度訴字第九八九號判決書列印本各
      一份在卷可佐（見偵二二一０一卷五之二第二０四至二一
      七頁）。復按人類之記憶，常隨著時間之逝去而逐漸磨損
      ，記憶之線索常會改變，自難期證人能將過往事物之原貌
      完整呈現。故證人之陳述有部分前後不符，或相互間有所
      歧異時，究竟何者為可採，法院仍應本其自由心證，依據
      經驗法則及論理法則，參酌其他補強證據予以綜合判斷，
      且應就證人之觀察力、記憶力及陳述力綜合審酌，以判斷
      其陳述之真偽，非謂一有不符或矛盾，即認其全部均為不
      可採信。本件證人即共同被告酉○○雖於偵查中及原審審
      理時，對於被告乙○○投資應召站之名稱，究係「青青應
      召站」或「蝦味先應召站」，及結束營業原因等情，所述
      固略有歧異之處；然對於被告乙○○以二十萬元投資其所
      經營之應召站，坐收每月二萬元紅利，迄該應召站因故結
      束營業，其始未繼續支付紅利等重要事項，先後陳述內容
      則無二致。審度酉○○於偵查中及原審審理時所陳距此部
      分經營應召站之事實，已歷五年餘之客觀情狀，本難期酉
      ○○能就經營應召站之經過一一完整呈現於法庭，本院認
      其有關上開非主要情節之歧異陳述尚不足影響其對被告成
      要件犯罪行為指訴之可信度。佐以酉○○於八十九年一月
      間，自組「青青應召集團」，下轄「蝦味先應召站」、「
      愛之味應召站」，媒介性交易，有前揭起訴書、判決書足
      憑，準此可知，「蝦味先應召站」乃「青青應召集團」之
      分支，均為酉○○所經營，故酉○○於偵查中供稱被告乙○○投資「青青應召站」，於原審審理時證稱被告乙○○
      投資「蝦味先應召站」，並無扞格不入之情形，並以原審
      審理時證述之「蝦味先應召站」，較為精準、正確，而為
      可採。又依前開起訴書所載，蝦味先應召站並未被當場破
      獲，乃因九十年九月間台北市爆發員警擄妓勒贖弊案，警
      方大力掃蕩色情業，酉○○即避風頭結束，僅由一馬伕帶
      一名大陸女子南下嘉義市繼續賣淫。可知酉○○於原審審
      理時證述因發生擄妓勒贖案件，而停止蝦味先應召站之營
      業，較為可採。堪認酉○○係於九十年九月間停止經營「
      蝦味先應召站」，而中斷給付被告乙○○每月二萬元之紅
      利，並未退還二十萬元股金等情。參以被告乙○○於警詢
      時陳稱證人酉○○係其父親之門生，二人交情已有二十幾
      年之情（見偵二二一０一卷五之一第二十二頁），足見證
      人酉○○與被告乙○○有相當之情誼，並無構陷被告乙○○之動機，且其上開經營應召站之行為早在九十一年間即
      經起訴、審理，應無故意虛詞構陷被告乙○○以推諉自身
      刑責之虞，且於原審審理時經具結，仍指證不移，倘無此
      事，其豈會甘冒偽證之刑責，指證被告乙○○關涉陳年舊
      案，由此足徵證人酉○○上開所述，應係真實，自可採信
      。至證人酉○○固另證稱：應召站係伊獨資，沒有和乙○○對帳，或計算損益等情（見原審審理卷(一)第第二四二頁
      ），雖與社會一般投資情節未盡相符，此係因被告乙○○
      為警察人員，依職權負有查緝色情業者及應召站之職責，
      自無可能要求酉○○簽立投資契約，再者，被告乙○○是
      每月坐收固定二萬元之紅利，應召站之損益與其受領之紅
      利無關，自亦無庸與酉○○結算損益，尚難執證人酉○○
      此部分證述，而否定其所證稱被告乙○○投資應召站一事
      。被告乙○○辯稱：未投資酉○○上開應召站云云，並無
      足採，此部分事實已堪認定。
    (2)共同被告酉○○自九十四年八月間起，另起爐灶，在臺北
      縣蘆洲市○○○街十三號十一樓經營「蘭花亭應召站」，
      媒介女子與他人性交易營利，迄九十五年九月十九日為警
      破獲之事實，為共同被告酉○○於偵查中及原審審理時供
      承不諱，復有如附表四所示之物扣案可證，及原審判決書
      列印本一份在卷足憑。共同被告酉○○偵查中另供稱：伊
      於九十四年間經營「蘭花亭應召站」媒介女子與他人性交
      易，九十四年下半年，伊另開應召站沒多久，乙○○打電
      話找伊，伊與乙○○會面洽談，乙○○要求伊繼續支付之
      前投資二十萬元之紅利，且伊子戌○○也積欠乙○○債務
      ，所以伊答應再每月按期給付乙○○二萬元等情綦詳（見
      偵二二一０一卷五之二第二四六至二四七頁）。佐以如附
      表五編號八十至八十五、九十至一００號監察通訊譯文（
      見偵二二一０一卷五之四第三十三至一五二頁），被告乙○○自九十四年九月起迄九十五年九月間止，按月於每月
      五日左右向酉○○索取二萬元，再稽之編號八十六至八十
      九之九十五年二月十三日通話譯文內容，證人酉○○與被
      告乙○○討論其所營應召站之馬伕被警查獲應如何處理等
      節，倘被告乙○○未投資該應召站，酉○○豈會於電話中
      向身為警察人員之被告乙○○自招其為業者，並請想辦法
      化解之理？雖該馬伕仍遭移送檢察署偵辦，乃因被告乙○○無法隻手遮天之故，並不足以反證被告乙○○未參與投
      資應召站。又證人酉○○證稱：當時伊有跟乙○○說該馬
      伕是伊的司機，乙○○說查到就辦，伊也被移送偵辦云云
      （見原審審理卷(一)二三八至二三九頁），然稽之證人酉○○本院被告全國紀錄表，並無證人酉○○因該次事件被偵
      查之紀錄，再參以上開通話內容所示，證人酉○○為該馬
      伕辦理交保後，猶要購買宵夜答謝被告乙○○，顯見二人
      交情甚篤，所證被告乙○○鐵面無私辦案，亦將其移送偵
      辦一節要屬虛構，概可窺見證人酉○○此時已有迴護被告
      乙○○之意。嗣證人酉○○果真翻異前詞證稱：伊於九十
      四年、九十五年按月給乙○○二萬元，此係替伊兒子戌○○還或是要歸還乙○○之前入股的二十萬元，伊沒有跟乙○○講清楚，伊做人就是這個樣子，不會說清楚云云（見
      原審審理卷(一)第二四０頁）；證人戌○○亦附和證稱：九
      十二年間，乙○○投資五十萬元讓伊引進大陸女子來台賣
      淫營利，嗣後伊未執行，故積欠乙○○五十萬元投資款，
      後來伊和伊父酉○○聯絡，他有說要幫伊還，但詳情伊不
      清楚云云（見原審審理卷(一)第二四四至二四五頁）。惟證
      人酉○○進而證稱：酉○○究竟欠乙○○多少錢，沒有告
      訴伊之情（見原審審理卷(一)第二四０頁），就此已與證人
      戌○○所述情節不符，遽難採信。況既然酉○○不知道戌
      ○○積欠被告乙○○之金額為若干，要如何代戌○○清償
      ？且其既係按月給付被告乙○○二萬元，究係清償何種債
      務，若不講清楚，將來如何結算？再觀之如附表五編號八
      十四、九十九之被告乙○○與戌○○之監察通訊譯文，可
      知其內容係酉○○拖延給付定期定額之二萬元，被告乙○○撥打電話向酉○○催索，而為戌○○接聽，倘酉○○係
      為戌○○代償債務，卻未按期履行，則被告乙○○自當會
      向原來債務人戌○○提及舊債甚或催討，被告乙○○卻未
      敘及上情，仍要戌○○轉達酉○○需按期給付二萬元，益
      徵酉○○並非為戌○○代償債務而按月給付被告乙○○甚
      明。又倘酉○○按月給付被告乙○○，係為分期清償債務
      ，則每期清償時縱未簽立領據，雙方或其中一方應會記錄
      ，以憑將來結算，然而，被告乙○○或證人酉○○於偵、
      審中始終無法正確說出酉○○究竟清償多少，顯悖分期清
      償債務之常情。據上可知，酉○○於偵查中之供述較其於
      原審審理時之證述為可採，被告乙○○所辯酉○○係代戌
      ○○清償債務云云，委無足採。綜合上述證據，被告乙○○自九十四年八月間起迄九十五年九月十九日止，仍以酉
      ○○未退還之二十萬元入股金，另行轉換投資酉○○所經
      營之「蘭花亭應召站」，按月坐收二萬元之紅利，而共同
      媒介女子與男客性交易牟利之事實，亦堪認定。
  (二)違背職務收受賄賂部分：
    (1)證人午○○於原審已證稱：九十三年中我們有位股東庚○○在某次閒聊時有提到乙○○這個人，他說乙○○在臺北
      市經常取締百家樂賭場，庚○○認為這個人在百家樂賭場
      的賭客中有很多眼線，是否該送筆錢給乙○○，以避免被
      他取締，在股東討論的過程中，辛○○說既然提到這個人
      ，如果不給，怕有後遺症，就決定每十天送五萬元的賄款
      給乙○○，我就交代壬○○編列這筆款項，我只知道每期
      都會有人來拿這筆錢；在清源專案期間，永和地區的警方
      一直不讓我們開業，股東方面有很多壓力給辛○○，辛○○就問我能否找關係，問問乙○○，畢竟乙○○也收了我
      們的錢，看是不是我們有得罪永和地區警方的情形；我記
      得是九十三年年中，是先給永和地區警方賄款，庚○○才
      成為股東，之後才給乙○○賄款等語明確（見原審審理卷
      (一)第一六五頁）。核與證人壬○○於原審具結證稱：從我
      一接會計時，就有一個人來拿「峰」的結帳單子，從九十
      三年年底開始，所謂結帳的單子，是賭場十天一期的輸贏
      帳，拿這個單子同時會固定拿五萬元，五萬元與輸贏沒有
      關係，五萬元我們都把他登記為水錢，這筆錢是午○○交
      代的，所以我沒有問用途，水錢是指給警察的錢，這是午
      ○○叫我登記為水錢，玄○○就是阿德，是接續「水」的
      工作，負責每十天為一期來拿五萬元的人，玄○○代表的
      股東應該和「峰」、「水」一樣，是指乙○○（見原審審
      理卷(一)第九十一頁、第九十四至九十五頁）；證人丑○○
      於原審具結稱：WATER是個叫「阿水」的人，他在每期的第
      一天都會來向我們拿五萬元，我有見過WATER，偵查中也有
      指認過，他的本名我不清楚，其從何時開始來拿五萬元，
      我不清楚，因為從我開始上班就有了，他都是直接向當時
      值班的會計拿錢，後來WATER沒來拿錢，約在九十五年間換
      成一個叫阿德的人來拿錢，阿德的本名叫玄○○，他也在
      賭場任職，五萬元跟賭場的輸贏沒有關係，五萬元是每營
      業十天給一次，沒有營業就不用給（見原審審理卷(一)第一
      七八至一七九頁、第一八二頁）之情節均相符合。
    (2)證人未○○於原審具結證稱：我是在九十四年間去乙○○
      經營的茶行與之相識，透過友人介紹，一開始是去那邊泡
      茶聊天，後來茶行缺人，我就過去服務，我在茶行是擔任
      收受茶葉、帶乙○○的小孩，以及負責百家樂賭場的資金
      ，就是百家樂賭場會把錢匯到我的帳戶內，或由我過去拿
      現金，資金部分有分為賭場的紅利及每期的賄款，這些工
      作是乙○○指示我去做的，一開始僱用時，他叫癸○○跟
      我交接，包括茶行的作息時間、何時上班、何時到賭場收
      錢，如何與賭場聯絡等，收賄款的時間我現在無法一一記
      得，起訴書上面寫的應該沒錯，我只記得每十天一次，但
      十天的日期不固定，如果賭場休息，就會順延，我會知道
      是因為每十天一期，壬○○都會給帳單，上面都有記載；
      我代表茶行去向賭場接洽，所以帳單上是寫我的代號「水
      」；賄款拿回去後交給乙○○本人，賄款一次是拿五萬元
      ，賄款直接向壬○○拿，也是依每營業十天為一期拿等語
      綦詳（見原審卷(一)第二一四至二一六頁、第二一九頁、第
      二二一頁）。
    (3)證人癸○○於原審證稱：我是經朋友介紹認識乙○○，後
      來從九十四年開始在他的天馨茶行工作，有時候乙○○會
      叫我幫他處理一些雜事，例如跑銀行、向他人收錢；有時
      候他會給我一個電話號碼，叫我到的時候打電話給對方，
      對方就會下來找我，下來找我的對方有男有女，我記得有
      個女的叫ＡＭＹ，男的叫阿群；我打電話給他們，他們就
      會拿錢給我，拿的金額不一定，大約每次是五萬元左右；
      我在偵查中回答說拿了一個月之後就知道那是賄款，在原
      審準備程序中也提及知道是賄款，但今日審理期日否認知
      悉，是因為我今天有壓力，我以前說的比較實在；收取每
      次五萬元款項時間，因時間太久，我不記得了，但應該就
      是從九十三年年底、九十四年年初那時開始；我所提到的
      ＡＭＹ就是壬○○等語明確（見原審卷(二)第一四九至一五
      八頁）。
    (4)再觀諸扣案之賭場會計交接簿，其中九十五年二月一日交
      接簿上記載「水的水錢5萬還沒給喔！」（見偵一六七四五
      卷二之三第四０九頁），意指未○○未在壬○○當班時前
      來收取五萬元賄款，壬○○遂交代下一班之會計可讓未○○領取；九十五年五月十七日交接簿上所載之「☆因為5萬
      給水→阿德（水錢）」，係指由未○○領取之五萬元，以
      後都由玄○○領取；九十五年五月三十一日交接簿上「5.5
      萬給阿德，現金少5萬」之記載，以及九十五年六月六日交
      接簿上「3.阿德5萬拿走了，費用63-5＝58」之記載（見偵
      一六七四五卷二之三第三五九頁、第三六二頁），均係指
      玄○○在丑○○當班時前來取走五萬元，故丑○○在交接
      簿上記載現金少五萬元等情，復據證人壬○○、丑○○分
      別於原審證述綦詳（見原審卷(一)第九十五至九十六頁、第
      一八一至一八二頁），並有前述會計交接簿三本扣案可憑
      。又九十五年七月九日自壬○○處搜索扣得之隨身碟列印
      帳冊資料顯示，本案百家樂賭場之股東分紅，自九十三年
      十月起，即有一代號為「峰」之人，九十四年八月十二日
      起，該代號改為「水」，再從九十五年五月底起改為代號
      「德」（見卷六帳冊等資料第一頁、第八十七頁、第一四
      ０頁），益徵證人午○○、壬○○、丑○○、未○○及癸○○之前揭證詞，皆非子虛。
    (5)被告乙○○與證人未○○間，及證人未○○與證人壬○○
      間，有附表五編號七十至七十四所摘列之對話，其中編號
      七十乃未○○通知壬○○其要過去賭場拿帳單及收取乙○○之賄款五萬元，又被告乙○○要求未○○詢問賭場何時
      可以領取五萬元賄款，未○○依指示打電話給賭場人員，
      而有編號七十一、七十二之對話，編號七十三係未○○詢
      問壬○○其能否過去收取被告乙○○之五萬元賄款，壬○○表示下星期一再去，並告訴未○○賭場本期獲利四千八
      百多萬元，至於編號七十四之對話則係被告乙○○向未○○詢問與賭場會計聯繫之情形，未○○告知被告乙○○要
      下星期一才能收取五萬元賄款，被告乙○○復指示未○○
      通知壬○○將其股金從賭場Ａ碼轉到Ｂ碼去等情，亦據共
      同被告未○○於偵查中供述及原審證述綦詳（見原審審理
      卷(一)第二一八頁、偵二二一０一卷五之一第二０八至二一
      ０頁）；復有通訊監察譯文附卷可佐（見偵二二卷五之一
      第二一三至二二七頁、五之二第二十九至三十二頁）。綜
      合上開事證，足認被告乙○○確實最遲自九十三年十月間
      起，即透過癸○○、未○○及玄○○等人，收受本案百家
      樂賭場所支付之每期五萬元賄款無訛。
    (6)證人即被告乙○○之妻徐瑜樺雖於原審結證稱：從未見過
      證人癸○○、未○○交付五萬元賄款或紅利、賭場對帳單
      給被告乙○○，癸○○、未○○只有幫其收取會錢云云（
      見原審審理卷(二)第二十六至三十一頁），然亦自承：未○○、癸○○交東西給乙○○時，其不一定在身旁，因為要
      接送小孩等情不諱（見原審審理卷(二)第三十頁），而被告
      乙○○身為臺北市政府警察局北投分局偵查佐，亦不可能
      與證人徐瑜樺朝夕相處，從而證人徐瑜樺之證詞，尚無從
      資為有利於被告乙○○之認定。又證人徐瑜樺雖又證稱：
      癸○○在離職前曾被乙○○打，因為癸○○去賭場賭輸錢
      ，未○○則是遭其辭退，因為未○○本來從事俗稱「馬伕
      」之載送女子從事性交易之工作，其很討厭這種行業云云
      （見原審審理卷(二)第二十七至二十八頁），被告乙○○亦
      辯稱因未○○與癸○○與其有嫌隙才誣指云云（見本院上
      訴卷(二)第二四二頁）。惟證人癸○○、未○○之證詞，核
      與證人壬○○、丑○○證述之情節均相吻合，復有通訊監
      察譯文及會計交接簿、賭場帳冊等件在卷可憑，上述證言
      與譯文互相補強之結果，足認證人癸○○、未○○並未故
      意誣攀被告乙○○，則縱使其等二人離職時曾與被告乙○○、證人徐瑜樺發生不愉快，亦不能逕認其二人之證詞有
      何瑕疵可指。
    (7)被告乙○○雖辯稱其並未收受本案賭場之賄款，亦不認識
      賭場會計ＡＭＹ（即壬○○）云云。然觀諸附表五編號六
      十四至七十四所示之通訊監察譯文，可見被告乙○○非但
      知悉壬○○為本案賭場會計，且一再透過癸○○、未○○
      致電壬○○等人，以瞭解賭場營收狀況，更清楚本案賭場
      分Ａ碼、Ｂ碼二場，自不可能不知悉該賭場之存在。又在
      未○○離職後接替其工作之同案被告玄○○，因亦係賭場
      員工，於九十五年七月九日在臺北縣永和市○○路二段二
      十三號為警當場查獲，並移送臺灣板橋地方法院檢察署檢
      察官訊問，過程中即不斷與被告乙○○聯繫，而有附表五
      編號七十五至七十七所示之對話內容，另有通訊監察譯文
      附卷供憑（見偵二二一０一卷五之四第一三一頁反面至第
      一三四頁），益徵證人午○○、癸○○、未○○等人證述
      ：被告乙○○每期收受賭場賄款五萬元等情，厥為事實，
      被告乙○○前述辯稱從未收賄云云，洵屬卸責之詞，無足
      憑信，否則其何以對本案百家樂賭場遭查獲一事如此關心
      ？又何以聽聞辛○○、壬○○、辰○○等人遭收押之消息
      後，竟一再向玄○○表示「我會大肚子了」、「我頭殼都
      麻了」、「我會爽死我，我的還沒完」、「頭殼都麻麻的
      」等語？甚且於玄○○具保釋放後立即邀約見面，亦旋與
      原審同案被告庚○○聯繫，請庚○○「幫我想個辦法」，
      此觀諸附表五編號六十八、六十九之對話即明（見偵二二
      一０一卷五之四第一三五頁反面、一三七頁反面），亦適
      足以證明被告乙○○與賭場人員來往密切，並與本案賭場
      利害相關。
    (8)同案被告庚○○雖於偵查中供陳其利用癸○○、未○○之
      名義投資賭場，賭場每十天為一期給其五萬元，因其抬出
      乙○○之警察身分向午○○要求這五萬元，每期由癸○○
      、未○○向賭場領取後交給乙○○，其再前往天馨茶行找
      乙○○拿，後來張勵人要扣其賭場股份，其就假借乙○○
      有投資賭場為由，要求午○○不能抵充云云（見偵二二一
      ０一卷五之二第一六四頁反面至一六六頁）。然庚○○接
      受偵訊之時間，已在前列編號七十九所示其與被告乙○○
      之對話以後，被告乙○○既已於九十五年七月十一日即要
      求庚○○「幫我想個辦法」，則庚○○嗣於九十五年九月
      二十九日偵訊中所言是否實在，已屬可疑。又查證人未○○、癸○○均係受僱於被告乙○○而非庚○○，從賭場拿
      回之賄款均交給被告乙○○一節，業據其等二人於原審證
      述明確，苟前述五萬元係庚○○以被告乙○○名義向賭場
      請領，何以竟須大費周章透過癸○○、未○○先向賭場領
      款，交回給被告乙○○，嗣庚○○再向被告乙○○拿取？
      而被告乙○○竟從未起疑？足認庚○○於偵查中供述之情
      節，要屬迴護被告乙○○之虛詞，無從資為有利於被告乙○○之認定。
    (9)被告乙○○又辯稱：伊既係賭場之股東，已經本院前審判
      處罪刑確定，則為確保賭場之獲利，自不可能會妨礙本案
      百家樂賭場之營業，則賭場何需賄賂伊；伊既身為股東，
      又有何立場向自己為股東之賭場索賄云云。然其投資賭場
      ，盈虧未定，且可隨時撤資，賭場為籠絡被告乙○○，並
      向被告乙○○打探警方動態，而按期向被告乙○○行賄，
      並未悖常情，與被告乙○○兼為股東之地位，不相衝突，
      被告乙○○此部分所辯亦不足採。
    被告乙○○雖另辯稱本案賭場之營業地點均在臺北縣永和
      地區，其係臺北市政府警察局北投分局警員，不可能包庇
      該賭場經營，永和地區非其職務範圍內云云（見本院卷(二)
      第六十二、六十三頁）。然按警察任務為依法維持公共秩
      序，保護社會治安，防止一切危害，促進人民福利，其職
      權包括依法協助偵查犯罪，警察法第二條、第九條第三款
      分別定有明文；又按主動取締職業性賭博，努力認真，有
      具體事實者，嘉獎，警察人員獎懲標準表第一條第二十二
      款亦有明定。而警察機關固有轄區之劃分，然此僅為便利
      警察勤務之派定、規劃、指揮、督導及考核而已，決非指
      警察僅能於自己轄區內協助偵查或調查犯罪，此觀諸警察
      法、警察勤務條例均未限制警察不得越區辦案，內政部警
      政署亦頒訂「各級警察機關通報越區辦案應行注意要點」
      ，其中第一條即明示「為發揮各級警察機關整體偵防力量
      ，提升打擊犯罪能力及避免於越區辦案時，因執行、配合
      不當，引致不良後果，特訂定本要點」之法規目的，並明
      定警察越區辦案時之應通報範圍及通報程序，復於該要點
      第三條第一項但書、第四條第五項均規定：但情況急迫者
      或另有特殊原因，得於事後會知，惟執行時應注意辨識，
      避免發生意外事故等情即明。被告乙○○身為北投分局偵
      查佐，其既明知本案百家樂賭場之存在，竟不加取締，反
      按期收受賭場交付之賄款，詳細金額經證人辛○○、壬○○於偵查中核對賭場帳冊後整理表列如附表二所示，合計
      共收受賄賂二百四十五萬元，其有違背職務收取賄賂之犯
      行，甚為明確，洵堪認定。
  (三)持有子彈部分：
    (1)警方於九十五年九月十九日晚間七時十五分許，持搜索票
      前往被告乙○○位於臺北市○○市○○路一一六巷十四號
      之住處搜索，結果在其三樓書房抽屜內，扣得口徑九釐米
      之制式子彈一百三十六顆，該批子彈係真實姓名年籍不詳
      之蔡姓警專學弟，於八十三、四年間交付被告乙○○代為
      保管乙節，為被告乙○○自承不諱（見原審準備程序卷第
      四十頁、第一四六頁），並有前述制式子彈一百三十六顆
      扣案可證。又上開子彈經送驗結果，均係口徑九釐米之制
      式子彈，經取樣二十六顆子彈試射結果，均可擊發，認均
      具殺傷力等情，另有內政部警政署刑事警察局九十五年十
      月十四日刑鑑字第０９５０１４２７７０號函一件在卷可
      憑（見搜索扣押筆錄併案一之二卷第一六二頁）。
    (2)被告乙○○雖辯稱：當時蔡姓學弟表示數日後即會取回，
      但始終未見蹤影，最後失去聯絡，扣案之子彈均已斑駁，
      可見伊並無將該批子彈作為非法使用之意思，且其為偵查
      佐，依照警察法等相關規定，得合法持有警用彈藥，自無
      非法持有子彈之犯意可言云云。然槍砲彈藥刀械管制條例
      第二條規定：槍砲、彈藥、刀械，除依法令規定配用者外
      ，悉依本條例之規定。蓋槍枝、彈藥為極具殺傷力之器械
      ，若不加以管制而任由人民持有，則將害及社會秩序及人
      民生命財產安全，因此法律對槍枝之規範係以不得持有為
      原則，僅在依法令得配用者為例外，並對非法持有槍枝者
      施以刑罰之嚴厲制裁，以達到維護社會秩序及人民生命財
      產之目的。子彈要屬違禁物，未經許可不得持有，一經持
      有犯罪即告成立，不以有非法使用之意思為構成要件，此
      為一般人皆有之社會通念，被告乙○○身為警察人員，更
      無從諉為不知，而被告乙○○於職務上雖可配帶槍枝、子
      彈，仍應憑許可證申請配發，此觀警察機關武器彈藥管理
      要點第三點規定甚明，並非可以任意持有。被告乙○○於
      該蔡姓學弟交付扣案之一百三十六顆子彈時，竟未詢問來
      路查明有無不法，亦未隨即報繳警察機關，反允諾代為保
      管，並將之藏放在其住處書房抽屜內，其客觀上有受寄代
      藏之行為，該等子彈亦非配發被告乙○○使用，其主觀上
      亦有寄藏之犯意，均堪予認定。被告乙○○所辯上情，徒
      託警務人員之名，即狡詞可以肆意持有子彈，洵屬卸責之
      詞，更顯其對法律服從性甚低，絲毫無尊重警察職業之意
      ，無足憑信。
丙、論罪部分：
一、法律變更之比較：
    被告行為後，刑法已於九十五年七月一日修正公布施行，修
    正後第二條第一項規定：「行為後法律有變更者，適用行為
    時之法律。但行為後之法律有利於行為人者，適用最有利於
    行為人之法律。」此項修正乃為符合刑法第1條罪刑法定主
    義之要求，貫徹法律禁止溯及既往原則，屬規範行為後法律
    變更所生新舊法律比較適用之準據法，應逕適用修正後刑法
    第二條決定新舊法之適用，先予敘明。又關於刑法修正後之
    新舊法比較，應就罪刑有關之一切情形，綜其全部罪刑之結
    果而為比較（最高法院九十五年度第八次刑庭會議決議參照
    ）。
  (一)刑法關於公務員之規定，於九十四年二月二日修正公布，於
    九十五年七月一日施行，修正後刑法第十條第二項規定：「
    稱公務員者，謂下列人員：一、依法令服務於國家、地方自
    治團體所屬機關而具有法定職務權限，以及其他依法令從事
    於公共事務，而具有法定職務權限者。二、受國家、地方自
    治團體所屬機關依法委託，從事與委託機關權限有關之公共
    事務者。」，而貪污治罪條例第二條關於公務員之規定，配
    合上開刑法公務員規定之修正，於九十五年五月五日亦修正
    貪污治罪條例第二條關於公務員之規定，並自九十五年七月
    一日施行，原第二條關於公務員之規定：「依據法令從事公
    務之人員，犯本條例之罪者，依本條例處斷；其受公務機關
    委託承辦公務之人，犯本條例之罪者，亦同。」修正為：「
    公務員犯本條例之罪者，依本條例處斷。」因此修正後貪污
    治罪條例第二條關於公務員之規定，即應適用修正後刑法第
    十條第二項公務員定義，因修正後刑法規定公務員定義範圍
    較為具體限縮，本應以修正後刑法之公務員規定對被告等有
    利，然本件被告等行為時均警察人員，依修正前貪污治罪條
    例第二條之規定，其係該條例所規範之「依據法令從事公務
    之人員」；依修正後貪污治罪條例第二條、修正後刑法第十
    條第二項規定，其亦係貪污治罪條例所規範之「公務員」，
    比較新舊法結果，行為時有關公務員之規定，自無不利於被
    告。
  (二)依修正後刑法施行法第一條之一：「中華民國九十四年一月
    七日刑法修正施行後，刑法分則編所定罰金之貨幣單位為新
    臺幣」「九十四年一月七日刑法修正時，刑法分則編未修正
    之條文定有罰金者，自九十四年一月七日刑法修正施行後，
    就其所定數額提高為三十倍。但七十二年六月二十六日至九
    十四年一月七日新增或修正之條文，就其所定數額提高為三
    倍」，修正前後關於罰金之金額雖無不同。惟修正前刑法第
    三十三條第五款原規定：「罰金：一元以上」，修正後規定
    ：「罰金：新臺幣一千元以上，以百元計算之」，業將科處
    罰金之最低額提高至新臺幣一千以上，則修正前之規定對於
    行為人較為有利。故對於本件被告等所犯相關刑法中法定刑
    有罰金之部分，應均依被告行為時刑法第三十三條第五款規
    定較有利於被告等人。
  (三)刑法第二十八條關於成立共同正犯之標準，將原來共同正犯
    之共同「實施」犯罪，改為共同「實行」犯罪，剔除完全未
    參與犯罪相關行為之「實行」的「陰謀共同正犯」及「預備
    共同正犯」，是修正後之共同正犯之可罰性要件之範圍業已
    有限縮。本件被告戊○○、丙○○、乙○○有共同正犯情形
    之行為者，均非屬「陰謀共同正犯」或「預備共同正犯」類
    型，經比較新舊法後，對被告戊○○等人並無有利情形，應
    適用行為時法。
  (四)刑法第五十六條連續犯之規定，新法已修正刪除，是於新法
    修正施行後，被告之數犯罪行為，即須分論併罰。此刪除雖
    非犯罪構成要件之變更，但顯已影響行為人刑罰之法律效果
    ，自屬法律有變更，按連續犯本質上應屬數罪，僅係基於訴
    訟經濟或責任吸收原則之考量，而論以一罪，並加重其刑至
    二分之一。連續犯規定刪除後已無連續犯規定可資適用，原
    連續數行為，須分論併罰。修正前後，就被告之行為，顯有
    一次評價與多次評價之別，故本件被告戊○○、丙○○、乙○○有連續犯情形者，自應以修正前之規定，較有利於被告
    。
  (五)原刑法第五十一條規定：「數罪併罰，分別宣告其罪之刑，
    依左列各款定其應執行者：」其中第五款規定：「宣告多數
    有期徒刑者，於各刑中之最長期以上，各刑合併之刑期以下
    ，定其刑期。但不得逾二十年。」修正後刑法第五十一條第
    五款規定：「宣告多數有期徒刑者，於各刑中之最長期以上
    ，各刑合併之刑期以下，定其刑期。但不得逾三十年。」比
    較結果，修正後刑法並非較有利於行為人，依刑法第二條第
    一項前段之規定，仍應依修正前刑法第五十一條第五款，定
    其應執行之刑。
  (六)綜上法律修正前後之比較，揆諸前揭說明，及修正後刑法第
    二條第一項之「從舊從輕」原則，爰依上述綜合比較結果，
    均適用最有利於被告之修正前法律。
  (七)依貪污治罪條例第十七條規定：「犯本條例之罪，宣告有期
    徒刑以上之刑者，並宣告褫奪公權」，該法並未規定褫奪公
    權宣告之期間標準，該法為刑法之特別法，刑法總則除於其
    他法令有特別規定外，亦適用之，故褫奪公權之宣告即應適
    用刑法第三十七條第二項規定。依上開規定，只要係犯該條
    例之罪，而宣告有期徒刑以上之刑者，即應宣告褫奪公權，
    故無論修正施行前、後刑法第三十七條第二項關於褫奪公權
    應受「宣告六個月以上有期徒刑」或「宣告一年以上有期徒
    刑」，而依犯罪之性質認為有褫奪公權之必要者之限制部分
    ，即無適用餘地，而應僅有宣告褫奪公權期間（一年以上十
    年以下）適用。據此，修正施行前、後刑法第三十七條第二
    項關於褫奪公權期間之規定，乃均相同（即均為一年以上十
    年以下），故修正施行後刑法第三十七條第二項關於褫奪公
    權期間之規定，並未較有利於被告，依修正後刑法第二條第
    一項從舊從輕原則，且褫奪公權屬從刑之科刑規範事項，應
    隨同主刑適用行為時即修正前刑法第三十七條第二項規定，
    附此敘明。
二、法律修正之說明：
    寄藏子彈罪固於八十六年十一月二十四日修正，將該條項移
    置槍砲彈藥刀械管制條例第十二條第四項，並將法定刑提高
    為「五年以下有期徒刑，併科新臺幣三百萬元以下罰金」，
    然按未經許可寄藏槍枝、子彈等罪，其保管之本身，亦屬持
    有，而持有之繼續，為行為之繼續，並非狀態之繼續，故一
    經持有，其犯罪即告成立，但其完結，須繼續至持有行為終
    了時為止，其間法律縱有變更，因其行為繼續實施至新法施
    行以後，即應適用新法，尚無行為後法律變更之可言，不生
    新舊法比較適用之問題（最高法院七十四年度臺上字第三四
    ００號判例、最高法院八十八年度臺上字第二九六八號判決
    參照）。
三、被告戊○○部分
    核被告戊○○就如附表一編號一至十八收受賄賂之所為，
    係犯貪污治罪條例第四條第一項第五款對於違背職務之行為
    收受賄賂罪。於九十五年六月二十一日、二十九日二度居
    間安排被告丁○○與辛○○在王牌酒店會面，進行行賄、收
    賄情事，此係以幫助辛○○行賄、被告丁○○收賄之意思，
    居間介紹，乃構成要件以外之行為，此部分所為，係犯貪污
    治罪條例第四條第一項第五款對於違背職務之行為收受賄賂
    罪之幫助犯。於九十五年七月四日在龍亨酒店收受不正利
    益部分與如附表一編號十九收受賄賂部分，主觀上係基於單
    一收受賄賂之犯意，以遂行容任賭場於九十五年七月七日在
    新生派出所轄區營業之同一目的，且客觀上該等行為係於密
    切接近之時、地內，接續施行，侵害相同之法益，且各舉動
    之獨立性極為薄弱，依一般社會健全觀念，難以強行分開，
    在刑法評價上，以視為數個舉動之接續實行，合為包括之一
    行為予以評價，較為合理，係屬接續犯，為包括之一罪，論
    以貪污治罪條例第四條第一項第五款對於違背職務之行為收
    受賄賂一罪。被告戊○○就上開、犯行與被告丙○○及
    蔡育霖間（蔡育霖就如附表一編號十七至十九收受賄款八萬
    元及九十五年七月四日收受不正利益部分除外），有犯意聯
    絡及行為分擔，均屬共同正犯。被告戊○○所為上開、
    行為，時間緊接，所犯係構成要件相同之罪，顯基於概括犯
    意為之，為連續犯，應依修正前刑法第五十六條規定論以情
    節較重之違背職務收受賄賂罪一罪，並就法定本刑為無期徒
    刑以外之部分加重其刑。被告戊○○行為時為永和分局新生
    派出所警員，係有調查職務之人員，竟違背職務收受賄賂，
    應依貪污治罪條例第七條規定，遞加重其刑（法定本刑為無
    期徒刑部分仍不得加重）。至於上開之犯行，亦應依依貪
    污治罪條例第七條規定，加重其刑（法定本刑為無期徒刑部
    分仍不得加重），且因發生在新法施行後，不能與前揭犯行
    論以連續犯。所犯上開二罪，犯意各別，行為互殊，應分論
    併罰。被告戊○○係本於自己職務收受賄賂之意思收受賄賂
    ，除與其所長丙○○及收受分送賄款之蔡育霖有犯意聯絡及
    行為分擔外，與受蔡育霖分送賄款之相關警員間並無犯意聯
    絡及行為分擔，彼此間自不成立共同正犯，附此敘明。
四、被告丙○○部分
    核被告丙○○就如附表一編號一至十八收受賄賂之所為，
    係犯貪污治罪條例第四條第一項第五款對於違背職務之行為
    收受賄賂罪。於九十五年七月四日在龍亨酒店收受不正利
    益部分與如附表一編號十九收受賄賂部分，主觀上係基於單
    一收受賄賂之犯意，以遂行容任賭場於九十五年七月七日在
    新生派出所轄區營業之同一目的，且客觀上該等行為係於密
    切接近之時、地內，接續施行，侵害相同之法益，且各舉動
    之獨立性極為薄弱，依一般社會健全觀念，難以強行分開，
    在刑法評價上，以視為數個舉動之接續實行，合為包括之一
    行為予以評價，較為合理，係屬接續犯，為包括之一罪，論
    以貪污治罪條例第四條第一項第五款對於違背職務之行為收
    受賄賂一罪。被告丙○○就上開、犯行與被告戊○○及
    蔡育霖間（蔡育霖就如附表一編號十七至十九收受賄款八萬
    元及九十五年七月四日收受不正利益部分除外）有犯意聯絡
    及行為分擔，均屬共同正犯。被告丙○○所為上開行為，
    時間緊接，所犯係構成要件相同之罪，顯基於概括犯意為之
    ，為連續犯，應依修正前刑法第五十六條規定論以違背職務
    收受賄賂罪一罪，並就法定本刑為無期徒刑以外之部分加重
    其刑。被告丙○○係永和分局新生派出所警員，係有調查職
    務之人員，竟違背職務收受賄賂，應依貪污治罪條例第七條
    規定，遞加重其刑（法定本刑為無期徒刑部分仍不得加重）
    。至於上開之犯行，亦應依貪污治罪條例第七條規定，加
    重其刑（法定本刑為無期徒刑部分仍不得加重），且因發生
    在新法施行後，不能與前揭犯行論以連續犯。所犯上開二罪
    ，犯意各別，行為互殊，應分論併罰。被告丙○○係本於自
    己職務收受賄賂之意思收受賄賂，除與其所轄警員即被告戊○○及收受分送賄款之蔡育霖有犯意聯絡及行為分擔外，與
    受蔡育霖分送賄款之相關警員間並無犯意聯絡及行為分擔，
    彼此間自不成立共同正犯，附此敘明。
五、被告丁○○部分
    被告丁○○明知辛○○為達成賭場在其轄區內營業之目的，
    而先後於九十五年六月二十一日、二十九日在王牌酒店設宴
    款待，竟仍前往接受招待，並於九十五年六月二十九日接受
    花酒招待席間，在酒店包廂廁所內收受賄款六十萬元，其主
    觀上係基於單一收受賄賂之犯意，以遂行容任賭場於九十五
    年六月二十九日在永和派出所轄區營業之同一目的，且客觀
    上該等行為係於密切接近之時、地內，接續施行，侵害相同
    之法益，且各舉動之獨立性極為薄弱，依一般社會健全觀念
    ，難以強行分開，在刑法評價上，以視為數個舉動之接續實
    行，合為包括之一行為予以評價，較為合理，係屬接續犯，
    為包括之一罪，應論以貪污治罪條例第四條第一項第五款對
    於違背職務之行為收受賄賂一罪。被告丁○○為永和分局永
    和派出所警員，依有調查職務之人員，竟違背職務收受賄賂
    ，應依貪污治罪條例第七條規定，就法定本刑為無期徒刑以
    外之部分加重其刑。又被告丁○○係本於自己職務收受賄賂
    之意思收受賄賂，其與戊○○或蔡育霖等警員間並無犯意聯
    絡，行為分擔，彼此間自不成立共同正犯，附此敘明。
六、被告乙○○部分
    核被告乙○○所為，就明知本案百家樂賭場之存在，竟仍
    收受如附表二所示賄賂不予取締，係犯貪污治罪條例第四條
    第一項第五款之對於違背職務之行為收受賄賂罪。按刑法上
    關於正犯與幫助犯之區別，係以行為人主觀上之犯意及客觀
    上之犯行為其準據。凡以自己犯罪之意思而參與犯罪，無論
    其所參與者，是否為犯罪構成要件之行為，皆為正犯。其以
    幫助他人犯罪之意思而參與犯罪，其所參與者，苟係犯罪構
    成要件之行為，亦為正犯，必以幫助他人犯罪之意思而參與
    者，又為犯罪構成要件以外之行為，始為幫助犯。癸○○、
    未○○、玄○○等三人係受僱被告乙○○，而受被告乙○○
    之指示向本案賭場領取每期五萬元之賄款，並悉數交予被告
    乙○○，顯係基於幫助之犯意為之，惟均參與構成要件之行
    為，仍以共同正犯論，故被告乙○○與不具公務員身分之癸○○、未○○、玄○○間，於各該參與犯行期間均屬共同正
    犯。至於庚○○本身即為賭場股東之一，其係於賭場股東會
    議時提議是否應交付賄款予被告乙○○，以免遭被告乙○○
    取締，而經賭場股東決議按期交付賄款給被告乙○○之情，
    為證人午○○證述綦詳（見原審審理卷(一)第一六五頁），除
    此之外，庚○○並未參與被告乙○○收受賄賂之構成要件行
    為，已如前述，尚難單憑庚○○上開建議，遽謂其與被告乙○○有收受賄賂之犯意聯絡，行為分擔，而論以共同正犯，
    公訴意旨認被告乙○○就上開收受賄賂犯行，與庚○○均為
    共同正犯，尚有未洽。被告乙○○就附表二編號一至四十八
    所示之多次收受賄賂犯行，時間緊接，所犯係構成要件相同
    之罪，顯基於概括犯意為之，應依修正前連續犯之規定論以
    一罪，並就除法定本刑為無期徒刑以外之部分加重其刑。又
    被告乙○○為臺北市政府警察局北投分局偵查佐，係有調查
    職務之警察人員，其違背職務收受賄賂，應依貪污治罪條例
    第七條規定，遞加重其刑（法定本刑為無期徒刑部分不得加
    重）。至如附表二編號四十九之犯行，亦應依依貪污治罪條
    例第七條規定，加重其刑（法定本刑為無期徒刑部分仍不得
    加重），且因發生在新法施行後，不能與前揭犯行論以連續
    犯。又被告乙○○此部分犯罪，情節輕微，而其所得財物在
    五萬元以下者，減輕其刑，並先加後減之。按刑事法若干
    犯罪行為態樣，本質上原具有反覆、持續實行之特徵，立法
    時既予特別歸類，定為犯罪構成要件之行為要素，則行為人
    在密切接近之一定時、地持續實行之複次行為，倘依社會通
    念，於客觀上認為符合一個反覆、持續性之行為觀念者，於
    刑法評價上，即應僅成立一罪，俾免有重複評價、刑度超過
    罪責與不法內涵之疑慮，學理上所稱「集合犯」之職業性、
    營業性或收集性等具有重複特質之犯罪均屬之，例如經營、
    從事業務、收集、散布等行為概念者是（最高法院九十五年
    度臺上字第一０七九號判決參照），故被告乙○○雖自八十
    九年一月間起至九十年十一月二十八日，另於九十四年八月
    間起至九十五年九月十九日止，均投資酉○○經營之應召站
    ，而與酉○○共同營利媒介女子與他人為性交行為，惟客觀
    上其等犯行既具有反覆、延續同種行為之特徵，屬單純一罪
    。是被告乙○○上開投資應召站之行為，係各犯刑法第二百
    三十一條第一項之意圖使女子與他人為性交行為而媒介以營
    利罪。至修正前同條第三項（修正後移列第二項）公務員包
    庇妨害風化罪，係指公務員予犯此妨害風化罪者以相當之保
    護，而排除外來之阻力，使其不易發覺者而言，自以有積極
    的包庇行為為必要，與單純縱容或不予取締之消極行為有別
    （最高法院八十三年度臺上字第二三三四號判決參照），而
    本件並無積極證據足認被告乙○○有何積極排除外來阻力之
    包庇行為，自無庸另論以修正前刑法第二百三十一條第三項
    之公務員包庇妨害風化罪，附此敘明。被告乙○○就意圖使
    女子與他人為性交行為而媒介以營利之犯行，與同案被告酉
    ○○間有犯意聯絡，行為分擔，屬共同正犯。被告乙○○上
    開二次投資應召站營利行為，間隔三年餘，時間並非緊接，
    顯係另行起意，而不得論以刑法修正前之連續犯，併此指明
    。被告乙○○此部分犯罪時間在九十六年四月二十四日以前
    ，其所犯之罪合於中華民國九十六年罪犯減刑條例第二條第
    一項第三款，均應予減其宣告刑二分之一。就被告乙○○
    為不詳姓名之蔡姓學弟寄藏扣案一百三十六顆制式子彈部分
    ，係犯槍砲彈藥刀械管制條例第十二條第四項之未經許可寄
    藏子彈罪。被告乙○○此部分犯罪時間在九十六年四月二十
    四日以前，其所犯之罪合於中華民國九十六年罪犯減刑條例
    第二條第一項第三款，應予減其宣告刑二分之一。被告乙○○所犯上開五罪，犯意各別，行為互殊，應分論併罰。
丁、撤銷改判及科刑理由
一、原判決以戊○○違背職務，收受賄賂（二罪）、收受不正利
    益及其定應執行刑部分、丙○○違背職務，收受不正利益（
    二罪）及其定應執行刑部分、丁○○部分、乙○○違背職務
    收受賄賂（二罪）、未經許可，寄藏子彈及其定應執行刑部
    分均事證明確，予以論罪科刑，及被告丙○○九十五年七月
    七日收受賄賂、被告乙○○妨害風化部分查無積極證據可資
    證明，而為無罪之諭知，固非無見，惟被告戊○○部分：
    原審認定被告戊○○收受賄賂之時間、金額及共同正犯係何
    人，與本院認定不同，尚有未合；又就九十五年六月七日在
    名亨酒店飲宴部分，應予不另為無罪之諭知（詳後述），原
    審予以論罪科刑，亦有未合；另被告戊○○於九十五年七月
    四日收受不正利益及九十五年七月七日收受賄賂之犯行，係
    屬接續犯，原審認係數罪，亦有未洽。被告丙○○部分：
    被告丙○○有如附表一所示收受賄賂犯行，原審未予認定論
    罪科刑，已與事實不符；又就九十五年六月七日在名亨酒店
    飲宴部分，應予不另為無罪之諭知（詳後述），原審予以論
    罪科刑，亦有未合。被告丁○○部分：被告於九十五年六
    月二十一日、二十九日二度接受喝花酒招待，及於九十五年
    六月二十九日收受賄賂，係出於同一目的，基於單一違背職
    務之犯意而為之，應為接續犯，原審以連續犯論罪，尚有未
    當；另認定被告丁○○與永和派出所不詳警員間有犯意聯絡
    及行為分擔，亦乏所據。被告乙○○部分：被告乙○○就
    如附表二所示收受賄賂之犯行，各與參與構成要件之癸○○
    、許誌銘、玄○○為共同正犯，而與庚○○無共犯關係，原
    審未予認定前三人為共同正犯，反而論述後者為共同正犯，
    已有違誤；原審認被告乙○○未投資酉○○經營之應召站，
    亦與事實不符；中華民國九十六年罪犯減刑條例業於九十六
    年七月四日修正公布，並於同年月十六日施行，被告乙○○
    所犯寄藏子彈罪，合於該減刑條例之規定，原審未及審酌，
    而未予以減刑，尚有未合。檢察官就被告丙○○收受賄賂部
    分、被告乙○○妨害風化部分提起上訴，為有理由；被告戊○○、丙○○、丁○○、乙○○各就其有罪部分，提起上訴
    否認犯行，為無理由，然原判決既有前揭可議之處，自屬無
    可維持，應由本院予以撤銷改判。爰審酌被告戊○○、丙○○、丁○○、乙○○身為警察人員，依法皆負有協助犯罪偵
    查及調查職務，竟均未思戮力從公，廉潔自取，反於收受本
    案賭場賄賂或飲宴招待後不予取締，縱容該賭場以龐大規模
    在永和地區各地營業，行為嚴重違反官箴，敗壞警界風紀，
    有害社會善良風俗，除被告戊○○終能坦承部分犯行，並證
    述共犯之犯罪情節，提供司法協助，尚有悔過之具體表現外
    ，餘均虛詞掩飾犯行，增加檢調機關偵緝本案警員收賄共犯
    結構之困難度，被告丙○○身為派出所主管，不僅未能監督
    部屬盡忠職守，反與部屬戊○○同流合污，二人收受賄賂長
    達半年，收受之賄賂高達五百十九萬元，被告乙○○收受賄
    賂之時間將近二年，收受之賄賂金額亦高達二百四十五萬元
    ，且投資色情行業，剝削女性肉體牟利，長期持有之子彈數
    量多達一百三十六顆，甚且跨區收賄，身為執法人員，不僅
    未盡責掃蕩清除賭、色二大罪惡淵藪，反而插股牟利，行徑
    囂張，惡性重大，嚴重戕害社會治安，損及警察尊嚴，兼衡
    被告等各人品行、生活狀況、犯罪手段等一切情狀，分別量
    處如主文所示之刑，並就其等所犯收受賄賂罪部分，依同條
    例第十七條及刑法第三十七條第二項之規定，依法宣告褫奪
    公權，復定其應執行刑，並就被告乙○○妨害風化、寄藏子
    彈部分依中華民國九十六年罪犯減刑條例減輕其宣告刑二分
    之一，另就被告乙○○所科處之罰金刑部分，依現行刑法第
    四十二條第三項前段之規定，諭知易服勞役之折算標準。
二、按貪污治罪條例第十條所規定應予追繳、沒收或發還被害人
    之財物，以所得財物為限，不包括不正利益（最高法院八十
    七年度臺上字第二二五一號判決參照）。又按共同正犯因犯
    罪所得之贓額應合併計算，其應追繳沒收者，亦應就其總額
    諭知連帶追繳沒收，且所得者為金錢以外之其他財物無法追
    繳時，始應追徵其價額，使其繳納與原財物相當之價額，如
    所得財物為金錢而無法追繳時，則應以其財產抵償之，不發
    生追徵價額之問題（最高法院九十三年度臺上字第二二三一
    號、九十年度臺上字第七二五六號及八十六年度臺上字第三
    三八五號判決參照）。被告戊○○、丙○○收受賄賂所得財
    物共計五百十九萬元，其中四百九十五萬元與蔡育霖有犯意
    聯絡及行為分擔，業經本院審認如上，故被告戊○○、丙○○所得財物五百十九萬元應予連帶追繳沒收，其中共同所得
    財物四百九十五萬元應與共同收賄之蔡育霖連帶追繳沒收，
    如全部或一部無法追繳，以其財產抵償。被告丁○○所得財
    物六十萬元，應追繳沒收，如全部或一部無法追繳，以其財
    產抵償之。被告乙○○收受賄賂所得財物共計二百四十五萬
    元，其中一百二十五萬元、九十五萬元、二十五萬元應分別
    與各參與之共同正犯癸○○、許誌銘、玄○○連帶追繳沒收
    ，如全部或一部無法追繳，應以其財產抵償。
三、扣案如附表四所示之物，係屬被告乙○○之共犯酉○○所有
    供經營「蘭花亭應召站」所用之物，業據共犯酉○○供陳明
    確，應依刑法第三十八條第一項第二款之規定宣告沒收。另
    九十五年九月十九日在被告乙○○住處扣得之制式子彈一百
    三十六顆，其中子彈一百十顆，屬違禁物，應依刑法第三十
    八條第一項第一款之規定宣告沒收；其餘二十六顆子彈已於
    鑑驗時試射擊發，失去子彈之功能，已非違禁物，爰不併予
    宣告沒收。至於檢警於九十五年七月九日在辛○○住處扣得
    之存摺、支票簿，在壬○○住處扣得之提款卡、信用卡、存
    摺等物，在丑○○住處扣得之支票、支票簿、電腦主機、Ｐ
    ＤＡ、存摺等物，在辰○○住處扣得之存摺，在申○○住處
    扣得之存摺十四本，在被告戊○○住處扣得之行動電話三支
    ，在被告丙○○住處扣得之ＳＩＭ卡二張，以及在臺北市○○○路○段三八０號地下室「名亨酒店」扣得之數位監視系
    統一臺、結帳單四張、六月七日營業日報表二張，暨在臺北
    市○○路○段四三二號地下室「王牌酒店」扣得之監視錄影
    帶十九卷、訂位表三份、九十五年六月二十一日、六月二十
    九日、七月六日之結帳單、訂位表、訪檯單，及於九十五年
    九月十九日扣得應召站員工所有之物等證物，或非被告戊○○、丙○○、丁○○、乙○○所有或其等直接共犯所有之物
    ，或核與本案犯罪事實無涉，且均非違禁物，爰不併為沒收
    之宣告，附此敘明。
貳、不另為無罪之諭知部分：
一、被告戊○○、丙○○被訴收受附表六所示現金賄賂部分：
  (一)公訴意旨略以：午○○等人所經營之前開「百家樂」職業大
    賭場，為規避警方取締，遂推由辛○○出面與其熟識之戊○○接觸、行賄；戊○○則再媒介辛○○予蔡育霖、丙○○等
    人認識、行賄，其後蔡育霖、丙○○等人再疏通其他警方單
    位。賭場以每十日為一期，每期交付賄款金額從八十一萬元
    至一百十七萬元不等。每期賄款數額係於該期開賭前夕，由
    辛○○、戊○○及蔡育霖協調、決定；辛○○再將決定後之
    金額通知午○○、壬○○，由壬○○指示申○○至銀行提領
    現金交付辛○○，其後再由壬○○、辰○○、丑○○製作帳
    冊，供為賭場股東查帳及分紅之依據。辛○○取得賄款後，
    即邀約戊○○、蔡育霖見面交付，交付地點包括戊○○位於
    臺北縣永和市○○路七十五巷三十三弄三十五號四樓住處樓
    下、臺北縣永和市○○○路路邊、永和市○○路「國父紀念
    館」旁路邊及停車場、永和分局附近路邊等地點。戊○○、
    蔡育霖收受賄款後，再即將之攜回警分局、派出所，攤分予
    丙○○及其他警方之相關權責單位，收受賄賂金額詳附表六
    所示，因認被告戊○○、丙○○亦涉犯貪污治罪條例第四條
    第一項第五款之收受賄賂罪嫌云云。
  (二)訊據被告戊○○、丙○○均詞否認上開收受賄賂犯行，被告
    戊○○辯稱：伊確有介紹辛○○結識蔡育霖，但當時不知道
    辛○○要開設賭場，係辛○○與蔡育霖聯繫後，蔡育霖才告
    訴辛○○有那些權責單位需要金錢去疏通，由蔡育霖整合收
    賄分配，伊僅係新生派出所的基層警員，沒有在永和分局所
    轄其他派出所任職過，根本沒有能耐去整合其他單位收賄，
    故只有賭場在伊警勤區營業時有收受賄賂，而蔡育霖是永和
    分局偵查佐，偵查佐之刑責區所管派出所需輪替，此係本案
    賭場得以長期在永和分局所屬各派出所轄區輪替經營之原因
    等語，被告丙○○則辯稱：伊未收取此部分賄賂等語。
  (三)經查：本案賭場開業均前須先經過警方人員同意，並交付賄
    款與所在地點之派出所、分局、刑警隊等單位，且由蔡育霖
    擔任受賄員警與賭場間聯繫、溝通之橋樑，決非由蔡育霖一
    人決定賭場能否開業之事實，均經本院審認如前。衡情要包
    庇大型職業賭場，收受賭場賄賂之警員應不止一人，惟查證
    人辛○○將賄款交付收受賄款之警員後，其等再如何將賄款
    分配予受賄各階層警員，賭場方面並不知悉，此觀諸證人辛○○證稱：賭場在哪邊營業就要給哪邊的派出所，在好萊塢
    地下室期間，賄款是交給蔡育霖，每次交八十萬到一一０萬
    元，蔡育霖實際上交給誰，我不清楚；證人午○○亦證述：
    賭場股東都是透過辛○○交付賄款，但不知實際交給誰及金
    額，賭場的人跟警方人員是不會接觸之內容即明（見原審審
    理卷(一)第二十四頁、第五十頁、第八十二頁、第一七０頁）
    。而蔡育霖從未到庭接受偵訊，業經臺灣板橋地方法院檢察
    署檢察官發佈通緝在案，被告戊○○、丙○○始終否認有收
    受如附表六所示現金賄賂，況通訊監察譯文並未出現足以佐
    證渠等有此部分被訴收受賄賂之情事，縱然被告戊○○、丙○○有如附表一所示收受賄賂之事實，為本院審認如前，然
    此乃賭場在渠等任職之新生派出所轄區地點經營，渠等本於
    轄區警員之角色收賄，此符合賭場行賄之基本原則，即在何
    處營業，需徵得當地派出所同意，賄款即分送該轄區派出所
    。而如附表六所示賭場營業地點，均非在被告戊○○、丙○○任職新生派出所轄區，倘蔡育霖將賄款另行分送非當地派
    出所警員之被告戊○○、丙○○，如此不僅有違上開原則，
    且會使其他權責單位所受分配賄款減少，顯違事理。故尚難
    執被告戊○○、丙○○有前揭如附表一收受賄賂之情，遽而
    推認如附表六收受賄賂之事實。
  (四)證人辛○○、壬○○於偵查中核對百家樂賭場帳冊後，固整
    理表列被告戊○○各期（除附表一所示期間以外）所收受之
    賄款金額詳如附表六各編號所示（見偵一六七四五卷二之五
    第二一五至二二一頁。證人辛○○復於原審具結證稱：伊於
    九十二年底或九十三年初經由戊○○介紹而認識蔡育霖，賭
    場於九十三年開始營業期間，行賄現金是由蔡育霖轉交，每
    次最少八十萬元，是八十萬元到一百十萬元之間；九十三年
    年中在得和派出所營業期間是直接交付給戊○○，金額是五
    十萬元到八十萬元之間云云（見原審審理卷(一)第二十二頁、
    第五十三頁）。然被告戊○○未曾在永和分局得和派出所服
    務過，有其人事資料簡歷表在卷足考（見他四三五卷一之一
    第二０八頁），依此與證人辛○○上開證述相互勾稽，本案
    賭場開始在永和分局轄區內營業，是將賄款交由永和分局偵
    查佐蔡育霖分送相關權責單位，每期十天約八十萬元至一百
    十萬元之間，何以在九十三年年中於得和派出所營業期間，
    會改變作法，將賄款交付未曾在得和派出所服務之新生派出
    所警員戊○○分配，而且行賄金額降至五十萬元至八十萬元
    之間，已有違事理，且與證人辛○○、壬○○在偵查中整理
    表列之金額差距甚大；倘被告戊○○在上開期間已擔任收賄
    分送之角色，則賭場嗣在被告戊○○警勤區營業時，更應由
    被告戊○○繼續擔任此角色才較為便利，然而，事實上卻由
    蔡育霖擔任收賄分送之人，已如前述，益徵證人辛○○證述
    賭場於得和派出所營業期間，賄款係交由被告戊○○分送一
    節，尚難憑採。
  (五)證人辛○○另具結證稱：在ＳＯＧＯ二十二樓營業時，賭場
    每期都有給戊○○八萬元，撤離新生派出所後，本來不必再
    付，但伊都會向賭場請領酒錢，每十天拿六萬五千元（或五
    萬五千元）給戊○○，這是要交給丙○○及永和的駐區警察
    ，九十五六月二十九日有在計程車上將賄款五萬五千元當面
    交給戊○○云云（見原審審理卷(一)第五十一頁、第六十二頁
    ）。然賭場係在ＳＯＧＯ二十二樓營業期間，迨九十五年三
    月三日起，才未經過蔡育霖，額外每期交付八萬元賄賂予被
    告戊○○、丙○○，由辛○○直接交付給被告戊○○收受等
    情，為本院審認如前，辛○○證稱在ＳＯＧＯ二十二樓營業
    期間，每期都給被告戊○○八萬元乙節，不僅與其在偵查中
    所供從九十五年二月底開始另外給被告戊○○八萬元等語（
    見偵一六七四五卷二之四第一０二頁），前後不一，並乏積
    極證據可佐，恐係記憶有誤，或表達語意不清所致，尚難遽
    以採信。又賭場在何處營業，事先需徵得當地派出所同意，
    賄款即需分送該轄區派出所，此乃賭場行賄之基本原則，已
    如前述。賭場既然不在被告戊○○任職之新生派出所轄區內
    營業，而且賄款係交付蔡育霖整合分送，賭場自無額外再按
    期付賄款給被告戊○○之理。縱使辛○○與戊○○之交情匪
    淺，然而此等賄款係由賭場支付，賭場股東是否會任由辛○○憑私交而私相授受，已有可疑，再稽之證人辛○○、壬○○於偵查中整理所謂自九十五年五月十五日以後交付被告戊○○五萬五千元之賄款，係自應交付蔡育霖分送之總金額中
    扣除，此觀表列蔡育霖收受之金額開始出現五千元之零頭自
    明，縱使賭場不知辛○○私相授受，蔡育霖等人豈同意被告
    戊○○平白自渠等應分配之賄款中分一杯羹？況依被告辛○○上開其係從向賭場請領之酒錢中撥出五萬五千元或六萬五
    千元給被告戊○○之證述觀之，又與其和證人壬○○表列係
    從交由蔡育霖分送之賄款撥付給被告戊○○之情不合，且既
    係辛○○自行由其請領之酒錢中撥付給被告戊○○，賭場自
    無向被告戊○○行賄而交付該等現金之行賄意思，亦尚謂被
    告戊○○就此有何違背職務收受賄賂之犯行。
  (六)綜上所述，檢察官起訴被告戊○○、丙○○如附表六所示收
    受賄賂罪嫌，尚有合理之懷疑存在。此外，復無其他確切證
    據足資證明被告戊○○、丙○○確有公訴人所指述之此部分
    收受賄賂犯行，此部分自不能證明被告戊○○、丙○○犯罪
    ，惟因公訴人認此部分若成立犯罪，與前開如附表一編號一
    至十八所示論罪科刑部分，有連續犯之裁判上一罪關係，爰
    不另為無罪之諭知。
二、被告戊○○、丙○○被訴於九十五年六月七日收受喝花酒及
    性招待之不正利益部分：
  (一)公訴意旨略以：午○○等人租得臺北縣永和市○○路一五七
    號一樓及地下室後，準備在該場地營業，因該處屬永和分局
    秀朗派出所管轄，被告戊○○為引介辛○○與秀朗派出所所
    長甲○○（另為無罪諭知，詳如後述），遂於九十五年六月
    七日晚上，邀請被告丙○○、辛○○、甲○○及不知情之臺
    北市政府警察局大同分局民族西路派出所所長巳○○等人，
    在臺北縣永和市「排骨林」餐廳吃飯。辛○○為促使甲○○
    同意其賭場遷移至上開新設場地經營，乃於當晚宴畢，再邀
    請被告戊○○、丙○○、甲○○、巳○○（巳○○部分經檢
    察官另行函文臺北市政府警察局行政懲處）等人，轉赴臺北
    市○○○路○段三八０號地下室「名亨酒店」，召來四、五
    位小姐陪侍飲酒作樂，被告丙○○、甲○○甚各帶一名小姐
    出場進行性交易，酒店消費七萬元及性交易費用二萬二千元
    均由寅○○墊付，再由辛○○於數日後還予寅○○，並向賭
    場請款，因認被告戊○○、丙○○違背職務收受不正利益九
    萬二千元，涉犯貪污治罪條例第四條第一項第五款之罪嫌云
    云。
  (二)檢察官認被告戊○○、丙○○涉犯上開罪責，無非以證人辛○○、丑○○、寅○○、巳○○等人之證詞，扣案之名亨酒
    店簽帳單、上址房屋租賃契約書及卷附之通訊監察譯文等為
    據。訊據被告戊○○、丙○○直承於九十五年六月七日晚上
    偕同辛○○、甲○○等人，前往臺北縣永和市排骨林餐廳用
    餐，之後再前往臺北市○○○路○段三八０號地下室之名亨
    酒店飲宴，該次消費金額為七萬元等情，惟均堅詞否認有何
    收受不正利益之犯行。
  (三)經查：
    (1)被告戊○○、丙○○於九十五年六月七日晚上曾與辛○○
      、甲○○、巳○○等人一同前往名亨酒店，召來四、五名
      小姐陪侍飲酒作樂，直至翌（八）日凌晨，甲○○丙○○
      甚各帶一位小姐出場性交易，酒店消費七萬元及性交易費
      用二萬二千元，共計九萬二千元，均由賭場支付之事實，
      業據證人辛○○、戊○○分別於原審、本院證述明確（見
      原原審審理卷(一)第二十五至二十七頁、本院九十八年四月
      二十九日審判筆錄第九頁），核與證人即賭場員工寅○○
      於原審證稱：當晚在名亨酒店有警察人員在場，伊記得被
      告戊○○及「小林」之警察，伊在警詢中有指認出「小林
      」（即被告丙○○），當晚酒店消費七萬元及帶小姐出場
      費用二萬二千元，由伊先支付後，辛○○再向賭場請款等
      節大致相符（見原審審理卷(一)第一五二至一五四頁），並
      有名亨酒店九十五年六月七日之結帳單一份在卷可憑（見
      卷六帳冊等資料卷第三九八頁），復有附表五編號三十一
      通訊監察譯文（見他字四三五號卷一之一第三九七頁），
      其內容乃辛○○向被告戊○○詢問甲○○是否會到名亨酒
      店，被告戊○○回答甲○○一定會來，亦據證人辛○○於
      偵查中證述明確（見偵一六七四五卷二之四第一０六頁、
      第六十三頁），此部分事實首堪認定。
    (2)九十五年六月七日辛○○招待被告戊○○、丙○○、甲○○前往名亨酒店召女陪侍飲宴之目的，乃希冀賭場能在秀
      朗派出所管轄之臺北縣永和市○○路一五七號一樓及地下
      室開業，辛○○遂請被告戊○○代為邀約秀朗派出所所長
      甲○○等情，另據證人辛○○於原審證述：因為伊不認識
      甲○○，所以要透過戊○○介紹，當天在排骨林及名亨酒
      店喝酒期間，伊拜託戊○○跟甲○○溝通賭場遷移到秀朗
      派出所轄區營業之事等語（見原審審理卷(一)第二十五至二
      十七頁），而被告丙○○既始終知悉本案賭場之存在，且
      長期收受賭場之賄賂，為本院審認如前，自無不知該次聚
      餐目的之理，此觀諸被告丙○○於如附表五編號三十通訊
      譯文中主動提及「秀朗配合」等語，被告戊○○隨即表示
      「剛剛講話，我聽得懂，好不好。…抱歉，老大，沒關係
      ，一定要藏在心裡面。」，被告丙○○隨稱：「會，我一
      定會注意。謝謝，謝謝。」等情，足見被告戊○○、丙○○均明知該次飲宴之目的，是要透過渠等居中牽線使賭場
      得以向秀朗派出所所長甲○○行賄，以徵得甲○○同意賭
      場遷移至秀朗派出所轄區內營業，顯係基於幫助賭場業者
      辛○○行賄之犯意為之，尚與被告戊○○、丙○○之職務
      無關。
    (3)又幫助犯係從屬於正犯而成立，其犯罪性與可罰性皆依存
      於正犯，其處罰須依正犯之犯罪事罪事實定之。被告戊○○、丙○○固居中介紹辛○○與甲○○會面飲宴，以溝通
      賭場營業之事，然在排骨林餐廳及名亨酒店飲宴期間，辛○○苦無機會跟甲○○提及經營賭場之事，甲○○不知辛○○招待飲宴之不法目的，致賭場未能遷移至秀朗派出所
      轄區內營業等節，為證人辛○○證述甚明（見偵一六七四
      五卷二之二第一六三頁、原審審理卷(一)第二十六頁、第四
      十二頁），而由前述賭場營業據點、期間觀之，在該次飲
      宴後，賭場確未曾在秀朗派出所轄區內營業，則被告戊○○、丙○○縱使對辛○○欲行賄甲○○之行為，施以助力
      ，然正犯辛○○之行賄意思表示並未到達行賄對象之甲○○，尚屬行賄未遂而不為罪，從而被告戊○○、丙○○此
      部分行為固有不當，亦無成立犯罪之餘地。惟檢察官起訴
      書認此部分犯嫌與被告戊○○、丙○○前述論罪科刑如附
      表一編號一至十八所示犯行，有連續犯之裁判上一罪關係
      ，爰不另為無罪之諭知。
參、無罪部分：
一、被告戊○○被訴九十五年七月八日收受喝花酒之不正利益部
    分：
  (一)公訴意旨略以：九十五年七月八日晚間，辛○○、午○○欲
    策動汐止警方同意賭場遷移至汐止繼續經營，遂在臺北市○○○路環亞大樓八樓之龍亨酒店宴請被告戊○○、不知情之
    汐止分局偵查隊小隊長地○○、偵查佐蔡明峰，並召來四名
    小姐陪侍飲酒作樂，花費數萬元均由賭場支付，因認被告戊○○有收受此次不正利益招待之犯行云云。
  (二)檢察官認被告戊○○涉犯此部分犯行，無非以證人辛○○、
    丑○○、午○○、地○○、蔡明峰於偵查中之證詞為據。訊
    據被告戊○○有此違背職務收受不正利益犯行，辯稱：當天
    晚上是蔡聰麈打電話約伊至龍亨酒店，伊到場時才發現辛○○也在場，當晚有召女侍陪酒，伊沒有聽到賭場要遷移至汐
    止，此次消費帳款不知由何人支付等語。
  (三)經查：證人辛○○於偵查中僅供陳九十五年七月八日晚間曾
    與地○○、蔡明峰及被告戊○○等人前往龍亨酒店等情（見
    偵一六七四五卷二之一第十四頁），惟並未提及該次飲宴有
    何特定目的，或委請被告戊○○向地○○等人說項之情事；
    其嗣改稱已忘記被告戊○○曾出席該次飲宴，而於原審證稱
    ：去龍亨酒店有兩次，第二次沒有跟在場的被告去等情（見
    原審卷(一)第二十七頁）。再證人地○○於原審證稱：當天是
    我和辛○○在聊天時有聊到戊○○，辛○○說他也認識，我
    就打電話邀約戊○○，我們在酒店都談一些我們在永和共事
    的事情及他的近況，辛○○說希望把賭場移到汐止分局的轄
    區經營，他是透過我在永和分局服務時，認識開檳榔攤的人
    介紹，辛○○並無請戊○○向我遊說，戊○○當晚也不知道
    辛○○曾向我提過賭場遷到汐止之事等語（見原審卷(一)第二
    九八至二九九頁），核與其在偵查中所供陳之情節相符。證
    人蔡明峰於偵查中亦僅稱：九十五年七月八日晚上我和我小
    隊長地○○到臺北市○○○路環亞大樓八樓龍亨酒店喝酒，
    當天是地○○叫我開車帶他去，我去時候，現場有我、地○○、辛○○、戊○○，其他人我不認得，因為酒店包廂座位
    是Ｕ字型，我沒有喝酒，坐另外一邊，他們談話內容我不清
    楚等情（見偵一六七四五卷二之五第二四三至二四五頁），
    益見不能以被告戊○○明知賭場存在之事實及曾出席該次龍
    亨酒店之飲宴，即逕推論其已知悉該次招待目的。至於證人
    丑○○於偵查中並未提及該次龍亨酒店飲宴之事，證人午○○則僅稱當日喝醉，不記得那天的事情等語（見偵一六七四
    五卷二之五第四十五頁），是其二人之證詞亦均非認定被告
    戊○○此部分犯行之適合證據。況被告戊○○係受蔡聰麈邀
    約赴宴，已如前述，縱使被告戊○○參與該次飲宴時，已明
    知辛○○招待之目的，是遊說蔡聰麈讓賭場遷至汐止營業，
    然此遊說將來營業之行為與其職務無關，其接受招待喝花酒
    ，行為固有不當，究難以違背職務收受不正利益罪責相繩。
    本院復查無其他積極證據足認被告戊○○有檢察官所指之九
    十五年七月八日之違背職務收受不正利益犯行，不能證明被
    告戊○○此部分犯罪，依法即應諭知無罪。
二、被告甲○○部分
  (一)公訴意旨略以：午○○等人租得臺北縣永和市○○路一百
    五十七號一樓及地下室後，準備在該場地營業，因該處屬永
    和分局秀朗派出所管轄，辛○○遂透過被告戊○○之邀約秀
    朗派出所所長即被告甲○○，於九十五年六月七日晚上，邀
    請被告甲○○、丙○○、戊○○及不知情之臺北市政府警察
    局大同分局民族西路派出所所長巳○○等人，在臺北縣永和
    市「排骨林」餐廳吃飯。辛○○為促使甲○○同意其賭場遷
    移至上開新設場地經營，乃於當晚宴畢，再邀請被告甲○○
    、戊○○、丙○○及巳○○（巳○○部分經檢察官另行函文
    臺北市政府警察局行政懲處）等人，轉赴臺北市○○○路○
    段三八０號地下室「名亨酒店」，召來四、五位小姐陪侍飲
    酒作樂，被告甲○○、丙○○甚各帶一名小姐出場進行性交
    易，酒店消費七萬元及性交易費用二萬二千元均由寅○○墊
    付，再由辛○○於數日後還予寅○○，並向賭場請款，因認
    被告甲○○違背職務收受不正利益九萬二千元，涉犯貪污治
    罪條例第四條第一項第五款之罪嫌云云。
  (二)檢察官認被告甲○○涉犯上開罪責，無非以證人辛○○、丑
    ○○、寅○○、巳○○等人之證詞，扣案之名亨酒店簽帳單
    、上址房屋租賃契約書及卷附之通訊監察譯文等為據。訊據
    被告甲○○堅詞否認有何收受不正利益之犯行，辯稱：伊與
    戊○○不相識，九十五年六月七日當日的餐敘是臨時的，是
    單純同事的聯誼，當日僅談及警察職務狀況，未提賭場情事
    ，未至酒店喝酒，餐敘後即回所待勤等語。
  (三)惟查：
    (1)被告甲○○自九十五年四月二十一日起任秀朗派出所所長
      ，曾與被告戊○○、丙○○及辛○○、巳○○等人一同前
      往名亨酒店，召來四、五名小姐陪侍飲酒作樂，直至翌（
      八）凌晨，甲○○、丙○○甚各帶一位小姐出場性交易，
      酒店消費七萬元及性交易費用二萬二千元，共計九萬二千
      元，均由賭場支付之事實，業據證人辛○○、戊○○分別
      於原審、本院證述明確（見原原審審理卷(一)第二十五至二
      十七頁、本院九十八年四月二十九日審判筆錄第九頁），
      核與證人即賭場員工寅○○於原審證稱：當晚在名亨酒店
      有警察人員在場，當晚酒店消費七萬元及帶小姐出場費用
      二萬二千元，由伊先支付後，辛○○再向賭場請款等節大
      致相符（見原審審理卷(一)第一五二至一五四頁），並有名
      亨酒店九十五年六月七日之結帳單一份在卷可憑（見卷六
      帳冊等資料卷第三九八頁），復有附表五編號三十一、三
      十二通訊監察譯文（見他字四三五號卷一之一第三九七、
      三九五頁），編號三十一之內容乃辛○○向戊○○詢問被
      告甲○○是否會到名亨酒店，被告戊○○回答甲○○一定
      會來；編號三十二之內容乃辛○○向戊○○抱怨上開飲宴
      後，被告甲○○及丙○○各帶一位小姐出場性交易，卻未
      付錢，亦據證人辛○○於偵查中證述明確（見偵一六七四
      五卷二之四第一０六頁、第六十三頁、第六十四頁），此
      部分事實首堪認定。
    (2)證人巳○○、丙○○僅分別證稱：當晚去的時候及離開的
      時候在包廂沒有看到甲○○，但無法確定他有無來（見原
      審審理卷(二)第十二頁、第四十二頁），則其等既無法證明
      在名亨酒店之整個過程中被告甲○○均未到場，其等證詞
      自無從資為有利於被告甲○○之認定。至於證人即永和分
      局秀朗派出所警員宇○○於原審之證詞，僅能證明被告甲○○曾於九十五年六月七日晚間十時至十二時與其一起執
      行巡邏勤務，證人即斯時永和分局秀朗派出所警員宙○○
      於同日之證詞，僅能證明被告甲○○曾於九十五年六月七
      日晚間二時許回所繳交槍彈之事實而已，均尚不足以證明
      被告甲○○從未前往名亨酒店。
    (3)九十五年六月七日辛○○招待被告戊○○、丙○○、甲○○前往名亨酒店召女陪侍飲宴之目的，乃希冀賭場能在秀
      朗派出所管轄之臺北縣永和市○○路一百五十七號一樓及
      地下室開業，業經本院審認如上。惟證人辛○○證述：因
      為我不認識甲○○，所以要透過戊○○介紹，請甲○○融
      通賭場，我拜託戊○○跟甲○○溝通，但因當天酒喝得很
      亂，我也沒有跟甲○○講到話，我本人沒有提到賭場的事
      情，沒有正面跟甲○○提及經營賭場的事情，當晚賭場出
      錢也無達到目的；甲○○不贊成在他轄區設賭場等語（見
      原審審理卷(一)第二十六至二十七頁、第七十九頁、偵一六
      七四五卷二之一第十五頁、第一六三頁）。參以上揭如附
      表五編號三十二通訊監察譯文，係辛○○撥打電話給戊○○討論九十五年六月七日飲宴消費之事，為辛○○、戊○○陳述明確（見偵一六七四五卷第一０六頁、第六十四頁
      ），通話中，辛○○先詢問戊○○秀朗派出所所長是否姓
      榮，經戊○○告知是姓吳，辛○○接著向戊○○確認當晚
      在名亨酒店坐在巳○○身旁者是否就是秀朗派出所所長，
      觀諸上開通話內容，辛○○並不知被告甲○○之姓氏，事
      後尚以被告甲○○在酒店坐位位置來確認其有無誤認，是
      證人辛○○證述：沒有跟被告甲○○講上話乙節，顯非迴
      護之詞。參以同一通通話內容中，辛○○向戊○○表示：
      「如果這秀的（指甲○○）不要，媽的，我就帶那個女的
      （指性交易的女子）去找他。」等語，亦見辛○○證述當
      晚沒有達到飲宴目的之情，並非虛假。又證人戊○○於原
      審證稱：到名亨酒店時，沒有介紹辛○○與甲○○認識，
      且喝酒時，都在互相敬酒，旁邊也都坐了小姐，沒有辦法
      談事情，也沒有談秀朗派出所轄區開設賭場的事等情（見
      原審審理卷(二)第四十九頁），尚難認被告甲○○已然知悉
      該次飲宴之目的。
    (4)按收受賄賂罪之成立，以他人有行使賄賂之意思為前提，
      必他人所交付之財物，係本於對收受者行賄之意思，在公
      務員主觀上，亦須要有受賄之意思，即賄賂之不法報酬必
      須與公務員本身之職務行為或違背職務行為具有一定之對
      價關係，始足當之；且公務員服務法係規範公務員依法執
      行職務時或任職期間所應遵守忠誠、服從、保密、保持品
      味之義務，暨濫權、經商、推薦關說、接受招待餽贈、贈
      送財物等之禁止，除其行為與刑事處罰之構成要件合致外
      ，不能追訴處罰，至多僅生行政懲戒處分之問題（最高法
      院八十六年度臺上字第五四０三號、九十三年度臺上字第
      四四九九號判決參照）。本案既尚乏積極證據足認被告甲○○已經知悉九十五年六月七日名亨酒店飲宴之目的，則
      縱使被告甲○○出席並接受喝花酒及性交易之招待，亦不
      能執此即推論其有違背職務收受此等不正利益之犯意。
    (5)檢察官所舉證據，尚不足以證明被告甲○○違背職務收受
      不正利益，本院復查無其他積極證據足認被告甲○○有檢
      察官所指之犯行，不能證明其犯罪，依法即應判決被告甲○○無罪。
三、被告己○○部分
  (一)公訴意旨略以：被告己○○原係永和分局分局長（任職期間
    ：九十四年二月十七日至九十五年六月十六日）止，竟基於
    概括犯意，於前開賭場經營期間，戊○○、蔡育霖收受賭場
    交付之賄款，即將之攜回警分局、派出所，攤分予己○○及
    其他警方之相關權責單位，總計收受賄賂金額高達四千二百
    八十萬五千元，詳如附表七所示。己○○復自九十四年十二
    月間起，於前開賭場經營期間，每月收受賭場十五萬元賄款
    ，詳如附表七編號三十七、四十、四十二、四十七。九十五
    年四月一日，被告己○○女兒出嫁，辛○○交付賄款二萬元
    予戊○○，再由戊○○委由丙○○致送予被告己○○，詳如
    附表七編號四十五。九十五年三月下旬，臺灣板橋地方法院
    檢察署檢察官即將搜索前開賭場之偵查作為遭外洩，被告己○○下令賭場暫停營業；九十五年五月上旬，賭場急欲重新
    開張，惟被告己○○遲遲不願鬆口，蔡育霖及提議直接送十
    萬元賄款予己○○，辛○○認十萬元可能不夠，遂於九十五
    年五月十二日下午一時許，至臺北縣永和市○○路「中國信
    託商業銀行」提款，湊足十五萬元後，再駕車載著蔡育霖轉
    赴永和分局，由蔡育霖將十五萬元親交被告己○○收受，而
    賭場隨即於九十五年五月十五日，在臺北縣永和市○○路四
    二九號地下一樓開賭，詳附表七編號四十六。因認被告己○○涉犯貪污治罪條例第四條第一項第五款之收受賄賂罪嫌。
  (二)按犯罪事實應依證據認定之，無證據不得推定其犯罪事實。
    又不能證明被告犯罪者，應諭知無罪之判決，刑事訴訟法第
    一百五十四條第二項、第三０一條第一項分別定有明文。次
    按事實之認定，應憑證據，如未能發現相當之證據，或證據
    不足以證明，自不能以推測或擬制之方法，以為裁判之基礎
    ；又認定犯罪事實所憑之證據，無論直接或間接證據，其為
    訴訟上之證明，須達於通常一般之人均不致有懷疑，而得確
    信其為真實之程度者，始得據為有罪之認定，倘其證明尚未
    達到此一程度，而有合理之懷疑時，尚難作為有罪之認定基
    礎；又認定不利於被告之事實，須依積極證據，苟積極證據
    不足為不利於被告事實之認定時，即應為有利於被告之認定
    ，更不必有何有利之證據；且認定犯罪事實應依證據，為刑
    事訴訟法所明定，故被告否認犯罪事實所持之辯解，縱屬不
    能成立，仍非有積極證據足以證明其犯罪行為，不能遽為有
    罪之認定（最高法院四十年度臺上字第八六號、七十六年度
    臺上字第四九八六號、三十年度上字第八一六號、三十年度
    上字第一八三一號判例參照）。
  (三)公訴人認被告己○○涉犯此部分罪嫌，無非以證人辛○○、
    壬○○、午○○之證詞以及卷附之通訊監察譯文，為其論述
    之依據。訊據被告己○○承認其自九十四年二月十七日至九
    十五年六月十六日擔任永和分局分局長，惟堅詞否認犯罪，
    辯稱：伊從未收受過被告戊○○或蔡育霖轉交之賄款等語。
  (四)經查：
    (1)證人辛○○、壬○○、午○○、丑○○、辰○○等人之證
      詞，及扣案之賭場帳冊等資料，雖能證明本案賭場係透過
      蔡育霖擔任與警界溝通、聯繫之橋樑，長期向永和地區各
      階層警員行賄，以每營業十天為一期，每期賄款金額在八
      十萬元至一百餘萬元間，除九十五年六月二十九日辛○○
      曾親自交付被告丁○○六十萬元賄款以外，其餘各期賄款
      均係由辛○○透過蔡育霖及被告戊○○分送予各單位之受
      賄警員等情，惟上開證人即賭場人員壬○○、午○○、丑
      ○○、辰○○等人證人皆稱賄款係由辛○○經手，不知其
      將賄款交給誰，不認識被告己○○，未曾與被告己○○接
      觸，帳冊關於賄款部分係依據辛○○陳述而記錄等語（見
      偵一六七四五卷二之一第一００頁、第一二六頁、二之三
      第九頁、第二０二頁、第二五六頁、原審審理卷(一)第一０
      三頁、第一六四至一六五頁、第一七七頁、第二七八至二
      七九頁），是上開證人之證述及賭場帳冊，尚不足以證明
      被告己○○有收受賄賂之犯行。
    (2)證人辛○○固於偵查中供稱及原審證稱：己○○部分是按
      月計算，跟給派出所、偵查隊、刑警大隊是每十天為一期
      是不一樣，這十五萬元是透過蔡育霖去交的，而這十五萬
      元是會在每個月一到，會額外和每天一期的部分全部交給
      蔡育霖轉交，九十五年四月己○○女兒結婚時，賭場包了
      二萬元紅包是伊交給戊○○轉交，伊直接交給戊○○現金
      二萬元，沒有用紅包袋裝（見偵一六七四五卷二之一第十
      四至十五頁）；九十五年五月清源專案快結束時，伊找蔡
      育霖去跟分局長己○○溝通，後來說了很久，另外再包十
      五萬元透過蔡育霖交給己○○分局長收受，己○○才同意
      我們繼續做，接著賭場就搬到好萊塢隔壁地下一樓經營，
      做了二十幾天後，己○○找蔡育霖向伊說，有人到永和分
      局和永和派出所照相，要賭場一定要休息等語（見偵一六
      七四五卷二之二第一六三至一六四頁）；伊知道九十五年
      四月一日己○○嫁女兒，戊○○跟伊說要包紅包，渠等兩
      人討論以後就說要包二萬元意思意思；附表五通訊監察譯
      文編號八之對話內容，係當時賭場不能營業，伊與被告戊○○在討論何時才能營業，戊○○就表示分局長要嫁女兒
      ，應該要包錢，後來賭場就決定包二萬元紅包請戊○○代
      轉，編號十六譯文內所稱「老大」，就是指分局長，給分
      局長的賄款最早是每期十天五萬元，後來改為每月十五萬
      元，伊與戊○○聊天時常常以「老大」、「大老闆」等代
      號指稱分局長，給己○○的紅包二萬元是伊先墊，在婚禮
      的前幾天交給戊○○，後來跟壬○○請款等情（見原審審
      理卷(一)第二十三頁、第三十七至三十八頁、第四十四至四
      十五頁、第四十九頁）。惟亦自承：伊在九十五年五月十
      二日到銀行領出十五萬元，開車搭載蔡育霖前往永和分局
      ，蔡育霖將十五萬元拿進永和分局，伊則將車輛停在永和
      分局對面等候，蔡育霖出來後稱被告己○○已收下賄款並
      同意賭場在永和派出所轄區開業等語（見偵一六七四五卷
      二之四第五十八至五十九頁）；伊直接接觸收受賄款者僅
      有戊○○、丁○○、蔡育霖三人，不能確定蔡育霖有將賄
      款轉交被告己○○，亦無法證實，是聽自蔡育霖，伊就相
      信，只是推測如果被告己○○沒有收賄的話，賭場不可能
      作這麼大。本案開庭之前，未曾見過被告己○○。賭場每
      期要交付被告己○○五萬元，是蔡育霖提議，蔡育霖實際
      上交給誰，伊不清楚，伊包二萬元紅包託戊○○代轉，但
      事後沒有問是否有將紅包交出去等情不諱（見原審審理卷
      (一)第二十一頁、第四十四頁至第四十八頁、第五十頁）。
      堪認即便是經手賄款之證人辛○○，之所以認為被告己○○有收受賄款部分，純係基於蔡育霖及被告戊○○之轉知
      ，及自己推測而已，實際上伊未親自目擊被告己○○是否
      真屬收受賄賂共犯警員間之一員，即尚需進一步之積極證
      據，才足以認定被告己○○有檢察官所指之收受賄賂犯行
      。惟擔任永和分局收賄白手套之蔡育霖於警方收網查獲賭
      場時人在國外，聞訊即滯留未歸，經檢察官通緝，迄未緝
      獲而無從傳喚到庭作證，是證人辛○○上開傳聞被告己○○收賄之證述，僅存共同被告戊○○得以證實。
    (3)被告戊○○於本院審理時坦承收賄之部分事實，並供稱：
      賭場在派出所轄區開業，若分局長不同意，基層警員亦不
      敢讓賭場開業，賭場要去開業之前都要先跟派出所溝通之
      後，所長再去問上面的人才可能讓賭場在轄區經營等情（
      見本院九十八年三月十二準備程序筆錄第二頁、第四頁）
      ，雖與社會一般通念無悖，惟其亦進而供稱：伊只面對所
      長而已，根本不會跟分局長打交道，至於分局長拿多少錢
      ，伊不知道，此要問蔡育霖才清楚等語（見前引筆錄第二
      、三頁），則其從未就賭場之事與被告己○○接觸，亦未
      目擊被告己○○有收受賄賂之情事，尚難執其臆測之詞，
      頗符合社會一般通念，即遽而為不利於被告己○○之認定
      。
    (4)證人辛○○證述九十五年四月一日被告己○○嫁女兒時，
      由其交付賄款二萬元予戊○○之情，雖進而證稱：伊將紅
      包交給戊○○，請他再交給丙○○，事後戊○○說有將紅
      包交出去，但沒有拿謝卡給我云云（見原審審理卷(一)第三
      十七頁），然共同被告戊○○於偵、審中始終堅決否認辛○○曾交付二萬元託其轉交被告己○○（見偵一六七四五
      卷二之五第一五三頁、原審準備程序卷第三十七頁、第九
      十三頁、本院卷(二)第一二七頁背面、第一四九頁），證人
      即共同被告丙○○亦證稱：伊在己○○嫁女兒之喜宴擔任
      招待，並未代辛○○轉交二萬元紅包給己○○等語（見原
      審審理(二)第三十六頁），則證人辛○○既未親自見聞被告
      己○○收受前揭禮金，且其上開證述又為所謂中間人之戊○○所否認，並不足作為不利於被告己○○之斷罪基礎。
      況證人辛○○於原審審理時復證稱：「（檢察官問：你包
      經己○○嫁女兒的二萬元，金額有無明顯過高？）不會吧
      ，因為要營業。」、「（檢察官問：你如果不給這筆錢，
      難道無法營業嗎？）應該不至於，但這種事情講了，通常
      要照做。」等語（見原審審理卷(一)第二十三至二十四頁）
      ，可見其主觀上交付該禮金之用意，乃是交際應酬之禮俗
      ，並非出於行使賄賂之意思，則該禮金並非賄款，亦難就
      此科以被告己○○違背職務收受賄賂之罪責。
    (5)至於附表五編號二十三之通訊監察譯文中提到「大老闆的
      紅包十五萬」、「他結婚的時候包二萬」、「等於他今天
      （指九十五年五月十五日）要準備一個十五萬的給我就對
      了」、「那個十五萬的紅包老師知道嘛」、「因為大老闆
      是走三十天的嘛」、「就是當初有個二萬的嘛」、「然後
      那天我另包給他一個十五萬嘛」、「我們老大我們是走月
      的」、「他一個紅包十五、一個二萬，結婚那個二萬」；
      通訊監察譯文八、十六、二十五、四十三明白提及「分局
      長」等語，惟均係辛○○與賭場人員或戊○○通話，而渠
      等關於被告己○○收受賄賂部分均屬傳聞或推測意見，已
      如前述，自不得徒憑上開通話內容涉及被告己○○，即執
      為不利於被告己○○之認定。
  (五)檢察官上訴意旨以本案百家樂賭場自營業開始到被查獲時止
    共二年多從未被查獲，而其所在地點均在永和分局轄區內，
    且被告己○○擔任分局長期間竟從不知有此賭場之存在顯啟
    人疑竇，此部分亦有待蔡育霖到庭方能釐清，今蔡育霖潛逃
    國外，此部分自應調查，原審就此部分尚有應調查之證據未
    調查之違法等語。惟徒憑本案百家樂賭場長期在永和分局經
    營二年多未被查獲，即謂中間曾任永和分局分局長之被告己○○必有收受賄賂，乃推測或擬制之指控，不得為裁判之基
    礎。再就卷內通訊監察譯文所見，本案賭場至少自九十五年
    二月間起即經檢警長期監聽近半年，並掌握蔡育霖擔任永和
    分局警方人員與賭場聯繫、溝通及收賄分送之角色，係貪瀆
    共犯結構拼圖中最關鍵的一塊，不可缺漏，偵查機關卻不偏
    不移選在蔡育霖甫出境旅遊之同日下午收網，使蔡育霖成為
    漏網之魚，滯留國外而遭通緝。政府偵查機關既認缺少蔡育
    霖之證述，已足起訴被告己○○，而被告有受迅速審判之權
    利，蔡育霖既已逃亡國外，何時可以到案顯屬未知，自無從
    對其調查，案懸待結，法院自應就偵查機關提出之證據方法
    予以審認，而為適法之裁判，不可將偵查機關不完全之偵查
    作為，轉嫁由被告承擔案情不明而無法審結之不利後果，始
    能落實人權之保障。檢察官之上訴理由，並無可採。
  (六)綜上所述，被告己○○是否有收受本案百家樂賭場之賄賂，
    尚有合理的懷疑存在，檢察官所舉證據，均尚不足以證明被
    告己○○收受賄賂，本院復查無其他積極證據足認被告己○○有檢察官所指之前述犯行，不能證明被告己○○犯罪，依
    法即應諭知其無罪，以免冤抑。
四、原審就被告戊○○被訴九十五年七月八日之違背職務收受不
    正利益部分、己○○被訴違背職務收受賄賂部分及甲○○部
    分以不能證明被告上開部分之罪行，而為無罪之諭知，經核
    無不合。檢察官猶執前詞指摘原判決該部分不當，為無理由
    ，均應駁回。
肆、被告戊○○被訴賭博及洩漏國防以外秘密部分、丙○○被訴
    洩漏國防以外秘密部分、己○○被訴洩漏國防以外祕密部分
    ，業經本院前審判決確定在案，均不予論列，附此敘明。
據上論斷，應依刑事訴訟法第三百六十八條、第三百六十九條第
一項前段、第三百六十四條、第二百九十九條第一項前段，貪污
治罪條例第二條、第四條第一項第五款、第七條、第十條第一項
、第二項、第十二條第一項、第十七條，槍砲彈藥刀械管制條例
第十二條第四項，刑法第十一條前段、第二條第一項前段、第二
百三十一條第一項、第三十八條第一項第一款、第二款、第四十
二條第三項前段，修正前刑法第二十八條、第五十六條、第五十
一條第五款，刑法施行法第一條之一，中華民國九十六年罪犯減
刑條例第二條第一項第三款、第七條、第十條，判決如主文。
本案經檢察官周志榮到庭執行職務。
中    華    民    國    98    年    6    月    3      日
                  刑事第九庭審判長法  官  陳貽男
                                  法  官  許宗和
                                  法  官  何信慶
以上正本證明與原本無異。
如不服本判決，應於收受送達後10日內向本院提出上訴書狀，其
未敘述上訴之理由者並得於提起上訴後10日內向本院補提理由書
（均須按他造當事人之人數附繕本）「切勿逕送上級法院」。
                                  書記官  王泰元
中    華    民    國    98    年    6     月    10    日
附錄：本案論罪科刑法條全文
貪污治罪條例第4條
有下列行為之一者，處無期徒刑或十年以上有期徒刑，得併科新
台幣一億元以下罰金：
一、竊取或侵占公用或公有器材、財物者。
二、藉勢或藉端勒索、勒徵、強占或強募財物者。
三、建築或經辦公用工程或購辦公用器材、物品，浮報價額、數
    量、收取回扣或有其他舞弊情事者。
四、以公用運輸工具裝運違禁物品或漏稅物品者。
五、對於違背職務之行為，要求、期約或收受賄賂或其他不正利
    益者。
前項第1 款至第4 款之未遂犯罰之。
貪污治罪條例第7條
有調查、追訴或審判職務之人員，犯第4條第1項第5款或第5條第
1 項第3 款之罪者，加重其刑至二分之一。
貪污治罪條例第10條
犯第4條至第6條之罪者，其所得財物，應予追繳，並依其情節分
別沒收或發還被害人。
犯第4條至第6條之罪者，本人及其配偶、未成年子女自犯罪時及
其後三年內取得之來源可疑財物，經檢察官或法院於偵查、審判
程序中命本人證明來源合法而未能證明者，視為其所得財物。
前二項財物之全部或一部無法追繳時，應追徵其價額，或以其財
產抵償之。
為保全前三項財物之追繳、價額之追徵或財產之抵償，必要時得
酌量扣押
其財產。
貪污治罪條例第12條
犯第4條至第6條之罪，情節輕微，而其所得或所圖得財物或不正
利益在新台幣5 萬元以下者，減輕其刑。
犯前條第1項、第2項之罪，情節輕微，而其行求、期約或交付之
財物在新台幣5萬元以下者，亦同。
槍砲彈藥刀械管制條例第12條
未經許可，製造、販賣或運輸子彈者，處1年以上7年以下有期徒
刑，併科新台幣500萬元以下罰金。
未經許可，轉讓、出租或出借子彈者，處6月以上5年以下有期徒
刑，併科新台幣300萬元以下罰金。
意圖供自己或他人犯罪之用，而犯前二項之罪者，處3 年以上10
年以下有期徒刑，併科新台幣700 萬元以下罰金。
未經許可，持有、寄藏或意圖販賣而陳列子彈者，處5 年以下有
期徒刑，併科新台幣300 萬元以下罰金。
第1 項至第3 項之未遂犯罰之。
附表一：戊○○、丙○○收受百家樂賭場行賄金額表
    ┌──┬──────┬──────┬───────────┬───────────┐
    │編號│收受賄款日期│收賄金額    │賄款分配單位          │該期賭場經營之日期    │
    │    │            │（單位：元）│                      │                      │
    ├──┼──────┼──────┼───────────┼───────────┤
    │1   │94.09.03    │２５萬      │由蔡育霖收受賄款後分送│94.09.03~94.09.12     │
    │    │            │            │戊○○、丙○○。      │                      │
    ├──┼──────┼──────┼───────────┼───────────┤
    │2   │94.09.13    │２５萬      │同上                  │94.09.13~94.09.22     │
    ├──┼──────┼──────┼───────────┼───────────┤
    │3   │94.09.23    │２５萬      │同上                  │94.09.23~94.10.02     │
    ├──┼──────┼──────┼───────────┼───────────┤
    │4   │94.10.03    │２５萬      │同上                  │94.10.03~94.10.12     │
    ├──┼──────┼──────┼───────────┼───────────┤
    │5   │94.10.13    │２５萬      │同上                  │94.10.13~94.10.22     │
    ├──┼──────┼──────┼───────────┼───────────┤
    │6   │94.10.23    │２５萬      │同上                  │94.10.23~94.10.01     │
    ├──┼──────┼──────┼───────────┼───────────┤
    │7   │94.11.04    │２５萬      │同上                  │94.11.04~94.11.12     │
    ├──┼──────┼──────┼───────────┼───────────┤
    │8   │94.11.13    │２５萬      │同上                  │94.11.13~94.11.22     │
    ├──┼──────┼──────┼───────────┼───────────┤
    │9   │94.11.28    │２５萬      │同上                  │94.11.28~94.12.08     │
    ├──┼──────┼──────┼───────────┼───────────┤
    │10  │94.12.09    │２５萬      │同上                  │94.12.09~94.12.18     │
    ├──┼──────┼──────┼───────────┼───────────┤
    │11  │94.12.19    │２５萬      │同上                  │94.12.19~94.12.28     │
    ├──┼──────┼──────┼───────────┼───────────┤
    │12  │94.12.29    │２５萬      │同上                  │94.12.29~95.01.07     │
    ├──┼──────┼──────┼───────────┼───────────┤
    │13  │95.01.08    │２５萬      │同上                  │95.01.08~95.01.20     │
    ├──┼──────┼──────┼───────────┼───────────┤
    │14  │95.01.21    │２５萬      │同上                  │95.01.21~95.02.01     │
    ├──┼──────┼──────┼───────────┼───────────┤
    │15  │95.02.02    │２５萬      │同上                  │95.02.02~95.02.11     │
    ├──┼──────┼──────┼───────────┼───────────┤
    │16  │95.02.12    │２５萬      │同上                  │95.02.12~95.02.21     │
    ├──┼──────┼──────┼───────────┼───────────┤
    │17  │95.03.03    │２５萬    │由蔡育霖收受賄款後分│95.03.03~95.03.12     │
    │    │            │            │  送戊○○、丙○○。  │                      │
    │    │            │８萬元    │由辛○○交付戊○○，│                      │
    │    │            │            │  再轉交丙○○。      │                      │
    ├──┼──────┼──────┼───────────┼───────────┤
    │18  │95.03.15    │３５萬    │由蔡育霖收受賄款後分│95.03.15~95.03.24     │
    │    │            │            │  送戊○○、丙○○。  │                      │
    │    │            │８萬元    │由辛○○交付戊○○，│                      │
    │    │            │            │  再轉交丙○○。      │                      │
    ├──┼──────┼──────┼───────────┼───────────┤
    │19  │95.07.07    │３５萬    │由蔡育霖收受賄款後分│95.07.07~95.07.09為警 │
    │    │            │            │  送予戊○○、丙○○。│破獲                  │
    │    │            │８萬元    │由辛○○交付戊○○，│                      │
    │    │            │            │  再轉交丙○○。      │                      │
    ├──┴──────┼──────┴───────────┴───────────┤
    │合計              │ ５１９萬                                                   │
    └─────────┴──────────────────────────────┘
附表二：乙○○收受百家樂賭場行賄金額表
    ┌──┬──────┬──────┬───────────┬───────────┐
    │編號│收受賄款日期│收賄金額    │收取方式              │該期賭場經營之日期    │
    │    │            │（單位：元）│                      │                      │
    ├──┼──────┼──────┼───────────┼───────────┤
    │1   │93.10.13    │５萬        │由癸○○向賭場收取後交│93.10.13~93.10.23     │
    │    │            │            │付乙○○。            │                      │
    ├──┼──────┼──────┼───────────┼───────────┤
    │2   │93.10.27    │５萬        │同上                  │93.10.27~93.11.06     │
    ├──┼──────┼──────┼───────────┼───────────┤
    │3   │93.11.05    │５萬        │同上                  │93.11.05~93.11.15     │
    ├──┼──────┼──────┼───────────┼───────────┤
    │4   │93.11.19    │５萬        │同上                  │93.11.19~93.11.28     │
    ├──┼──────┼──────┼───────────┼───────────┤
    │5   │93.11.30    │５萬        │同上                  │93.11.30~93.12.08     │
    ├──┼──────┼──────┼───────────┼───────────┤
    │6   │93.12.09    │５萬        │同上                  │93.12.09~93.12.19     │
    ├──┼──────┼──────┼───────────┼───────────┤
    │7   │93.12.22    │５萬        │同上                  │93.12.22~93.12.31     │
    ├──┼──────┼──────┼───────────┼───────────┤
    │8   │94.01.01    │５萬        │同上                  │94.01.01~94.01.10     │
    ├──┼──────┼──────┼───────────┼───────────┤
    │9   │94.01.11    │５萬        │同上                  │94.01.11~94.01.20     │
    ├──┼──────┼──────┼───────────┼───────────┤
    │10  │94.02.03    │５萬        │同上                  │94.02.03~94.02.16     │
    ├──┼──────┼──────┼───────────┼───────────┤
    │11  │94.02.17    │５萬        │同上                  │94.02.17~94.03.06     │
    ├──┼──────┼──────┼───────────┼───────────┤
    │12  │94.03.07    │５萬        │同上                  │94.03.07~94.03.16     │
    ├──┼──────┼──────┼───────────┼───────────┤
    │13  │94.03.17    │５萬        │同上                  │94.03.07~94.03.26     │
    ├──┼──────┼──────┼───────────┼───────────┤
    │14  │94.03.28    │５萬        │同上                  │94.03.28~94.04.06     │
    ├──┼──────┼──────┼───────────┼───────────┤
    │15  │94.04.07    │５萬        │同上                  │94.04.07~94.04.16     │
    ├──┼──────┼──────┼───────────┼───────────┤
    │16  │94.04.17    │５萬        │同上                  │94.04.17~94.04.26     │
    ├──┼──────┼──────┼───────────┼───────────┤
    │17  │94.05.02    │５萬        │同上                  │94.05.02~94.05.13     │
    ├──┼──────┼──────┼───────────┼───────────┤
    │18  │94.05.19    │５萬        │同上                  │94.05.19~94.05.28     │
    ├──┼──────┼──────┼───────────┼───────────┤
    │19  │94.05.29    │５萬        │同上                  │94.05.29~94.06.07     │
    ├──┼──────┼──────┼───────────┼───────────┤
    │20  │94.06.14    │５萬        │同上                  │94.06.14~94.06.23     │
    ├──┼──────┼──────┼───────────┼───────────┤
    │21  │94.06.24    │５萬        │同上                  │94.06.24~94.07.03     │
    ├──┼──────┼──────┼───────────┼───────────┤
    │22  │94.07.04    │５萬        │同上                  │94.07.04~94.07.12     │
    ├──┼──────┼──────┼───────────┼───────────┤
    │23  │94.07.13    │５萬        │同上                  │94.07.13~94.07.21     │
    ├──┼──────┼──────┼───────────┼───────────┤
    │24  │94.07.22    │５萬        │同上                  │94.07.22~94.07.31     │
    ├──┼──────┼──────┼───────────┼───────────┤
    │25  │94.08.01    │５萬        │同上                  │94.08.01~94.08.10     │
    ├──┼──────┼──────┼───────────┼───────────┤
    │26  │94.08.12    │５萬        │由未○○向賭場收取後交│94.08.12~94.08.21     │
    │    │            │            │付乙○○              │                      │
    ├──┼──────┼──────┼───────────┼───────────┤
    │27  │94.09.03    │５萬        │同上                  │94.09.03~94.09.12     │
    ├──┼──────┼──────┼───────────┼───────────┤
    │28  │94.09.13    │５萬        │同上                  │94.09.13~94.09.22     │
    ├──┼──────┼──────┼───────────┼───────────┤
    │29  │94.09.23    │５萬        │同上                  │94.09.23~94.10.02     │
    ├──┼──────┼──────┼───────────┼───────────┤
    │30  │94.10.03    │５萬        │同上                  │94.10.03~94.10.12     │
    ├──┼──────┼──────┼───────────┼───────────┤
    │31  │94.10.13    │５萬        │同上                  │94.10.13~94.10.22     │
    ├──┼──────┼──────┼───────────┼───────────┤
    │32  │94.10.23    │５萬        │同上                  │94.10.23~94.11.01     │
    ├──┼──────┼──────┼───────────┼───────────┤
    │33  │94.11.04    │５萬        │同上                  │94.11.04~94.11.12     │
    ├──┼──────┼──────┼───────────┼───────────┤
    │34  │94.11.13    │５萬        │同上                  │94.11.13~94.11.22     │
    ├──┼──────┼──────┼───────────┼───────────┤
    │35  │94.11.28    │５萬        │同上                  │94.11.28~94.12.08     │
    ├──┼──────┼──────┼───────────┼───────────┤
    │36  │94.12.09    │５萬        │同上                  │94.12.09~94.12.18     │
    ├──┼──────┼──────┼───────────┼───────────┤
    │37  │94.12.19    │５萬        │同上                  │94.12.19~94.12.28     │
    ├──┼──────┼──────┼───────────┼───────────┤
    │38  │94.12.29    │５萬        │同上                  │94.12.29~95.01.07     │
    ├──┼──────┼──────┼───────────┼───────────┤
    │39  │95.01.08    │５萬        │同上                  │95.01.08~95.01.20     │
    ├──┼──────┼──────┼───────────┼───────────┤
    │40  │95.01.21    │５萬        │同上                  │95.01.21~95.02.01     │
    ├──┼──────┼──────┼───────────┼───────────┤
    │41  │95.02.02    │５萬        │同上                  │95.02.02~95.02.11     │
    ├──┼──────┼──────┼───────────┼───────────┤
    │42  │95.02.12    │５萬        │同上                  │95.02.12~95.02.21     │
    ├──┼──────┼──────┼───────────┼───────────┤
    │43  │95.03.03    │５萬        │同上                  │95.03.03~95.03.12     │
    ├──┼──────┼──────┼───────────┼───────────┤
    │44  │95.03.15    │５萬        │同上                  │95.03.15~95.03.24     │
    ├──┼──────┼──────┼───────────┼───────────┤
    │45  │95.05.15    │５萬        │由玄○○向賭場收取後交│95.05.15~95.05.24     │
    │    │            │            │付乙○○              │                      │
    ├──┼──────┼──────┼───────────┼───────────┤
    │46  │95.05.25    │５萬        │同上                  │95.05.25~95.06.03     │
    ├──┼──────┼──────┼───────────┼───────────┤
    │47  │95.06.06    │５萬        │同上                  │95.06.06~95.06.13     │
    ├──┼──────┼──────┼───────────┼───────────┤
    │48  │95.06.29    │５萬        │同上                  │95.06.29~95.07.04     │
    ├──┼──────┼──────┼───────────┼───────────┤
    │49  │95.07.07    │５萬        │同上                  │95.07.07~95.07.09     │
    ├──┴──────┼──────┴───────────┴───────────┤
    │    共    計      │２４５萬                                                    │
    └─────────┴──────────────────────────────┘
附表三：經營百家樂賭場之扣案物品
    ┌──┬─────────┬─────┬──────────┬──────────┐
    │編號│扣押物品名稱      │數量      │扣押地點、持有人或所│備註（扣押物品清單保│
    │    │                  │          │有人                │管字號或卷宗出處）  │
    ├──┼─────────┼─────┼──────────┼──────────┤
    │1   │現金              │二萬七千二│臺北縣保生路二號二十│臺灣板橋地方法院檢察│
    │    │                  │百三十元  │三樓                │署九十五年度保管字第│
    │    │                  │          │                    │六八五一號          │
    ├──┼─────────┼─────┼──────────┼──────────┤
    │2   │工廠日報表        │一本      │同上                │同上                │
    ├──┼─────────┼─────┼──────────┼──────────┤
    │3   │支票影本          │二本      │同上                │同上                │
    ├──┼─────────┼─────┼──────────┼──────────┤
    │4   │「二哥」交接簿    │一本      │同上                │同上                │
    ├──┼─────────┼─────┼──────────┼──────────┤
    │5   │光碟片            │十六片    │同上                │同上                │
    ├──┼─────────┼─────┼──────────┼──────────┤
    │6   │客戶額度簿冊      │一本      │同上                │同上                │
    ├──┼─────────┼─────┼──────────┼──────────┤
    │7   │股東資料          │一份（十頁│同上                │同上                │
    │    │                  │）        │                    │                    │
    ├──┼─────────┼─────┼──────────┼──────────┤
    │8   │電話號碼單        │六張      │同上                │同上                │
    ├──┼─────────┼─────┼──────────┼──────────┤
    │9   │客戶帳卡          │五十份    │同上                │同上                │
    ├──┼─────────┼─────┼──────────┼──────────┤
    │10  │工廠日報表        │九份      │同上                │同上                │
    ├──┼─────────┼─────┼──────────┼──────────┤
    │11  │客戶輸贏紀錄單    │五本      │同上                │同上                │
    ├──┼─────────┼─────┼──────────┼──────────┤
    │12  │櫃臺總碼點單簿    │一本      │同上                │同上                │
    ├──┼─────────┼─────┼──────────┼──────────┤
    │13  │陽信銀行支票存根簿│一本      │同上                │同上                │
    ├──┼─────────┼─────┼──────────┼──────────┤
    │14  │銀行電話簿        │一本      │同上                │同上                │
    ├──┼─────────┼─────┼──────────┼──────────┤
    │15  │客戶聯絡簿        │一本      │同上                │同上                │
    ├──┼─────────┼─────┼──────────┼──────────┤
    │16  │賭桌紀錄資料卡    │十五張    │同上                │同上                │
    ├──┼─────────┼─────┼──────────┼──────────┤
    │17  │電話帳單、發票等各│五十張    │同上                │同上                │
    │    │式收據            │          │                    │                    │
    ├──┼─────────┼─────┼──────────┼──────────┤
    │18  │籌碼              │五箱      │同上                │同上                │
    ├──┼─────────┼─────┼──────────┼──────────┤
    │19  │撲克牌            │二十箱    │同上                │同上                │
    ├──┼─────────┼─────┼──────────┼──────────┤
    │20  │電子計算機        │十五臺    │同上                │同上                │
    ├──┼─────────┼─────┼──────────┼──────────┤
    │21  │ＰＤＡ            │一臺      │同上                │同上                │
    ├──┼─────────┼─────┼──────────┼──────────┤
    │22  │空白報表          │一箱      │同上                │同上                │
    ├──┼─────────┼─────┼──────────┼──────────┤
    │23  │支票登記簿        │一本      │同上                │同上                │
    ├──┼─────────┼─────┼──────────┼──────────┤
    │24  │員工資料信封      │一個      │同上                │同上                │
    ├──┼─────────┼─────┼──────────┼──────────┤
    │25  │發牌機            │三臺      │同上                │同上                │
    ├──┼─────────┼─────┼──────────┼──────────┤
    │26  │印表機            │三臺      │同上                │同上                │
    ├──┼─────────┼─────┼──────────┼──────────┤
    │27  │監視螢幕          │十八個    │同上                │同上                │
    ├──┼─────────┼─────┼──────────┼──────────┤
    │28  │監視鏡頭          │四十五個  │同上                │同上                │
    ├──┼─────────┼─────┼──────────┼──────────┤
    │29  │電腦鍵盤          │二個      │同上                │同上                │
    ├──┼─────────┼─────┼──────────┼──────────┤
    │30  │ＳＩＭ卡          │六張      │同上                │同上                │
    ├──┼─────────┼─────┼──────────┼──────────┤
    │31  │點鈔機            │三臺      │同上                │同上                │
    ├──┼─────────┼─────┼──────────┼──────────┤
    │32  │員工打卡機        │二臺      │同上                │同上                │
    ├──┼─────────┼─────┼──────────┼──────────┤
    │33  │監視錄影機        │九臺      │同上                │同上                │
    ├──┼─────────┼─────┼──────────┼──────────┤
    │34  │畫面輸出輸入器    │五臺      │同上                │同上                │
    ├──┼─────────┼─────┼──────────┼──────────┤
    │35  │電腦主機          │三臺      │同上                │同上                │
    ├──┼─────────┼─────┼──────────┼──────────┤
    │36  │電腦ＬＣＤ螢幕    │二個      │同上                │同上                │
    ├──┼─────────┼─────┼──────────┼──────────┤
    │37  │電腦鍵盤          │二個      │同上                │同上                │
    ├──┼─────────┼─────┼──────────┼──────────┤
    │38  │印表機            │三臺      │同上                │同上                │
    ├──┼─────────┼─────┼──────────┼──────────┤
    │39  │賠率告示牌        │八個      │同上                │同上                │
    ├──┼─────────┼─────┼──────────┼──────────┤
    │40  │公告              │三張      │同上                │同上                │
    ├──┼─────────┼─────┼──────────┼──────────┤
    │41  │排班表            │五張      │同上                │同上                │
    ├──┼─────────┼─────┼──────────┼──────────┤
    │42  │聯絡單            │三十張    │同上                │同上                │
    ├──┼─────────┼─────┼──────────┼──────────┤
    │43  │洗碼單            │七十五張  │同上                │同上                │
    ├──┼─────────┼─────┼──────────┼──────────┤
    │44  │客人輸錢匯款銀行帳│一張      │辛○○所有之車號６５│見２－６卷第二００頁│
    │    │號單              │          │５６－ＥＧ號自用小客│                    │
    │    │                  │          │車內                │                    │
    ├──┼─────────┼─────┼──────────┼──────────┤
    │45  │結帳總表          │一張      │同上                │同上                │
    ├──┼─────────┼─────┼──────────┼──────────┤
    │46  │行動電話          │四支（含Ｓ│辛○○身上          │見２－６卷第二０二頁│
    │    │                  │ＩＭ卡四張│                    │                    │
    │    │                  │）        │                    │                    │
    ├──┼─────────┼─────┼──────────┼──────────┤
    │47  │股東紅利分配表    │一張      │臺北市○○路一二三巷│見２－６卷第二０七頁│
    │    │                  │          │五號五樓之五（壬○○│                    │
    │    │                  │          │住處）              │                    │
    ├──┼─────────┼─────┼──────────┼──────────┤
    │48  │回帳明細          │一張      │同上                │同上                │
    ├──┼─────────┼─────┼──────────┼──────────┤
    │49  │輸贏表            │一張      │同上                │同上                │
    ├──┼─────────┼─────┼──────────┼──────────┤
    │50  │帳單              │二十五張  │同上                │同上                │
    ├──┼─────────┼─────┼──────────┼──────────┤
    │51  │隨身碟            │五個      │壬○○隨身皮包內    │見２－６卷第二一一頁│
    │    │                  │          │                    │至第二一七頁，板橋地│
    │    │                  │          │                    │方法院檢察署九十五年│
    │    │                  │          │                    │度保管字第九四五九號│
    ├──┼─────────┼─────┼──────────┼──────────┤
    │52  │行動電話          │四支（含Ｓ│同上                │同上                │
    │    │                  │ＩＭ卡四張│                    │                    │
    │    │                  │）        │                    │                    │
    ├──┼─────────┼─────┼──────────┼──────────┤
    │53  │陽信銀行存入憑證  │一張      │同上                │同上                │
    ├──┼─────────┼─────┼──────────┼──────────┤
    │54  │中國信託匯款申請書│一張      │同上                │同上                │
    ├──┼─────────┼─────┼──────────┼──────────┤
    │55  │陽信銀行永和分行空│七十八張  │同上                │同上                │
    │    │白支票            │          │                    │                    │
    ├──┼─────────┼─────┼──────────┼──────────┤
    │56  │帳冊              │一本      │同上                │同上                │
    ├──┼─────────┼─────┼──────────┼──────────┤
    │57  │存摺帳戶明細      │三張      │同上                │同上                │
    ├──┼─────────┼─────┼──────────┼──────────┤
    │58  │中國信託信義分行外│一張      │同上                │同上                │
    │    │幣帳號卡          │          │                    │                    │
    ├──┼─────────┼─────┼──────────┼──────────┤
    │59  │帳單              │一張      │同上                │同上                │
    ├──┼─────────┼─────┼──────────┼──────────┤
    │60  │隨身碟            │二個      │壬○○所有之車號４９│同上                │
    │    │                  │          │８８－ＥＢ號自用小客│                    │
    │    │                  │          │車內                │                    │
    ├──┼─────────┼─────┼──────────┼──────────┤
    │61  │陽信商銀支票存根  │八本      │同上                │同上                │
    ├──┼─────────┼─────┼──────────┼──────────┤
    │62  │陽信商銀支票存根  │四十九張  │同上                │同上                │
    ├──┼─────────┼─────┼──────────┼──────────┤
    │63  │陽信商銀空白支票  │一本      │同上                │同上                │
    ├──┼─────────┼─────┼──────────┼──────────┤
    │64  │空白商業本票      │三本      │同上                │同上                │
    ├──┼─────────┼─────┼──────────┼──────────┤
    │65  │退票支票          │四十一張  │同上                │同上                │
    ├──┼─────────┼─────┼──────────┼──────────┤
    │66  │誠泰銀行支票存根  │一本      │同上                │同上                │
    ├──┼─────────┼─────┼──────────┼──────────┤
    │67  │會計部帳本        │六本      │同上                │同上                │
    ├──┼─────────┼─────┼──────────┼──────────┤
    │68  │印章              │八個      │同上                │同上                │
    ├──┼─────────┼─────┼──────────┼──────────┤
    │69  │現金              │一百萬元  │同上                │同上                │
    ├──┼─────────┼─────┼──────────┼──────────┤
    │70  │員工聯絡電話名冊  │一張      │同上                │同上                │
    ├──┼─────────┼─────┼──────────┼──────────┤
    │71  │客戶名冊          │五張      │同上                │同上                │
    ├──┼─────────┼─────┼──────────┼──────────┤
    │72  │記帳單            │五本      │同上                │同上                │
    ├──┼─────────┼─────┼──────────┼──────────┤
    │73  │賭場光碟片        │四片      │同上                │同上                │
    ├──┼─────────┼─────┼──────────┼──────────┤
    │74  │員工切結書        │四十四張  │同上                │同上                │
    ├──┼─────────┼─────┼──────────┼──────────┤
    │75  │工廠日報表        │六十九頁  │同上                │同上                │
    ├──┼─────────┼─────┼──────────┼──────────┤
    │76  │員工薪資記錄      │一份      │同上                │同上                │
    ├──┼─────────┼─────┼──────────┼──────────┤
    │77  │支票退票影本      │一份      │同上                │同上                │
    ├──┼─────────┼─────┼──────────┼──────────┤
    │78  │股東會帳記錄資料  │五份      │同上                │同上                │
    ├──┼─────────┼─────┼──────────┼──────────┤
    │79  │行動電話          │三支（含Ｓ│臺北縣中和市○○路六│見２－６偵查卷第二二│
    │    │                  │ＩＭ卡三張│０一號六樓之十六（黃│二頁                │
    │    │                  │）        │良群住處）          │                    │
    ├──┼─────────┼─────┼──────────┼──────────┤
    │80  │支票              │二張      │同上                │同上                │
    ├──┼─────────┼─────┼──────────┼──────────┤
    │81  │現金              │一百十六萬│臺北市○○路一七０巷│見２－６偵查卷第二三│
    │    │                  │元        │二十五號三樓（辰○○│０頁至第二三六頁，臺│
    │    │                  │          │住處）              │灣板橋地方法院檢察署│
    │    │                  │          │                    │九十五年度保管字第六│
    │    │                  │          │                    │八五一號            │
    ├──┼─────────┼─────┼──────────┼──────────┤
    │82  │陽信銀行支票      │九張      │同上                │同上                │
    ├──┼─────────┼─────┼──────────┼──────────┤
    │83  │彰化銀行城東分行支│一張      │同上                │同上                │
    │    │票                │          │                    │                    │
    ├──┼─────────┼─────┼──────────┼──────────┤
    │84  │洗碼帳卡          │十四捆    │同上                │同上                │
    ├──┼─────────┼─────┼──────────┼──────────┤
    │85  │支票退票理由單    │二張      │同上                │同上                │
    ├──┼─────────┼─────┼──────────┼──────────┤
    │86  │賭場薪資袋        │二個      │同上                │同上                │
    ├──┼─────────┼─────┼──────────┼──────────┤
    │87  │便條紙            │三張      │同上                │同上                │
    ├──┼─────────┼─────┼──────────┼──────────┤
    │88  │名片              │二張      │同上                │同上                │
    ├──┼─────────┼─────┼──────────┼──────────┤
    │89  │記事本            │一本      │同上                │同上                │
    ├──┼─────────┼─────┼──────────┼──────────┤
    │90  │行動電話          │三支（含Ｓ│同上                │同上                │
    │    │                  │ＩＭ卡三張│                    │                    │
    │    │                  │）        │                    │                    │
    ├──┼─────────┼─────┼──────────┼──────────┤
    │91  │匯款明細表        │四份      │臺北縣板橋市○○路二│臺灣板橋地方法院檢察│
    │    │                  │          │六九巷八十五號十三樓│署九十五年保管字第七│
    │    │                  │          │之五（申○○住處）  │二一一號，見偵查２－│
    │    │                  │          │                    │６卷第二四九頁      │
    ├──┼─────────┼─────┼──────────┼──────────┤
    │92  │行動電話          │一支      │同上                │同上                │
    ├──┼─────────┼─────┼──────────┼──────────┤
    │93  │印章              │六枚      │同上                │同上                │
    ├──┼─────────┼─────┼──────────┼──────────┤
    │94  │通訊本            │一本      │同上                │同上                │
    ├──┼─────────┼─────┼──────────┼──────────┤
    │95  │通訊錄            │一張      │同上                │同上                │
    ├──┼─────────┼─────┼──────────┼──────────┤
    │96  │匯款收執聯        │一張      │同上                │同上                │
    ├──┼─────────┼─────┼──────────┼──────────┤
    │97  │房屋租賃契約書    │十一份    │臺北縣永和市○○路四│同上，見偵查２－６卷│
    │    │                  │          │二一巷三弄十一號一、│第三九九頁          │
    │    │                  │          │二樓（卯○圻住處）  │                    │
    ├──┼─────────┼─────┼──────────┼──────────┤
    │98  │車位租賃契約書    │二份      │同上                │同上                │
    ├──┼─────────┼─────┼──────────┼──────────┤
    │99  │祭祀公業發票      │二份      │同上                │同上                │
    ├──┼─────────┼─────┼──────────┼──────────┤
    │100 │建築物平面圖      │二張      │同上                │同上                │
    ├──┼─────────┼─────┼──────────┼──────────┤
    │101 │第一停車場契約書  │一張      │同上                │同上                │
    ├──┼─────────┼─────┼──────────┼──────────┤
    │102 │臺灣電力公司收據  │三張      │同上                │同上                │
    ├──┼─────────┼─────┼──────────┼──────────┤
    │103 │寬頻服務派工單    │一張      │同上                │同上                │
    ├──┼─────────┼─────┼──────────┼──────────┤
    │104 │隨身碟            │一個      │同上                │同上                │
    ├──┼─────────┼─────┼──────────┼──────────┤
    │105 │鑰匙              │一包      │同上                │同上                │
    ├──┼─────────┼─────┼──────────┼──────────┤
    │106 │記事本            │一本      │同上                │同上                │
    ├──┼─────────┼─────┼──────────┼──────────┤
    │107 │賭桌              │十一組    │臺北縣中和市○○路三│臺灣板橋地方法院檢察│
    │    │                  │          │段七十八巷四弄二號（│署九十五年度保管字第│
    │    │                  │          │賭場倉庫即劉志聰居處│六八三０號，見偵查２│
    │    │                  │          │）                  │－２卷第八十一頁    │
    ├──┼─────────┼─────┼──────────┼──────────┤
    │108 │撲克牌（大箱）    │三六二箱  │同上                │同上                │
    ├──┼─────────┼─────┼──────────┼──────────┤
    │109 │撲克牌（小箱）    │一二三二箱│同上                │同上                │
    └──┴─────────┴─────┴──────────┴──────────┘
附表四：酉○○經營「蘭亭應召站」之扣案物品
┌──┬──────────────┬─────┬─────────────────┐
│編號│扣案物品名稱                │數量      │附註                              │
├──┼──────────────┼─────┼─────────────────┤
│1   │租賃契約                    │1本       │九十五年九月十九日下午四時許，警方│
│    │                            │          │持搜索票搜索臺北縣三重市○○○街十│
│    │                            │          │三號十一樓之「蘭花亭應召站」而查獲│
│    │                            │          │。                                │
├──┼──────────────┼─────┼─────────────────┤
│2   │日報表                      │111張     │同上                              │
├──┼──────────────┼─────┼─────────────────┤
│3   │代收本                      │3本       │同上                              │
├──┼──────────────┼─────┼─────────────────┤
│4   │出勤紀錄表                  │1冊       │同上                              │
├──┼──────────────┼─────┼─────────────────┤
│5   │電話本                      │7本       │同上                              │
├──┼──────────────┼─────┼─────────────────┤
│6   │筆記本                      │6本       │同上                              │
├──┼──────────────┼─────┼─────────────────┤
│7   │客戶來電紀錄                │2本       │同上                              │
├──┼──────────────┼─────┼─────────────────┤
│8   │針孔攝影鏡頭                │1個       │同上                              │
├──┼──────────────┼─────┼─────────────────┤
│9   │監視器螢幕                  │1個       │同上                              │
├──┼──────────────┼─────┼─────────────────┤
│10  │行動電話                    │5支       │九十五年六月十八日下午六時許，警方│
│    │                            │          │在共犯酉○○位於臺北縣林口鄉○○街│
│    │                            │          │七十一號五樓之一住處所扣得。      │
├──┼──────────────┼─────┼─────────────────┤
│11  │電話簿                      │6本       │同上                              │
├──┼──────────────┼─────┼─────────────────┤
│12  │記帳簿                      │1本       │同上                              │
├──┼──────────────┼─────┼─────────────────┤
│13  │面談交戰手冊                │6張       │同上                              │
└──┴──────────────┴─────┴─────────────────┘
附表五：通訊監察譯文
    ┌──┬────────┬─────────┬──────────────────┐
    │編號│通話時間        │發話人（Ａ）      │通話內容                            │
    │    │                │受話人（Ｂ）      │                                    │
    ├──┼────────┼─────────┼──────────────────┤
    │01  │九十五年二月二十│（Ａ）壬○○      │辛○○：ＡＭＹ喔，小二哥。          │
    │    │八日十四時零八分│      0000000000  │壬○○：我知道。                    │
    │    │                │（Ｂ）辛○○      │辛○○：妳跟他講明天就可以開始，然後│
    │    │                │      0000000000  │        一天人家要加八千塊，四點以前│
    │    │                │                  │        告訴我要不要。              │
    │    │                │                  │壬○○：你說叫我打給老師喔？        │
    │    │                │                  │辛○○：對。                        │
    ├──┼────────┼─────────┼──────────────────┤
    │02  │九十五年二月二十│（Ａ）壬○○      │壬○○：二哥，結果要開始嗎？．．．  │
    │    │八日十五時十一分│      0000000000  │辛○○：人家是覺得這種東西真的很恐怖│
    │    │                │（Ｂ）辛○○      │        嘛，可以跨區嚇都嚇死了，而且│
    │    │                │      0000000000  │        二支大功耶。                │
    │    │                │                  │壬○○：啊，二支大功，那大家一定拼了│
    │    │                │                  │        命的。                      │
    │    │                │                  │辛○○：就是這樣嘛，那人家既然老板願│
    │    │                │                  │        意讓我們拼，可是人家開這個條│
    │    │                │                  │        件你們就考慮嘛。            │
    ├──┼────────┼─────────┼──────────────────┤
    │03  │九十五年三月一日│（Ａ）壬○○      │午○○：妳通知一下禮拜五。．．．    │
    │    │一時三十三分    │      0000000000  │壬○○：老師，那水錢呢？            │
    │    │                │（Ｂ）午○○（譯文│午○○：那個小三應該會跟你聯絡吧。  │
    │    │                │      誤載為紀明）│壬○○：他跟我聯絡喔，有加是不是？他│
    │    │                │      00000000000 │        是跟我說一天加八千耶。      │
    │    │                │                  │午○○：對。                        │
    │    │                │                  │壬○○：那確定就是看這期多少我們就加│
    │    │                │                  │        八萬就對了。                │
    │    │                │                  │午○○：對。                        │
    │    │                │                  │壬○○：那明天中午我叫國隆領。      │
    │    │                │                  │午○○：好。                        │
    ├──┼────────┼─────────┼──────────────────┤
    │04  │九十五年三月十二│（Ａ）辛○○      │戊○○：董事長你好。                │
    │    │日十五時十五分  │      0000000000  │辛○○：老大，你不是說要休兩天是不是│
    │    │                │（Ｂ）戊○○      │        ？                          │
    │    │                │      0000000000  │戊○○：啊？                        │
    │    │                │                  │辛○○：有要休兩天嗎？              │
    │    │                │                  │戊○○：隨你，你覺得呢？            │
    │    │                │                  │辛○○：你之前不是叫我們要，現在呢？│
    │    │                │                  │戊○○：你覺得要不要？              │
    │    │                │                  │辛○○：我看你啊。                  │
    │    │                │                  │戊○○：不然先不用吧。              │
    │    │                │                  │辛○○：先不用？                    │
    │    │                │                  │戊○○：對，好不好，你們那邊租好用好│
    │    │                │                  │        後再那個嘛。                │
    │    │                │                  │辛○○：喔。                        │
    │    │                │                  │戊○○：你們提前看有沒有確定，用下來│
    │    │                │                  │        我幫你去問啊。              │
    │    │                │                  │辛○○：好。                        │
    │    │                │                  │戊○○：那你們上面那邊也要去探聽一下│
    │    │                │                  │        ，好不好。                  │
    │    │                │                  │辛○○：我問公司看看。              │
    │    │                │                  │戊○○：對啊，看有沒有什麼。        │
    ├──┼────────┼─────────┼──────────────────┤
    │05  │九十五年三月十四│（Ａ）壬○○      │壬○○：二哥，明天有確定要開始對不對│
    │    │日十四時五十七分│      0000000000  │        ？                          │
    │    │                │（Ｂ）辛○○      │辛○○：對。                        │
    │    │                │      0000000000  │壬○○：那就是明天水錢要給你，最主要│
    │    │                │                  │        的是還有沒有加那個一天八千？│
    │    │                │                  │辛○○：有啊有啊，還是加。          │
    │    │                │                  │壬○○：有喔。                      │
    │    │                │                  │辛○○：那明天又碰到少的那個喔，對不│
    │    │                │                  │        對？                        │
    │    │                │                  │壬○○：對，就91加10加3 加8 ，總共是│
    │    │                │                  │        112。                       │
    │    │                │                  │辛○○：好。                        │
    │    │                │                  │壬○○：那明天中午我叫國隆領。      │
    │    │                │                  │辛○○：好。                        │
    ├──┼────────┼─────────┼──────────────────┤
    │06  │九十五年三月二十│（Ａ）戊○○      │戊○○：二老闆，幹嗎，你在公司喔？  │
    │    │三日二十三時五十│      0000000000  │辛○○：對啊，我們在講事情，媽的。  │
    │    │六分            │（Ｂ）辛○○      │戊○○：還在上班喔？                │
    │    │                │      0000000000  │辛○○：我們也在講這個姓蔡的事情，屁│
    │    │                │                  │        啊，他媽的                  │
    │    │                │                  │戊○○：ㄟ那個，不要擴出去          │
    │    │                │                  │        …                          │
    │    │                │                  │辛○○：我們是二天吧？              │
    │    │                │                  │戊○○：沒有吧。                    │
    │    │                │                  │辛○○：不用？                      │
    │    │                │                  │戊○○：什麼。                      │
    │    │                │                  │辛○○：我打到你家。                │
    ├──┼────────┼─────────┼──────────────────┤
    │07  │九十五年三月二十│（Ａ）戊○○      │戊○○：喂，董事長，是先暫時休息，看│
    │    │四日二十一時五十│      0000000000  │        那邊永和那邊怎樣，因為怕永和│
    │    │分              │（Ｂ）辛○○      │        那邊到時候他們那邊有繼續，我│
    │    │                │      0000000000  │        們禮拜一就開始，喔。        │
    │    │                │                  │辛○○：還要看他們？不是他們看我們？│
    │    │                │                  │        …                          │
    │    │                │                  │戊○○：對啊，喔，那個我跟你講，現在│
    │    │                │                  │        我們到，禮拜，禮拜，我們今天│
    │    │                │                  │        休息，對不對，停好，休息，原│
    │    │                │                  │        本說禮拜一嘛，禮拜一我們在出│
    │    │                │                  │        國嘛，對不對，然後我們到，主│
    │    │                │                  │        要是他們比我們晚，他們有可能│
    │    │                │                  │        到禮拜一嘛，對不對，禮拜一，│
    │    │                │                  │        有沒有繼續，有繼續的話，變成│
    │    │                │                  │        他們看我們，他們也走，對，我│
    │    │                │                  │        也希望那邊，他們那邊的頭，你│
    │    │                │                  │        也能跟他講互相配合一下。你知│
    │    │                │                  │        道嗎？喔，你知道，配合一起，│
    │    │                │                  │        假如他們要一起走，我們這邊還│
    │    │                │                  │        要擔心那邊的人，那個姓簡的，│
    │    │                │                  │        簡先生，那簡先生就在大老闆這│
    │    │                │                  │        邊，大老闆這幾天針對這個問題│
    │    │                │                  │        ，一直在傷腦筋，說洪老闆在不│
    │    │                │                  │        高興。洪老闆這天在針對這個問│
    │    │                │                  │        題，一直在問他，所以他不敢那│
    │    │                │                  │        個，你懂不懂？你先，你先往那│
    │    │                │                  │        邊那個，先暫時這樣說。      │
    │    │                │                  │辛○○：好啦。                      │
    │    │                │                  │        …                          │
    ├──┼────────┼─────────┼──────────────────┤
    │08  │九十五年三月二十│（Ａ）戊○○      │…                                  │
    │    │六日十三時四十分│      0000000000  │辛○○：那我們明天還不行，對不對？  │
    │    │                │（Ｂ）辛○○      │戊○○：啊？                        │
    │    │                │      0000000000  │辛○○：明天還不行？                │
    │    │                │                  │戊○○：明天，明天，還不行，看你們？│
    │    │                │                  │        暫緩幾天好不好？            │
    │    │                │                  │辛○○：還要幾天，老大？            │
    │    │                │                  │戊○○：我們再等兩天好不好？禮拜二再│
    │    │                │                  │        開始，休息一下嘛，禮拜二或禮│
    │    │                │                  │        拜三嘛。                    │
    │    │                │                  │辛○○：這麼久？                    │
    │    │                │                  │戊○○：你覺得咧？你看嘛，禮拜二好了│
    │    │                │                  │        。                          │
    │    │                │                  │辛○○：覺得禮拜二好了。            │
    │    │                │                  │戊○○：好，喔，喔。                │
    │    │                │                  │辛○○：ＯＫ。                      │
    │    │                │                  │戊○○：對了，我們那個什麼，這個老，│
    │    │                │                  │        那個老蔡，他嫁女兒啊，分局長│
    │    │                │                  │        ，分局長，分局長，要不要表示│
    │    │                │                  │        一下意思，包一下？          │
    │    │                │                  │辛○○：表示一下，當然了。          │
    │    │                │                  │戊○○：好，ＯＫ，看你們公司，表示一│
    │    │                │                  │        下，嫁女兒，他是很低調。他說│
    │    │                │                  │        ，那個誰，那個小林有告訴他啦│
    │    │                │                  │        。                          │
    │    │                │                  │辛○○：好啊，好啊，什麼時候？      │
    │    │                │                  │戊○○：他四月一日，嫁女兒。        │
    │    │                │                  │辛○○：好。                        │
    │    │                │                  │戊○○：對對對，在吉利。            │
    │    │                │                  │辛○○：在哪裡？                    │
    │    │                │                  │戊○○：吉利餐廳。                  │
    │    │                │                  │辛○○：我人就不到了，包禮。        │
    │    │                │                  │        …                          │
    ├──┼────────┼─────────┼──────────────────┤
    │09  │九十五年三月二十│（Ａ）丙○○      │戊○○：主ㄟ。                      │
    │    │七日二十時五十一│      0000000000  │丙○○：抱歉，儘速回來公司一下。    │
    │    │分              │（Ｂ）戊○○      │戊○○：啊？                        │
    │    │                │      0000000000  │丙○○：有一件公文要稍微改一下。    │
    │    │                │                  │戊○○：主ㄟ，那我現在在臺北耶。    │
    │    │                │                  │丙○○：還是，還是，還是，因為那一件│
    │    │                │                  │        要馬上報出去。              │
    │    │                │                  │戊○○：喔，好好，那我坐車回去好了。│
    │    │                │                  │丙○○：會消防隊，好，好，我等你。  │
    ├──┼────────┼─────────┼──────────────────┤
    │10  │九十五年三月二十│（Ａ）午○○      │辛○○：桌子、牌、籌碼都要拿走喔。  │
    │    │七日二十一時四十│      0000000000  │午○○：多久的時間內？              │
    │    │四分            │（Ｂ）辛○○      │辛○○：今天把他弄完就對了。他們明天│
    │    │                │      0000000000  │        會來永和，我跟你講這是警政署│
    │    │                │                  │        政風室。                    │
    │    │                │                  │午○○：明天會來就對了。            │
    │    │                │                  │辛○○：配合板橋配合永和，現在搞誰不│
    │    │                │                  │        清楚，只知道明天一定會來永和│
    │    │                │                  │        就對了…。                  │
    │    │                │                  │午○○：好。                        │
    ├──┼────────┼─────────┼──────────────────┤
    │11  │九十五年三月二十│（Ａ）午○○      │午○○：一鵬剛跟我碰面，他說是七天後│
    │    │八日零時零七分  │      0000000000  │        ，十五天內。                │
    │    │                │（Ｂ）辛○○      │辛○○：都不能作嘛。                │
    │    │                │      0000000000  │午○○：他說的意思是七天後十五天內，│
    │    │                │                  │        桃園臺北動一家。            │
    │    │                │                  │辛○○：我跟你講，人家明天就要弄明華│
    │    │                │                  │        了啦，分局長都交代了啦，那他│
    │    │                │                  │        們現在也趕快在拆了，因為就是│
    │    │                │                  │        那個雞巴「大本」惹這個事，害│
    │    │                │                  │        死大家了，因為人家點到太多高│
    │    │                │                  │        層了，受不了啦，你今天不要回│
    │    │                │                  │        家睡覺，你的帳單，身上都不要│
    │    │                │                  │        帶現金喔，這多扯你知道嗎，然│
    │    │                │                  │        後電話都不要開，你留一支我看│
    │    │                │                  │        以大胖為主好了啦，用他的電話│
    │    │                │                  │        為主。                      │
    │    │                │                  │午○○：好。                        │
    ├──┼────────┼─────────┼──────────────────┤
    │12  │九十五年三月二十│（Ａ）午○○      │午○○：你在臺北嗎？                │
    │    │八日零時四十三分│      0000000000  │涂振威：沒有，你講。                │
    │    │                │（Ｂ）涂振威      │午○○：你臺北家裡有沒有放公司的東西│
    │    │                │      0000000000  │        ？紙張帳單什麼的？          │
    │    │                │                  │涂振威：怎麼樣？                    │
    │    │                │                  │午○○：有講，你、我、修、小三，可能│
    │    │                │                  │        都會去家裡喔。              │
    │    │                │                  │涂振威：誰講的？                    │
    │    │                │                  │午○○：小三講的，那這樣我們明天也不│
    │    │                │                  │        能動了，現在公司全部在拆東西│
    │    │                │                  │        了。                        │
    │    │                │                  │涂振威：那他們（指明華賭場）那邊呢？│
    │    │                │                  │午○○：他們也搬了，指明要找他們。  │
    │    │                │                  │涂振威：那是我們還是他們？          │
    │    │                │                  │午○○：先他們啦，剛才一鵬跟我聯絡，│
    │    │                │                  │        七天，十五天，有兩期，所以我│
    │    │                │                  │        們可能都不能弄了。          │
    │    │                │                  │涂振威：七天十五天兩期什麼意思？    │
    │    │                │                  │午○○：就是說七到十五天，桃園臺北，│
    │    │                │                  │        北部地區一定會動一場大的，檢│
    │    │                │                  │        察官都知道了。…。          │
    ├──┼────────┼─────────┼──────────────────┤
    │13  │九十五年三月三十│（Ａ）辛○○      │辛○○：錫哥。                      │
    │    │一日十七時二十三│      0000000000  │戊○○：電話都打不通。              │
    │    │分              │（Ｂ）戊○○      │辛○○：哪有啊，你在幹嘛？          │
    │    │                │      0000000000  │戊○○：在家，偷睡，等一下要去開會。│
    │    │                │                  │辛○○：我是怕你沒睡飽。            │
    │    │                │                  │戊○○：你剛給我那兩個是怎樣？      │
    │    │                │                  │辛○○：拜託名字地址好不好？        │
    │    │                │                  │戊○○：喔，好。                    │
    │    │                │                  │辛○○：麻煩你，我明天早上出去喔，萬│
    │    │                │                  │        一有什麼如果可以的時候。    │
    │    │                │                  │戊○○：等一下見面，好，阿達不去嗎？│
    │    │                │                  │辛○○：阿達不去。                  │
    │    │                │                  │戊○○：那等下這個怎麼辦？          │
    │    │                │                  │辛○○：等下看怎樣我們再聯絡。      │
    ├──┼────────┼─────────┼──────────────────┤
    │14  │九十五年四月三日│（Ａ）辛○○      │辛○○：董事長在忙嗎？              │
    │    │十九時零八分    │      0000000000  │戊○○：對啊，你在哪裡？            │
    │    │                │（Ｂ）戊○○      │辛○○：我還在這裡啊（泰國）        │
    │    │                │      0000000000  │戊○○：我下午打你都沒接。          │
    │    │                │                  │辛○○：我那個掉在車上。            │
    │    │                │                  │戊○○：你那邊問他們那邊（指明華百家│
    │    │                │                  │        樂賭場）開始了沒？          │
    │    │                │                  │辛○○：開始了。                    │
    │    │                │                  │戊○○：你覺得呢？                  │
    │    │                │                  │辛○○：我沒關係我不要趕，你老大怎麼│
    │    │                │                  │        說？                        │
    │    │                │                  │戊○○：是可以啊，那我不知道你什麼時│
    │    │                │                  │        候那個啊。                  │
    │    │                │                  │辛○○：那我定禮拜三好不好？        │
    │    │                │                  │戊○○：禮拜三？我再跟你聯絡好了。  │
    │    │                │                  │        …                          │
    ├──┼────────┼─────────┼──────────────────┤
    │15  │九十五年四月四日│（Ａ）辛○○      │戊○○：董事長你聽我講，人家為什麼說│
    │    │十一時三十七分  │      0000000000  │        我們這邊怎麼樣？            │
    │    │                │（Ｂ）戊○○      │辛○○：有人說我們什麼東西？我們都沒│
    │    │                │      0000000000  │        開了還說什麼？              │
    │    │                │                  │戊○○：沒有，我們大老大，老大，他說│
    │    │                │                  │        我們這邊是怎麼樣，為什麼被人│
    │    │                │                  │        家講成這樣？                │
    │    │                │                  │辛○○：被誰講？                    │
    │    │                │                  │戊○○：分局長，分局長講，你找安靜的│
    │    │                │                  │        地方好不好。你那裡好吵。    │
    │    │                │                  │辛○○：不講了，旁邊有人嗎？        │
    │    │                │                  │戊○○：旁邊沒有人，你現在喝酒的地方│
    │    │                │                  │        太吵了。                    │
    │    │                │                  │辛○○：沒有我在坐車，我等一下馬上打│
    │    │                │                  │        過來。                      │
    ├──┼────────┼─────────┼──────────────────┤
    │16  │九十五年四月四日│（Ａ）辛○○      │辛○○：媽的，收訊有夠爛的。        │
    │    │十一時四十分    │      0000000000  │        …                          │
    │    │                │（Ｂ）戊○○      │戊○○：我們這邊是有什麼ｔｒｏｕｂｌ│
    │    │                │      0000000000  │        ｅ嗎？                      │
    │    │                │                  │辛○○：哪有什麼ｔｒｏｕｂｌｅ，到底│
    │    │                │                  │        人家怎麼說？                │
    │    │                │                  │戊○○：大家說我們那邊是怎樣，被人家│
    │    │                │                  │        畫地圖是怎麼樣，我從頭到尾都│
    │    │                │                  │        不知道啊，有畫地圖嗎？      │
    │    │                │                  │辛○○：被誰畫？                    │
    │    │                │                  │戊○○：我怎麼知道，也是從他那邊傳出│
    │    │                │                  │        來的啊，是你們自己會穩不穩，│
    │    │                │                  │        到底是不是有這個事情對不對，│
    │    │                │                  │        那從我這邊知道這件事，我打死│
    │    │                │                  │        說沒有啊，到底是真的是假的我│
    │    │                │                  │        也不知道，開槍是他們那邊耶，│
    │    │                │                  │        我這邊都沒有那個耶，我是說開│
    │    │                │                  │        槍是他們那邊的事情，我拿這個│
    │    │                │                  │        搪塞，講到我們這邊被人畫圖怎│
    │    │                │                  │        麼樣怎麼樣，我聽了真的很難過│
    │    │                │                  │        。                          │
    │    │                │                  │辛○○：那人家就算畫地圖也不關我們的│
    │    │                │                  │        事，我們也不知道根本是誰，是│
    │    │                │                  │        誰講的呢？                  │
    │    │                │                  │戊○○：二爺，從頭到尾你都要跟我講一│
    │    │                │                  │        些細節。                    │
    │    │                │                  │辛○○：這種東西不是我什麼東西都聽得│
    │    │                │                  │        到，我哪那麼厲害？          │
    │    │                │                  │戊○○：老大叫我去的時候，我說沒有，│
    │    │                │                  │        老大只有跟我講一句話，人家就│
    │    │                │                  │        是這麼說的啊。你說我要怎麼說│
    │    │                │                  │        ，人家的ｐｏｗｅｒ就很大。  │
    │    │                │                  │        …                          │
    ├──┼────────┼─────────┼──────────────────┤
    │17  │九十五年四月七日│（Ａ）辛○○      │戊○○：董事長。                    │
    │    │十八時五十七分  │      0000000000  │辛○○：如何？                      │
    │    │                │（Ｂ）戊○○      │戊○○：是可以，你先走別的地方。    │
    │    │                │      00-00000000 │辛○○：走別的地方喔？              │
    │    │                │                  │戊○○：對對對，等五月十日之後再回來│
    │    │                │                  │        這邊。                      │
    │    │                │                  │辛○○：那明天可以走別的地方？      │
    │    │                │                  │戊○○：可以啊。                    │
    │    │                │                  │辛○○：我跟你講，如果那邊趕不及，我│
    │    │                │                  │        就後天。                    │
    │    │                │                  │戊○○：對啊。                      │
    │    │                │                  │辛○○：我現在問好馬上打給你。      │
    │    │                │                  │戊○○：那你那個電話注意。          │
    │    │                │                  │辛○○：我知道，一開始我有新的號碼。│
    │    │                │                  │戊○○：那別的地方好了是嗎？        │
    │    │                │                  │辛○○：我今天下午去看，很趕。      │
    │    │                │                  │戊○○：要不然就後天嘛。            │
    │    │                │                  │        …                          │
    ├──┼────────┼─────────┼──────────────────┤
    │18  │九十五年四月七日│（Ａ）辛○○      │辛○○：董事長我跟你講，他（指蔡育霖│
    │    │二十時二十三分  │      0000000000  │        ）的意思是怎樣你知道嗎？他的│
    │    │                │（Ｂ）戊○○      │        意思是你們老闆都不敢，他們哪│
    │    │                │      00-00000000 │        裡哪裡敢收啊。              │
    │    │                │                  │戊○○：有啦，老闆那裡已經說好了啦，│
    │    │                │                  │        我們這邊已經跟他們那邊說了，│
    │    │                │                  │        我們老闆說這個地方因為被人家│
    │    │                │                  │        那個了，他說要五月十日以後才│
    │    │                │                  │        可以啦。                    │
    │    │                │                  │辛○○：確定有跟他講就對了。        │
    │    │                │                  │戊○○：他們那個地方自己要去處理那個│
    │    │                │                  │        。                          │
    │    │                │                  │辛○○：了解。                      │
    │    │                │                  │戊○○：你就跟他說我們這個地方是要到│
    │    │                │                  │        什麼時候才可以那個。        │
    │    │                │                  │辛○○：了解。                      │
    ├──┼────────┼─────────┼──────────────────┤
    │19  │九十五年四月七日│（Ａ）戊○○      │戊○○：董事長，怎樣？              │
    │    │二十二時五十分  │      0000000000  │辛○○：不是啦，他（指蔡育霖）這個我│
    │    │                │（Ｂ）辛○○      │        聽他講話的感覺是什麼嗎？就好│
    │    │                │      0000000000  │        像說我們還沒跟對方講好，意思│
    │    │                │                  │        說，他們這邊都不願意，然後去│
    │    │                │                  │        他們那邊講，人家怎麼會要嘛。│
    │    │                │                  │戊○○：他真的實在喔。              │
    │    │                │                  │辛○○：我說同學都講好啦，我說很確定│
    │    │                │                  │        啊，他十二點多會到。        │
    │    │                │                  │戊○○：你跟他講，今天下午已經有問過│
    │    │                │                  │        ，因為我們這邊不行，不穩，而│
    │    │                │                  │        且有人有紀錄在，我們這邊是要│
    │    │                │                  │        到我跟你講的那個時間再回來，│
    │    │                │                  │        然後有需要，我們林哥他會去找│
    │    │                │                  │        那個，先前都已經跟他們講過了│
    │    │                │                  │        ，他自己都說沒有問題。問題是│
    │    │                │                  │        ，他們那個要怎麼去給。      │
    │    │                │                  │辛○○：我懂。                      │
    │    │                │                  │戊○○：他既然要跟他們公司新的地方溝│
    │    │                │                  │        通，他就要負責叫新的那個去找│
    │    │                │                  │        新的地方的小老闆，本來就是這│
    │    │                │                  │        樣，這要丟給他，他不能什麼是│
    │    │                │                  │        都不用作，我知道他很聰明的啊│
    │    │                │                  │        。…                        │
    ├──┼────────┼─────────┼──────────────────┤
    │20  │九十五年四月十日│（Ａ）午○○      │午○○：今天應該會有答案吧？        │
    │    │二十一時八分    │      0000000000  │辛○○：明天下午二點才會有答案。    │
    │    │                │（Ｂ）辛○○      │午○○：所以今天不會有答案？        │
    │    │                │      0000000000  │辛○○：今天不會有答案，老師我只告訴│
    │    │                │                  │        你，注意的單位不一樣，然後再│
    │    │                │                  │        加上他們的老闆真的很猛，那我│
    │    │                │                  │        現在逼他們說拜託讓我去新的地│
    │    │                │                  │        方十天，真的沒風，再幹，不能│
    │    │                │                  │        幹你叫我睡覺就睡覺嘛，然後明│
    │    │                │                  │        天下午二點一定會讓我們知道可│
    │    │                │                  │        不可以，我弄這弄得很累啦。  │
    │    │                │                  │午○○：那你現在在幹嘛？            │
    │    │                │                  │辛○○：跟他們喝酒啊。              │
    │    │                │                  │午○○：你跟他們在喝酒啊？          │
    │    │                │                  │辛○○：對啊，那你等一下要帶我去哪裡│
    │    │                │                  │        ？                          │
    │    │                │                  │午○○：去哪裡？                    │
    │    │                │                  │辛○○：今天搞不好了啦，剛走，去傳話│
    │    │                │                  │        了啦，我已經跟他們講了讓我幹│
    │    │                │                  │        十天，如果沒風繼續幹，有風我│
    │    │                │                  │        休，我說這面子太重要了，因為│
    │    │                │                  │        我知道永和他們老闆很敢，真的│
    │    │                │                  │        很敢，如果有東西他可以馬上抽│
    │    │                │                  │        走，我說我知道他很夠力，我說│
    │    │                │                  │        我這麼規規矩矩這麼久了，我說│
    │    │                │                  │        拜託，讓我撐一下。          │
    │    │                │                  │午○○：好吧。                      │
    ├──┼────────┼─────────┼──────────────────┤
    │21  │九十五年四月十一│（Ａ）辛○○      │辛○○：阿錫，算了，不弄了，不行，老│
    │    │日二十二時四十分│      0000000000  │        大不給。                    │
    │    │                │（Ｂ）戊○○      │戊○○：竟然變老大不給。            │
    │    │                │      0000000000  │辛○○：老大不給，叫我們等那個過了再│
    │    │                │                  │        說。                        │
    │    │                │                  │戊○○：剛才不是說可以。            │
    │    │                │                  │辛○○：我哪知。                    │
    │    │                │                  │戊○○：真是夠了。                  │
    │    │                │                  │辛○○：算了我先找公司講，我會被罵死│
    │    │                │                  │        。                          │
    │    │                │                  │戊○○：你現在在哪裡？              │
    │    │                │                  │辛○○：我先去找老師。              │
    │    │                │                  │戊○○：怎麼會這樣子？              │
    │    │                │                  │辛○○：同學剛跟我講不行，說確定。  │
    │    │                │                  │戊○○：他有找到那個嗎？            │
    │    │                │                  │辛○○：都有，他說確定不行。        │
    │    │                │                  │戊○○：幹你娘。                    │
    │    │                │                  │辛○○：好啦沒關係啦，我先跟公司講。│
    ├──┼────────┼─────────┼──────────────────┤
    │22  │九十五年四月十二│（Ａ）辛○○      │戊○○：董事長，終於瞭解了，因為你那│
    │    │日十四時十七分  │      0000000000  │        邊被鎖定了，你知道嗎？你們那│
    │    │                │（Ｂ）戊○○      │        邊的人被鎖定了，老闆…（斷訊│
    │    │                │      0000000000  │        ）                          │
    │    │                │                  │（辛○○隨再致電戊○○）            │
    │    │                │                  │戊○○：怎麼會這樣？                │
    │    │                │                  │辛○○：我這邊收訊不好。            │
    │    │                │                  │戊○○：我跟你講，就是已經有被盯到了│
    │    │                │                  │        ，你們一定要到五月十號。    │
    │    │                │                  │辛○○：就是換到哪裡都沒用就對了。  │
    │    │                │                  │戊○○：被注意了。                  │
    │    │                │                  │辛○○：我知道，我昨天晚上把乙○○叫│
    │    │                │                  │        出來，我有問他，他也是這樣講│
    │    │                │                  │        。                          │
    │    │                │                  │戊○○：要五月十號。                │
    │    │                │                  │辛○○：那這三十天我就讓你養喔。    │
    │    │                │                  │戊○○：幹你媽的。                  │
    │    │                │                  │辛○○：我督（臺語，拿的意思）給你們│
    │    │                │                  │        也沒人敢拿。                │
    │    │                │                  │戊○○：五月十號先督啊。            │
    │    │                │                  │辛○○：五月十日我一定先督給你。    │
    │    │                │                  │戊○○：對啊，先在我那裡開番嘛。    │
    │    │                │                  │        …                          │
    │    │                │                  │戊○○：讓他店也不要開。你們這些老板│
    │    │                │                  │        也真遜，被那麼大的經紀公司盯│
    │    │                │                  │        上，叫那個一個糸一個己（即紀│
    │    │                │                  │        ）的不要再用他的名字。      │
    │    │                │                  │辛○○：我知道。                    │
    ├──┼────────┼─────────┼──────────────────┤
    │23  │九十五年五月十五│（Ａ）辛○○      │辛○○：喂！你在哪裡啊？            │
    │    │日十四時六分    │      0000000000  │子○○：公司啊！                    │
    │    │                │（Ｂ）子○○      │辛○○：在公司，那我錢拿過來這邊給你│
    │    │                │      0000000000  │        ，我跟你講，你記一下，拿一支│
    │    │                │                  │        筆，快點。                  │
    │    │                │                  │子○○：嗯。                        │
    │    │                │                  │辛○○：先記一個大老闆的紅包十五萬。│
    │    │                │                  │子○○：大１５。                    │
    │    │                │                  │辛○○：然後他結婚的時候包二萬，就十│
    │    │                │                  │        七了對不對？                │
    │    │                │                  │子○○：嗯。                        │
    │    │                │                  │辛○○：然後兩個月喝酒喝了七萬。    │
    │    │                │                  │子○○：嗯。                        │
    │    │                │                  │辛○○：然後還有一個喔，我們上一期，│
    │    │                │                  │        我們就是做完的時候，等於要下│
    │    │                │                  │        一次的錢他們先給我了對不對，│
    │    │                │                  │        那一次還有一次，等於大老闆我│
    │    │                │                  │        們不用付大老闆，大老闆有個十│
    │    │                │                  │        天要補給我們就對了嘛，對不對│
    │    │                │                  │        ？可是這次為了開始，大老闆那│
    │    │                │                  │        十天等於他不願意承認，等於他│
    │    │                │                  │        今天要準備一個十五萬的給我就│
    │    │                │                  │        對了。                      │
    │    │                │                  │子○○：嗯。                        │
    │    │                │                  │辛○○：就是大老闆的。              │
    │    │                │                  │子○○：等於大的三十嘛。            │
    │    │                │                  │辛○○：對，大老闆從今天開始就對了。│
    │    │                │                  │子○○：嗯。                        │
    │    │                │                  │辛○○：你跟她ａｍｙ講，因為威寶打不│
    │    │                │                  │        通，說我等一下過來拿，叫她跟│
    │    │                │                  │        老師講。                    │
    │    │                │                  │        …                          │
    │    │                │                  │子○○：（對旁邊的ａｍｙ即壬○○講）│
    │    │                │                  │        ａｍｙ，３９。              │
    │    │                │                  │        …                          │
    │    │                │                  │辛○○：你叫ａｍｙ聽好了。          │
    │    │                │                  │（以下為辛○○與壬○○對話）        │
    │    │                │                  │辛○○：ａｍｙ我跟你講，那個十五萬的│
    │    │                │                  │        紅包老師知道嘛。            │
    │    │                │                  │壬○○：嗯。                        │
    │    │                │                  │辛○○：然後還有那二萬他也知道。    │
    │    │                │                  │壬○○：嗯。                        │
    │    │                │                  │辛○○：我的喝酒他還不知道。        │
    │    │                │                  │壬○○：喔。                        │
    │    │                │                  │辛○○：然後還有一個，最後我們結束的│
    │    │                │                  │        時候，你們就把水錢給我了對不│
    │    │                │                  │        對？                        │
    │    │                │                  │壬○○：對。                        │
    │    │                │                  │辛○○：等於大老闆還有一個十天嘛，因│
    │    │                │                  │        為大老闆是走三十天的嘛，對不│
    │    │                │                  │        對？這樣你聽的懂嗎？        │
    │    │                │                  │壬○○：我聽不太懂耶。              │
    │    │                │                  │        …                          │
    │    │                │                  │辛○○：上一次你拿多少給我？        │
    │    │                │                  │壬○○：我上次拿一一七萬給你啊。    │
    │    │                │                  │辛○○：一一七萬沒有包括大老闆嘛，對│
    │    │                │                  │        不對？                      │
    │    │                │                  │壬○○：我不知道耶，就是我們原本不是│
    │    │                │                  │        每一期都會有，每三十天都會有│
    │    │                │                  │        一個比較多的嗎？            │
    │    │                │                  │辛○○：對對對，我知道。            │
    │    │                │                  │壬○○：我不只給你一一七吧，還有再一│
    │    │                │                  │        個十萬、一個三萬、還有一個八│
    │    │                │                  │        萬，應該給你一三八萬吧。    │
    │    │                │                  │辛○○：你有沒有記…哪有可能啊！你沒│
    │    │                │                  │        有紀錄喔？                  │
    │    │                │                  │壬○○：我上次給你的錢，我看一下，喔│
    │    │                │                  │        ！一０二萬喔。一０二萬啦！  │
    │    │                │                  │辛○○：你這次要再給我個十五萬就對了│
    │    │                │                  │        啦。                        │
    │    │                │                  │壬○○：喔。                        │
    │    │                │                  │辛○○：等於我們被大老闆犧牲一個五萬│
    │    │                │                  │        了啦。                      │
    │    │                │                  │壬○○：嗯。                        │
    │    │                │                  │辛○○：照理說是下一次才要走，多一個│
    │    │                │                  │        １５，這一次就走了啦！      │
    │    │                │                  │壬○○：對對對，下一次才要走，對對對│
    │    │                │                  │        。                          │
    │    │                │                  │辛○○：對對對，下一次才要走，他不承│
    │    │                │                  │        認就算了。但你幫我先跟老師講│
    │    │                │                  │        ，我晚點我過來拿。          │
    │    │                │                  │壬○○：這樣喔！老師好像在這邊，你要│
    │    │                │                  │        不要先跟老師講一下。        │
    │    │                │                  │辛○○：好好好。                    │
    │    │                │                  │（以下為辛○○與午○○對話）        │
    │    │                │                  │辛○○：喂，紀老師。                │
    │    │                │                  │午○○：嗯。                        │
    │    │                │                  │辛○○：我跟你說，就是當初有個２萬的│
    │    │                │                  │        嘛。                        │
    │    │                │                  │午○○：嗯。                        │
    │    │                │                  │辛○○：然後那天我另包給他一個１５萬│
    │    │                │                  │        嘛。對不對？                │
    │    │                │                  │午○○：嗯。                        │
    │    │                │                  │辛○○：然後啊，我跟你講，等於在我們│
    │    │                │                  │        結束的時候，那個小老紀有把東│
    │    │                │                  │        西給我了嘛，就是叫我去走的東│
    │    │                │                  │        西給我了，對不對？          │
    │    │                │                  │午○○：嗯。                        │
    │    │                │                  │辛○○：照理說，我們老大我們是走月的│
    │    │                │                  │        。                          │
    │    │                │                  │午○○：嗯。                        │
    │    │                │                  │辛○○：１５就對了，走月的，那等於說│
    │    │                │                  │        我們還有一個５。            │
    │    │                │                  │午○○：嗯。                        │
    │    │                │                  │辛○○：他們現在叫我說就是不要再計較│
    │    │                │                  │        這個５，這個十天就對了，給他│
    │    │                │                  │        老大好看啦！等於下一次我們要│
    │    │                │                  │        走１５，多一個１５對不對？  │
    │    │                │                  │午○○：嗯。                        │
    │    │                │                  │辛○○：等於今天提前給他，我們浪費一│
    │    │                │                  │        個５萬就對了。              │
    │    │                │                  │        …                          │
    │    │                │                  │午○○：所以這邊是應該再給你多少？  │
    │    │                │                  │辛○○：總共要給我３９萬就對了啦！  │
    │    │                │                  │午○○：３９萬？                    │
    │    │                │                  │辛○○：就是，等於上一次我拿了東西對│
    │    │                │                  │        不對，不包括做完十天要再加一│
    │    │                │                  │        個老大的１５嘛。就是他是拿月│
    │    │                │                  │        的嘛！可是，等於說我們這十天│
    │    │                │                  │        ，人家叫我不要去計較這個啦！│
    │    │                │                  │        計較這個很難看，我說好啦！算│
    │    │                │                  │        了，我也不想再計較這個，你讓│
    │    │                │                  │        我趕快開始就好了啦！等於下一│
    │    │                │                  │        次的１５提前在這一次走嘛，就│
    │    │                │                  │        下一次就不用１５了，然後他一│
    │    │                │                  │        個紅包十五，一個二萬，結婚那│
    │    │                │                  │        個二萬，然後我們酒錢七萬。  │
    │    │                │                  │午○○：嗯。好吧！我跟櫃臺交代一下。│
    │    │                │                  │        …                          │
    ├──┼────────┼─────────┼──────────────────┤
    │24  │九十五年五月二十│（Ａ）壬○○      │壬○○：小二哥，要給你多少錢？      │
    │    │五日十二時二十八│      0000000000  │辛○○：我要你們記，我哪記得啊。    │
    │    │分              │（Ｂ）辛○○      │壬○○：不然老師說什麼要多一個五萬？│
    │    │                │      0000000000  │辛○○：對啊。                      │
    │    │                │                  │壬○○：那現在是每期固定固定都要多五│
    │    │                │                  │        萬喔？                      │
    │    │                │                  │辛○○：我們原本走到哪邊妳記不記得？│
    │    │                │                  │壬○○：１１７... 上一期等於給他１４│
    │    │                │                  │        １了啊。                    │
    │    │                │                  │辛○○：不是，我們不要記上一期，我說│
    │    │                │                  │        我們本來比如說，多３０的時候│
    │    │                │                  │        我們一定都是一個月嘛對不對那│
    │    │                │                  │        個３０。                    │
    │    │                │                  │壬○○：上一期已經給了啊。          │
    │    │                │                  │辛○○：對啦，還有十萬也是一個月嘛，│
    │    │                │                  │        就是我們扣掉那兩個月不算，比│
    │    │                │                  │        如說像那個十萬我們做了二十天│
    │    │                │                  │        ，那這個十天作完就要給人家。│
    │    │                │                  │壬○○：這一期應該是輪到９１加１０萬│
    │    │                │                  │        ３萬加８萬等於１１２。      │
    │    │                │                  │辛○○：再加一個５萬就對了。        │
    │    │                │                  │壬○○：再加一個五萬就１１７，那那個│
    │    │                │                  │        五萬是什麼錢啊？我要怎麼跟修│
    │    │                │                  │        哥講？                      │
    │    │                │                  │辛○○：老師他們都知道，威哥也知道。│
    │    │                │                  │壬○○：那修哥知道嗎？              │
    │    │                │                  │辛○○：修哥不知道，你跟他講，就是維│
    │    │                │                  │        新一期又加我們五萬啦！      │
    │    │                │                  │壬○○：一期喔，還是只有這期？      │
    │    │                │                  │辛○○：沒有啦！一期加五萬，跟老師講│
    │    │                │                  │        說不要作了，被他們這樣弄。  │
    │    │                │                  │壬○○：一期加五萬的話就是以後每期都│
    │    │                │                  │        要加一個五萬？              │
    │    │                │                  │辛○○：對。                        │
    │    │                │                  │        …                          │
    ├──┼────────┼─────────┼──────────────────┤
    │25  │九十五年六月三日│（Ａ）辛○○      │辛○○：我們到明天中午對不對？      │
    │    │十四時三十一分  │      0000000000  │午○○：對。                        │
    │    │                │（Ｂ）午○○      │辛○○：我跟你講我們休息到禮拜三，禮│
    │    │                │      0000000000  │        拜三開始。                  │
    │    │                │                  │午○○：要休三天喔？                │
    │    │                │                  │辛○○：本來要叫我們休十天，我說不行│
    │    │                │                  │        ，我說禮拜三你就是把錢，然後│
    │    │                │                  │        還是要待個十天，那人家保證十│
    │    │                │                  │        天待完一定讓我們去秀朗所，我│
    │    │                │                  │        已經盡力了，十天待完一定讓我│
    │    │                │                  │        們去就對了，然後要禮拜三才能│
    │    │                │                  │        開始，這次分局長在那裡怕東怕│
    │    │                │                  │        西的我也沒辦法。            │
    │    │                │                  │午○○：好，你打電話跟張勵人講。    │
    │    │                │                  │辛○○：好。                        │
    ├──┼────────┼─────────┼──────────────────┤
    │26  │九十五年六月五日│（Ａ）辛○○      │辛○○：幹你娘，明天明華（指永和地區│
    │    │十四時二十六分  │      0000000000  │        另一家賭場）早上六點就直接移│
    │    │                │（Ｂ）戊○○      │        過來了。                    │
    │    │                │      0000000000  │戊○○：啊？                        │
    │    │                │                  │辛○○：明天早上四樓沒休息就移過來了│
    │    │                │                  │        ，很過份耶。                │
    │    │                │                  │戊○○：幹，白毛（指蔡育霖）怎麼搞的│
    │    │                │                  │        ？                          │
    │    │                │                  │辛○○：對啊，他媽的。              │
    │    │                │                  │戊○○：沒關係啦，不然...           │
    │    │                │                  │辛○○：我現在在逼他嘛，他說他在忙等│
    │    │                │                  │        一下打給我，我操，我說搞了半│
    │    │                │                  │        天是這樣。                  │
    │    │                │                  │戊○○：逼逼看嘛，沒有的話，先到我們│
    │    │                │                  │        那邊先開嘛，好不好？        │
    │    │                │                  │辛○○：我等一下打給你。            │
    │    │                │                  │戊○○：好，你叫他快點。            │
    ├──┼────────┼─────────┼──────────────────┤
    │27  │九十五年六月五日│（Ａ）辛○○      │戊○○：董事長。                    │
    │    │二十時二十二分  │      0000000000  │辛○○：阿錫喔。我跟你說，講好了啦。│
    │    │                │（Ｂ）戊○○      │        可是我們兩個這麼好對不對，我│
    │    │                │      0000000000  │        們真的很不是滋味，這東西給他│
    │    │                │                  │        了，拿了就走，十分鐘就打來說│
    │    │                │                  │        好了，真的很幹，大家交往那麼│
    │    │                │                  │        久了，不要說你們體諒我，我都│
    │    │                │                  │        體諒你們。                  │
    │    │                │                  │戊○○：二董，我明天去公司的時候，到│
    │    │                │                  │        時候我就…，先不用那個。    │
    │    │                │                  │辛○○：因為我們員工聚餐，我明天中午│
    │    │                │                  │        過來的時候過來找你。        │
    │    │                │                  │戊○○：你們又再聚餐，阿信也有過去嗎│
    │    │                │                  │        ？                          │
    │    │                │                  │辛○○：沒有，只有我們保安的。你讓我│
    │    │                │                  │        感覺就很不是滋味了，怎麼會我│
    │    │                │                  │        東西一給你，十分鐘就說好了。│
    │    │                │                  │        …                          │
    ├──┼────────┼─────────┼──────────────────┤
    │28  │九十五年六月七日│（Ａ）張勵人      │張勵人：不是有人敲門嗎？            │
    │    │十九時三十六分  │      0000000000  │辛○○：那個就是鄰居嘛，我們都不理他│
    │    │                │（Ｂ）辛○○      │        ，那個都沒關係。            │
    │    │                │      0000000000  │張勵人：那個人是例行一下嘛？        │
    │    │                │                  │辛○○：就是意思一下，好像假裝敲一下│
    │    │                │                  │        就蹺頭了。                  │
    ├──┼────────┼─────────┼──────────────────┤
    │29  │九十五年六月七日│（Ａ）戊○○      │戊○○：喂，主仔，排骨林。          │
    │    │十九時五十七分  │      0000000000  │丙○○：不要緊，我有給你用，我有給你│
    │    │                │（Ｂ）丙○○      │        用，你同學、你同學聚餐。    │
    │    │                │      0000000000  │戊○○：沒有，沒有，大主任帶我去秀朗│
    │    │                │                  │        所，大主任，帶我到秀朗所查勤│
    │    │                │                  │        。                          │
    │    │                │                  │丙○○：喔，好。                    │
    │    │                │                  │戊○○：一起過來，秀朗所主管，還有大│
    │    │                │                  │        主任，還有一個我同學，二董。│
    │    │                │                  │丙○○：現在在那邊？                │
    │    │                │                  │戊○○：我們在地下室，還有等一下另外│
    │    │                │                  │        也是你的學長，大概八、九點會│
    │    │                │                  │        到。                        │
    │    │                │                  │丙○○：好，好。                    │
    │    │                │                  │戊○○：好不好，主仔？              │
    │    │                │                  │丙○○：你們現在在那邊。            │
    │    │                │                  │戊○○：對對對，好。                │
    ├──┼────────┼─────────┼──────────────────┤
    │30  │九十五年六月七日│（Ａ）戊○○      │戊○○：老大，在哪裡？              │
    │    │二十二時十分    │      0000000000  │丙○○：快ＯＫ到了。                │
    │    │                │（Ｂ）丙○○      │戊○○：還在那邊。                  │
    │    │                │      0000000000  │丙○○：在哪邊？                    │
    │    │                │                  │戊○○：我們都在啊。                │
    │    │                │                  │丙○○：你們同學喔？                │
    │    │                │                  │戊○○：對啊，大家都在，大家都在。  │
    │    │                │                  │丙○○：喔，我帶酒過去。            │
    │    │                │                  │戊○○：不用，這邊有，這邊有。      │
    │    │                │                  │丙○○：你會不會醉？會不會？你還要上│
    │    │                │                  │        班。                        │
    │    │                │                  │戊○○：對，我知道，我知道，ＯＫ。  │
    │    │                │                  │丙○○：好，貓吃甜鹽（臺語）。      │
    │    │                │                  │戊○○：ＯＫ，ＯＫ，好，一句話，快樂│
    │    │                │                  │        ，ＯＫ，快樂，放輕鬆。      │
    │    │                │                  │丙○○：好啦！好啦！你要快樂，多喝一│
    │    │                │                  │        點。                        │
    │    │                │                  │戊○○：喔，沒有什麼問題，ＯＫ。    │
    │    │                │                  │丙○○：那個被你搞得那麼爽。        │
    │    │                │                  │戊○○：好啦。                      │
    │    │                │                  │丙○○：秀朗配合。                  │
    │    │                │                  │戊○○：剛剛講話，我聽得懂，好不好。│
    │    │                │                  │        各方面，我們會趕不出來，沒有│
    │    │                │                  │        關係，藏在心裡面，喔，抱歉，│
    │    │                │                  │        老大，沒關係，一定要藏在心裡│
    │    │                │                  │        面。                        │
    │    │                │                  │丙○○：會，我一定會注意。謝謝，謝謝│
    │    │                │                  │        。                          │
    │    │                │                  │戊○○：好好。                      │
    ├──┼────────┼─────────┼──────────────────┤
    │31  │九十五年六月七日│（Ａ）辛○○      │戊○○：到了到了。                  │
    │    │二十三時四十九分│      0000000000  │辛○○：秀的董來不來？              │
    │    │                │（Ｂ）戊○○      │戊○○：有，一定一定要。            │
    │    │                │      0000000000  │辛○○：不說不說。                  │
    ├──┼────────┼─────────┼──────────────────┤
    │32  │九十五年六月十日│（Ａ）辛○○      │辛○○：秀的主管姓榮是不是？        │
    │    │二十時十六分    │      0000000000  │戊○○：吳啦。                      │
    │    │                │（Ｂ）戊○○      │辛○○：就都坐義孟旁邊那個對不對？  │
    │    │                │      00-00000000 │戊○○：對啊。。                    │
    │    │                │                  │辛○○：他那天帶一個去打耶。        │
    │    │                │                  │戊○○：他喔？                      │
    │    │                │                  │辛○○：你們老板也帶一個去打。      │
    │    │                │                  │戊○○：誰啊？                      │
    │    │                │                  │辛○○：反正有兩個帶去打，砲錢都不付│
    │    │                │                  │        的，我操。                  │
    │    │                │                  │        ．．．沒有人在出這個的。    │
    │    │                │                  │戊○○：應該有啦，反正兩個都好說就談│
    │    │                │                  │        事情，以後就兩邊跑了。      │
    │    │                │                  │辛○○：我也是這樣想，如果這秀的不要│
    │    │                │                  │        ，媽的，我就帶那個女的去找他│
    │    │                │                  │        。                          │
    ├──┼────────┼─────────┼──────────────────┤
    │33  │九十五年六月十一│（Ａ）午○○      │午○○：明天行不行啊？              │
    │    │日二十一時二十五│      0000000000  │辛○○：晚上十二點人家告訴我。      │
    │    │分              │（Ｂ）辛○○      │午○○：現在已經九點半了。          │
    │    │                │      0000000000  │辛○○：知道嘛。我都有在弄嘛。      │
    │    │                │                  │午○○：可是這樣很奇怪嘛，昨天不是說│
    │    │                │                  │        大家一起休？                │
    │    │                │                  │辛○○：我剛把他們隊長叫來罵了一頓，│
    │    │                │                  │        然後我馬上去找地方的老闆，我│
    │    │                │                  │        說不是講好，要就一起，人家叫│
    │    │                │                  │        我們等到十二點，要是他們有拆│
    │    │                │                  │        的話，我們就跟著一起休，要是│
    │    │                │                  │        沒有的話，我們明天就一定要開│
    │    │                │                  │        始，然後我們也不要再受這種氣│
    │    │                │                  │        了，明天三重那邊的人會把區域│
    │    │                │                  │        給我們，我們自己找一個地方，│
    │    │                │                  │        我們就用跳的，我有跟范哥講了│
    │    │                │                  │        。                          │
    │    │                │                  │午○○：那現在這個是誰在主導？是阿錫│
    │    │                │                  │        還是？                      │
    │    │                │                  │辛○○：不是阿錫。                  │
    │    │                │                  │午○○：是育霖？                    │
    │    │                │                  │辛○○：對，是三組的育霖。          │
    │    │                │                  │午○○：那你問他是怎麼回事呢？      │
    │    │                │                  │辛○○：都不是他的問題，那我說我覺得│
    │    │                │                  │        是不是人家沒有拿到東西，人家│
    │    │                │                  │        又講說沒拿到東西你們怎麼可能│
    │    │                │                  │        作五天？                    │
    │    │                │                  │午○○：那不是個人的問題嗎？例如說育│
    │    │                │                  │        霖？                        │
    │    │                │                  │辛○○：也不可能是阿錫跟育霖的問題，│
    │    │                │                  │        因為我剛在三組隊長的面前說我│
    │    │                │                  │        還聽到有人說我們刑警隊沒送，│
    │    │                │                  │        人家講的也鮮咧，沒送你們可以│
    │    │                │                  │        作那麼久…                  │
    │    │                │                  │        …                          │
    ├──┼────────┼─────────┼──────────────────┤
    │34  │九十五年六月十二│（Ａ）辛○○      │辛○○：你叫他們司機今天都不要站在路│
    │    │日十三時二十五分│      0000000000  │        邊，知道就好，就給他硬幹，逼│
    │    │                │（Ｂ）子○○      │        他們答應，有人叫我這樣做。  │
    │    │                │      0000000000  │子○○：好。                        │
    ├──┼────────┼─────────┼──────────────────┤
    │35  │九十五年六月十二│（Ａ）壬○○      │壬○○：老師，剛才小二來這邊跟我講，│
    │    │日十九時三十一分│      0000000000  │        我們今天開始，那個不知道。  │
    │    │                │（Ｂ）午○○      │午○○：喔。                        │
    │    │                │      0000000000  │壬○○：今天上課，上面的校長不知道喔│
    │    │                │                  │        。                          │
    │    │                │                  │午○○：嗯。                        │
    │    │                │                  │壬○○：他是這樣跟我講的，他說他沒辦│
    │    │                │                  │        法。那重要的資料我有請弘殷（│
    │    │                │                  │        即卯○圻）先帶走。          │
    │    │                │                  │午○○：好。                        │
    ├──┼────────┼─────────┼──────────────────┤
    │36  │九十五年六月十三│（Ａ）壬○○      │壬○○：老師，小二哥通知說趕快走耶。│
    │    │日十八時五十四分│      0000000000  │午○○：這樣子喔，那趕快走。        │
    │    │                │（Ｂ）午○○      │                                    │
    │    │                │      0000000000  │                                    │
    ├──┼────────┼─────────┼──────────────────┤
    │37  │九十五年六月十三│（Ａ）壬○○      │壬○○：老師，我已經走了，那個在門口│
    │    │日十九時零五分  │      0000000000  │        ，全部出不去。              │
    │    │                │（Ｂ）午○○      │午○○：誰在門口？                  │
    │    │                │      0000000000  │壬○○：全部啊，戴帽子的啊。        │
    │    │                │                  │午○○：幾個人？                    │
    │    │                │                  │壬○○：我不知道我沒有看，所以我們有│
    │    │                │                  │        很多東西都沒有收。          │
    │    │                │                  │午○○：那現在怎麼辦？              │
    │    │                │                  │壬○○：我也不知道，我先去找金達好了│
    │    │                │                  │        。                          │
    │    │                │                  │午○○：那籌碼呢？                  │
    │    │                │                  │壬○○：小二哥說籌碼不要了，人直接走│
    │    │                │                  │        。                          │
    │    │                │                  │午○○：那帶子有沒有洗掉？我有交代。│
    │    │                │                  │壬○○：什麼？                      │
    │    │                │                  │午○○：錄影機啊。                  │
    │    │                │                  │壬○○：有啊，小劉哥現在也在外面，喔│
    │    │                │                  │        ，好可怕，我昨天不是有跟你講│
    │    │                │                  │        說上面的不知道，然後我也有跟│
    │    │                │                  │        威哥講。                    │
    │    │                │                  │午○○：…                          │
    │    │                │                  │壬○○：我的車子有東西，但是我想我不│
    │    │                │                  │        去拿了啦。                  │
    │    │                │                  │午○○：在地下室沒關係。            │
    ├──┼────────┼─────────┼──────────────────┤
    │38  │九十五年六月十三│（Ａ）壬○○      │壬○○：結果只有一個。              │
    │    │日十九時十一分  │      0000000000  │午○○：裝肖維喔。…                │
    │    │                │（Ｂ）午○○      │                                    │
    │    │                │      0000000000  │                                    │
    ├──┼────────┼─────────┼──────────────────┤
    │39  │九十五年六月十三│（Ａ）辛○○      │辛○○：Ａｍｙ，叫客人趕快都走。    │
    │    │日十九時三十一分│      0000000000  │壬○○：你是講真的還是講假的。      │
    │    │                │（Ｂ）壬○○      │辛○○：講真的。                    │
    │    │                │      0000000000  │壬○○：喔，你笑出來我就知道是講假的│
    │    │                │                  │        。                          │
    │    │                │                  │辛○○：現在全部走。                │
    │    │                │                  │壬○○：你講假的對不對？            │
    │    │                │                  │辛○○：我講真的。                  │
    │    │                │                  │        …                          │
    │    │                │                  │壬○○：真的嗎？現在嗎？            │
    │    │                │                  │辛○○：真的啦，全部的人趕快走，籌碼│
    │    │                │                  │        先不要收，人先走。          │
    │    │                │                  │壬○○：好啦，我知道了。            │
    ├──┼────────┼─────────┼──────────────────┤
    │40  │九十五年六月十三│（Ａ）辛○○      │戊○○：董事長。                    │
    │    │日二十時三十一分│      0000000000  │辛○○：你在幹嘛？                  │
    │    │                │（Ｂ）戊○○      │戊○○：我在家。                    │
    │    │                │      00-00000000 │辛○○：我跟你講，我們又那個了。    │
    │    │                │                  │戊○○：我知道。                    │
    │    │                │                  │辛○○：沒關係，休就休了。永和應該沒│
    │    │                │                  │        辦法了，你晚一點可不可以把中│
    │    │                │                  │        和的約一下。                │
    │    │                │                  │戊○○：可以啊。                    │
    │    │                │                  │辛○○：我等你電話，十點以後就可以了│
    │    │                │                  │        。                          │
    ├──┼────────┼─────────┼──────────────────┤
    │41  │九十五年六月十三│（Ａ）戊○○      │戊○○：他十一點才會回來。          │
    │    │日二十時五十七分│      00-00000000 │辛○○：好啊，我等。                │
    │    │                │（Ｂ）辛○○      │戊○○：淡水那邊可以嗎？            │
    │    │                │      0000000000  │辛○○：我馬上問，他們人在旁邊。我覺│
    │    │                │                  │        得中和比較好，淡水太遠了。  │
    │    │                │                  │戊○○：可是淡水那邊有自己人，就那個│
    │    │                │                  │        你看過啊。                  │
    │    │                │                  │辛○○：中和不行嗎？                │
    │    │                │                  │戊○○：我說你回來我們再聊天啊。    │
    │    │                │                  │辛○○：等一下我們碰面再講。        │
    ├──┼────────┼─────────┼──────────────────┤
    │42  │九十五年六月十四│（Ａ）壬○○      │        …                          │
    │    │日三時六分      │      0000000000  │壬○○：然後永和可能不能做了，他說這│
    │    │                │（Ｂ）丑○○      │        次大老闆真的很生氣。        │
    │    │                │      0000000000  │丑○○：那福和那裡呢？              │
    │    │                │                  │壬○○：也不行。                    │
    │    │                │                  │丑○○：大老闆是誰？                │
    │    │                │                  │壬○○：分局長啊。小二哥說他先叫管區│
    │    │                │                  │        的來敲門，他的意思說如果我們│
    │    │                │                  │        這時候不撤，分局長要親自去弄│
    │    │                │                  │        了。                        │
    │    │                │                  │丑○○：幹你娘，錢都拿去那麼多了。他│
    │    │                │                  │        們這些白道真是比黑道還可怕。│
    │    │                │                  │壬○○：本來就是可怕。              │
    │    │                │                  │丑○○：幹你娘，這真的會是有報應。  │
    ├──┼────────┼─────────┼──────────────────┤
    │43  │九十五年六月十四│（Ａ）午○○      │辛○○：喂。                        │
    │    │日十一時四十三分│      0000000000  │午○○：修哥有跟你聯絡嗎？          │
    │    │                │（Ｂ）辛○○      │辛○○：沒有啊。幹嘛？              │
    │    │                │      00-00000000 │午○○：那你昨天那中和談的怎麼樣？  │
    │    │                │                  │辛○○：中和下面的都沒問題，現在他們│
    │    │                │                  │        在找人要去跟分局長講。      │
    │    │                │                  │午○○：所以上面還沒點頭就對了。    │
    │    │                │                  │辛○○：只剩分局長啦！              │
    │    │                │                  │        …                          │
    ├──┼────────┼─────────┼──────────────────┤
    │44  │九十五年六月十九│（Ａ）午○○      │午○○：喂。                        │
    │    │日二十三時五十分│      0000000000  │辛○○：董事長喔，我跟你講，我現在跟│
    │    │                │（Ｂ）辛○○      │        整個永和的情形，我們都，我現│
    │    │                │      0000000000  │        在全部都問，剛找了兩個老闆出│
    │    │                │                  │        來，一個是秀的，一個是新的，│
    │    │                │                  │        然後連我們原本這邊，就是休息│
    │    │                │                  │        ，然後馬上開始，三個都被我找│
    │    │                │                  │        來了。我看，最勇敢的就是２２│
    │    │                │                  │        這邊的老闆，就是我們說開始，│
    │    │                │                  │        他就停了。那現在２２又拆了嘛│
    │    │                │                  │        ，對不對？那如果我們租最快，│
    │    │                │                  │        還需要有幾天，你看呢？      │
    │    │                │                  │午○○：喔，那個可能二十天都還搞不好│
    │    │                │                  │        。                          │
    │    │                │                  │辛○○：二十天還搞不好？那如果二十二│
    │    │                │                  │        呢？                        │
    │    │                │                  │午○○：因為都拆光了，連那些管路什麼│
    │    │                │                  │        的，線路，通通拆光了。      │
    │    │                │                  │辛○○：管路都拆光了？              │
    │    │                │                  │午○○：從頭開始就對了。            │
    │    │                │                  │辛○○：那，幹你娘，真累，我操。    │
    │    │                │                  │午○○：啊？                        │
    │    │                │                  │辛○○：那這樣很累，我操，懂嗎？現在│
    │    │                │                  │        每個人想，沒有願意先跟老闆講│
    │    │                │                  │        啦，那只有我們二十二樓，二十│
    │    │                │                  │        二樓的老闆最敢，因為他最支持│
    │    │                │                  │        我們嘛。那我想一下，三重還在│
    │    │                │                  │        講，等一下消息就來了，這個你│
    │    │                │                  │        先不要跟威哥，張勵人什麼的講│
    │    │                │                  │        ，我先，我看最遲，明天我全部│
    │    │                │                  │        消息都會進，三重已經去問了。│
    │    │                │                  │        …                          │
    ├──┼────────┼─────────┼──────────────────┤
    │45  │九十五年六月二十│（Ａ）辛○○      │午○○：明天晚上八點我們可以拿到地方│
    │    │一日二十三時三十│      0000000000  │        。                          │
    │    │九分            │（Ｂ）午○○      │辛○○：我跟你講，我趕禮拜一以前讓你│
    │    │                │      0000000000  │        們開始就對了啦。原則上沒問題│
    │    │                │                  │        了啦，不然他們不敢找我來這邊│
    │    │                │                  │        喝酒啦。                    │
    │    │                │                  │午○○：那可不可能禮拜五呢？        │
    │    │                │                  │辛○○：我現在在趕，我現在等他們大老│
    │    │                │                  │        闆來啊。                    │
    │    │                │                  │午○○：我跟你講，明天我八點就可以拿│
    │    │                │                  │        到地方。…是不是三天要補我們│
    │    │                │                  │        ？                          │
    │    │                │                  │辛○○：我剛還沒講到這個，我等一下跟│
    │    │                │                  │        他講。                      │
    │    │                │                  │午○○：你跟他爭取補我們三天，備案我│
    │    │                │                  │        也準備好了，明天中午水錢就會│
    │    │                │                  │        準備好了。                  │
    │    │                │                  │辛○○：好，我懂。                  │
    │    │                │                  │午○○：如果談不攏也沒關係，明天中午│
    │    │                │                  │        水錢就準備好了。            │
    │    │                │                  │辛○○：沒關係，我知道怎麼弄。      │
    ├──┼────────┼─────────┼──────────────────┤
    │46  │九十五年六月二十│（Ａ）辛○○      │辛○○：他媽的Ｂ，那天王牌喝酒的人，│
    │    │五日零時二十五分│      0000000000  │        電話搞不定，就是休息。百貨公│
    │    │                │（Ｂ）龍五        │        司那一棟，所以禮拜一也是沒有│
    │    │                │      0000000000  │        辦法囉。百貨公司的老闆最稱頭│
    │    │                │                  │        了，百貨公司的老闆，你知道是│
    │    │                │                  │        誰嗎？                      │
    │    │                │                  │龍五：當然知道啊。                  │
    │    │                │                  │辛○○：他最敢啦，本來說，拿性命跟你│
    │    │                │                  │        搏，哈，幹你娘。            │
    │    │                │                  │        …                          │
    ├──┼────────┼─────────┼──────────────────┤
    │47  │九十五年六月二十│（Ａ）辛○○      │…                                  │
    │    │五日零時三十一分│      0000000000  │（電話轉由辛○○之妻接聽）          │
    │    │                │（Ｂ）辛○○妻之姊│辛○○：媽咪，我跟威哥、老師要去他們│
    │    │                │      00-00000000 │        那邊喝一下。                │
    │    │                │                  │辛○○之妻：怎麼想要去我姊那邊？    │
    │    │                │                  │辛○○：我弄好了，已經快瘋了，他媽的│
    │    │                │                  │        永和所答應我的，狗屁，妳知道│
    │    │                │                  │        嗎？王八蛋。                │
    │    │                │                  │辛○○之妻：我在問你什麼，你回答什麼│
    │    │                │                  │            。我說你怎麼會想去那邊喝│
    │    │                │                  │            ？                      │
    │    │                │                  │辛○○：這邊最便宜啊。              │
    ├──┼────────┼─────────┼──────────────────┤
    │48  │九十五年六月二十│（Ａ）辛○○      │        …                          │
    │    │五日零時四十一分│      0000000000  │王繼吾：禮拜一還開不了，對不對？    │
    │    │                │（Ｂ）王繼吾      │辛○○：他們又，明天還回答我，我說，│
    │    │                │      0000000000  │        我操，你們喝酒那天這個樣子，│
    │    │                │                  │        今天晚上跟我講這個樣子，我說│
    │    │                │                  │        ，你們在跟我開玩笑，叫我，我│
    │    │                │                  │        怎麼跟公司交代嘛。          │
    │    │                │                  │王繼吾：單純為了喝酒？              │
    │    │                │                  │辛○○：對啊，我說，難道你們不知道我│
    │    │                │                  │        董事長是誰嗎？我說你們在跟我│
    │    │                │                  │        開玩笑咧，我操，我真的是好累│
    │    │                │                  │        喔。                        │
    │    │                │                  │王繼吾：那現在怎麼弄？              │
    │    │                │                  │辛○○：很痛苦嘛，你知道，只有一個老│
    │    │                │                  │        闆，這個老闆他就不用講了，他│
    │    │                │                  │        肯定敢挺我們的，他說我懂，你│
    │    │                │                  │        把二十到三十樓租下來，隨便一│
    │    │                │                  │        層，你隨時租好，隨時這樣。我│
    │    │                │                  │        說，還好，還好，算我聰明，你│
    │    │                │                  │        知道嗎？那天我不是跟他們講說│
    │    │                │                  │        ，去把好萊塢拿下來，我說，你│
    │    │                │                  │        們不要租喔，千萬不要租，借來│
    │    │                │                  │        用喔，弄不好就算了，多花錢。│
    │    │                │                  │        我操…                      │
    │    │                │                  │        …                          │
    ├──┼────────┼─────────┼──────────────────┤
    │49  │九十五年六月二十│（Ａ）午○○      │張勵人：你從頭到尾講給我聽好不好。  │
    │    │八日一時十分    │      0000000000  │午○○：小三通知，是先通知我們說所有│
    │    │                │（Ｂ）張勵人      │        東西要收掉，什麼東西都不能留│
    │    │                │      00-00000000 │        ，我們就收了，然後他又打來，│
    │    │                │                  │        他說這事很嚴重，我們四個人，│
    │    │                │                  │        就說家裡要收乾淨，不要住家裡│
    │    │                │                  │        ，電話不要開，這幾天，隨後一│
    │    │                │                  │        鵬打來說檢察官在七天到十五天│
    │    │                │                  │        內，北臺灣臺北桃園一定會動一│
    │    │                │                  │        場，那不曉得是哪一場。      │
    │    │                │                  │        …                          │
    ├──┼────────┼─────────┼──────────────────┤
    │50  │九十五年六月二十│（Ａ）壬○○      │壬○○：輝哥，是這樣子，有一點變化，│
    │    │九日零時十四分  │      0000000000  │        可能明天會開始，明天晚上，那│
    │    │                │（Ｂ）王元輝      │        這樣子可能明天要請中班的待命│
    │    │                │      0000000000  │        了，對，我現在在跟他們聯絡，│
    │    │                │                  │        那因為老師的意思是說，我們可│
    │    │                │                  │        能新裝潢的地方，讓他們好好裝│
    │    │                │                  │        潢，所以明天我們原則上開始，│
    │    │                │                  │        是在我們那一天全體去整理那個│
    │    │                │                  │        地，那個地方也調好了這個樣子│
    │    │                │                  │        ，只是說…                  │
    │    │                │                  │王元輝：明天晚上。                  │
    │    │                │                  │壬○○：如果開始，就是中午班開始這樣│
    │    │                │                  │        子。                        │
    │    │                │                  │        …                          │
    │    │                │                  │王元輝：那如果是明天中午開始的話，我│
    │    │                │                  │        們明天可能…                │
    │    │                │                  │壬○○：你們那邊可能會來不及是不是，│
    │    │                │                  │        員工都回南部了后？          │
    │    │                │                  │王元輝：對啊，我們就…              │
    │    │                │                  │壬○○：休一天，這樣子。            │
    │    │                │                  │王元輝：休一天，等到禮拜五，再到２３│
    │    │                │                  │        樓，禮拜五就到２３樓嘛。    │
    │    │                │                  │壬○○：沒有，沒有，沒有。我們可能在│
    │    │                │                  │        我們一起去整理那個地方，可能│
    │    │                │                  │        就作十三天。                │
    │    │                │                  │王元輝：要在那邊作十三天？          │
    │    │                │                  │壬○○：對對對。然後再移下去新的，之│
    │    │                │                  │        前五百坪有沒有？我們不是花很│
    │    │                │                  │        多錢裝潢那個地方，再移去那邊│
    │    │                │                  │        一期，然後再移去我們新租的這│
    │    │                │                  │        棟百貨公司一樣做。所以原則上│
    │    │                │                  │        老師跟我講是說，這個流程，所│
    │    │                │                  │        以你看你們就是如果要，如果要│
    │    │                │                  │        休一天的話，你們下一期就做十│
    │    │                │                  │        二天，這樣子。              │
    │    │                │                  │王元輝：瞭解。                      │
    │    │                │                  │壬○○：好不好，好，因為我們其實基本│
    │    │                │                  │        上，明天真的做的話，也是接那│
    │    │                │                  │        天我們沒有，臨走的，撤的那一│
    │    │                │                  │        天的帳，你知道嗎，所以我們是│
    │    │                │                  │        做第七天，這樣子，對。所以原│
    │    │                │                  │        則上，我們是禮拜一才結這一期│
    │    │                │                  │        的帳，這樣子。那你自己安排看│
    │    │                │                  │        看好了。                    │
    │    │                │                  │王元輝：好。                        │
    │    │                │                  │        …                          │
    ├──┼────────┼─────────┼──────────────────┤
    │51  │九十五年六月二十│（Ａ）辛○○      │辛○○：你在哪裡？                  │
    │    │九日十一時十七分│      0000000000  │卯○圻：二號。                      │
    │    │                │（Ｂ）卯○圻      │辛○○：什麼是二號，尿尿喔？        │
    │    │                │      0000000000  │卯○圻：二三。                      │
    │    │                │                  │辛○○：喔，你不會走吧？            │
    │    │                │                  │卯○圻：我現在剛來，要上去找人去四樓│
    │    │                │                  │        。                          │
    │    │                │                  │辛○○：找完你會去哪裡？            │
    │    │                │                  │卯○圻：重點是你要拿東西的話，你幾點│
    │    │                │                  │        會到中和路？                │
    │    │                │                  │辛○○：我現在在敦化北路，我要來永和│
    │    │                │                  │        。                          │
    │    │                │                  │卯○圻：對，你差不多？              │
    │    │                │                  │辛○○：半個鐘頭吧！                │
    │    │                │                  │卯○圻：你到中和路的燦坤的時候打電話│
    │    │                │                  │        給我，我馬上回去拿給你。    │
    │    │                │                  │辛○○：地下室那個燦坤喔？          │
    │    │                │                  │卯○圻：就是燦坤前面有個ＳＥＶＥＮ，│
    │    │                │                  │        你要到五分鐘前打給我。      │
    │    │                │                  │辛○○：好。                        │
    ├──┼────────┼─────────┼──────────────────┤
    │52  │九十五年六月二十│（Ａ）辛○○      │辛○○：弘殷喔，你要跟我約在那個排煙│
    │    │九日十一時四十分│      0000000000  │        不良的ＳＥＶＥＮ？          │
    │    │                │（Ｂ）卯○圻      │卯○圻：對對對。                    │
    │    │                │      0000000000  │                                    │
    ├──┼────────┼─────────┼──────────────────┤
    │53  │九十五年六月二十│（Ａ）壬○○      │壬○○：弘殷（卯○圻之原名），現在就│
    │    │九日十二時四十五│      0000000000  │        是你那邊慢慢弄嘛，老師有沒有│
    │    │分              │（Ｂ）卯○圻      │        跟你講？                    │
    │    │                │      0000000000  │卯○圻：沒有。                      │
    │    │                │                  │壬○○：然後星期四晚上可能要開始了，│
    │    │                │                  │        然後要去我們之前全部人一起去│
    │    │                │                  │        整理那個地方。              │
    │    │                │                  │卯○圻：我知道啊。我有在搬東西。    │
    │    │                │                  │壬○○：對。主要是錢二百五十萬元在你│
    │    │                │                  │        那裡嘛。                    │
    │    │                │                  │卯○圻：對。                        │
    │    │                │                  │壬○○：小二哥（辛○○之綽號）會去跟│
    │    │                │                  │        你拿一一四。                │
    │    │                │                  │卯○圻：多少？                      │
    │    │                │                  │壬○○：因為他要拿去給人家的，你知道│
    │    │                │                  │        意思。                      │
    │    │                │                  │卯○圻：我知道。                    │
    │    │                │                  │壬○○：一一四啦！那其他剩下的如果晚│
    │    │                │                  │        上開始，阿群如果上班，你直接│
    │    │                │                  │        拿給阿群。                  │
    │    │                │                  │卯○圻：好。                        │
    │    │                │                  │壬○○：那小二哥等一下找你。        │
    ├──┼────────┼─────────┼──────────────────┤
    │54  │九十五年六月二十│（Ａ）戊○○      │戊○○：董事長，九點之前，有訂包廂吧│
    │    │九日十八時四十二│      0000000000  │        ？                          │
    │    │分              │（Ｂ）辛○○      │辛○○：好好好。                    │
    │    │                │      0000000000  │戊○○：我們到那邊再打電話給他啊。  │
    │    │                │                  │辛○○：九點以前我先用好。那九點我打│
    │    │                │                  │        給你，我來載你。            │
    │    │                │                  │戊○○：好，他剛來這邊找我。那個二樣│
    │    │                │                  │        東西都要帶著耶。            │
    │    │                │                  │辛○○：哪有二樣東西？              │
    │    │                │                  │戊○○：電話跟那個。                │
    │    │                │                  │辛○○：電話還來不及，有有有，有帶著│
    │    │                │                  │        。                          │
    │    │                │                  │戊○○：他是說這兩樣啦，你要拿一支專│
    │    │                │                  │        線給他。                    │
    │    │                │                  │辛○○：好。                        │
    ├──┼────────┼─────────┼──────────────────┤
    │55  │九十五年七月四日│（Ａ）辛○○      │辛○○：董事長。                    │
    │    │十八時十四分    │      0000000000  │戊○○：嗯。                        │
    │    │                │（Ｂ）戊○○      │辛○○：你七點半可不可以到ＳＯＧＯ？│
    │    │                │      0000000000  │戊○○：幾點啊？                    │
    │    │                │                  │辛○○：樓下啊。                    │
    │    │                │                  │戊○○：幾點的時候？                │
    │    │                │                  │辛○○：七點半。                    │
    │    │                │                  │戊○○：七點啦！                    │
    │    │                │                  │辛○○：七點是不是？                │
    │    │                │                  │戊○○：幹嘛？                      │
    │    │                │                  │辛○○：碰個面啊。                  │
    │    │                │                  │戊○○：那你就直接到我公司就好啦！  │
    │    │                │                  │辛○○：好好好，我等一下過來。      │
    │    │                │                  │戊○○：七點啦！七點啦！            │
    │    │                │                  │辛○○：ＯＫ。好好好。              │
    ├──┼────────┼─────────┼──────────────────┤
    │56  │九十五年七月六日│（Ａ）戊○○      │戊○○：怎樣？有什麼事嗎？你說。    │
    │    │十九時三十三分  │      0000000000  │辛○○：我通知了喔。                │
    │    │                │（Ｂ）辛○○      │戊○○：好好好，ＯＫ                │
    │    │                │      0000000000  │                                    │
    ├──┼────────┼─────────┼──────────────────┤
    │57  │九十五年七月七日│（Ａ）戊○○      │戊○○：喂。                        │
    │    │十一時十七分    │      0000000000  │辛○○：我在路上。                  │
    │    │                │（Ｂ）辛○○      │戊○○：ＯＫ，好。                  │
    │    │                │      0000000000  │                                    │
    ├──┼────────┼─────────┼──────────────────┤
    │58  │九十五年七月七日│（Ａ）蔡育霖      │辛○○：你在哪裡？                  │
    │    │十一時三十五分  │      0000000000  │蔡育霖：我在法院辦一些事情，等一下就│
    │    │                │（Ｂ）辛○○      │        到了。                      │
    │    │                │      0000000000  │辛○○：什？                        │
    │    │                │                  │蔡育霖：我在北檢辦一些公文，等一下就│
    │    │                │                  │        到了。                      │
    │    │                │                  │辛○○：ＯＫ、ＯＫ，好。            │
    ├──┼────────┼─────────┼──────────────────┤
    │59  │九十五年七月七日│（Ａ）戊○○      │戊○○：喂。                        │
    │    │十二時二十六分  │      0000000000  │辛○○：董事長，我在樓下。          │
    │    │                │（Ｂ）辛○○      │戊○○：好，掰掰。                  │
    │    │                │      0000000000  │                                    │
    ├──┼────────┼─────────┼──────────────────┤
    │60  │九十五年七月七日│（Ａ）蔡育霖      │蔡育霖：阿西你出門了嗎？            │
    │    │十三時十五分    │      0000000000  │戊○○：我要下、你到了嗎？          │
    │    │                │（Ｂ）戊○○      │蔡育霖：你還在家嘛！                │
    │    │                │      0000000000  │戊○○：對對對。                    │
    │    │                │                  │蔡育霖：你過五分鐘下來。            │
    │    │                │                  │戊○○：好。                        │
    ├──┼────────┼─────────┼──────────────────┤
    │61  │九十五年七月七日│（Ａ）戊○○      │丙○○：阿西，怎麼樣？              │
    │    │十六時二十五分  │      0000000000  │戊○○：老闆，你要回來開會嗎？今天？│
    │    │                │（Ｂ）丙○○      │丙○○：我現在要回去的路上。        │
    │    │                │      0000000000  │戊○○：ＯＫ，好好好。              │
    │    │                │                  │丙○○：我有到再打給你。            │
    │    │                │                  │戊○○：沒有，我在上班，有公文，讓你│
    │    │                │                  │        看一下。                    │
    │    │                │                  │丙○○：你現在在上班喔！            │
    │    │                │                  │戊○○：對對對。                    │
    │    │                │                  │丙○○：掰掰。                      │
    ├──┼────────┼─────────┼──────────────────┤
    │62  │九十五年七月九日│（Ａ）辛○○      │辛○○：你在哪裡？                  │
    │    │十六時十五分    │      0000000000  │戊○○：我在家。                    │
    │    │                │（Ｂ）戊○○      │辛○○：來我們樓下。                │
    │    │                │      0000000000  │戊○○：現在？                      │
    │    │                │                  │辛○○：對，好像有問題了。          │
    │    │                │                  │戊○○：怎麼樣的問題？              │
    │    │                │                  │辛○○：媽的，有人在弄門了。        │
    │    │                │                  │戊○○：你叫他鎖起來啊。            │
    │    │                │                  │辛○○：鎖起來了啊。                │
    │    │                │                  │戊○○：喔，人趕快先離開啊。        │
    │    │                │                  │辛○○：對啊對啊。                  │
    │    │                │                  │戊○○：我現在不能過去啊，是穿制服還│
    │    │                │                  │        是便服？                    │
    │    │                │                  │辛○○：便服啦。                    │
    │    │                │                  │戊○○：我現在不能過去，你叫他現散就│
    │    │                │                  │        對了啦。                    │
    │    │                │                  │辛○○：好。                        │
    ├──┼────────┼─────────┼──────────────────┤
    │63  │九十五年七月九日│（Ａ）辛○○      │戊○○：怎麼樣，現在還有人嗎？      │
    │    │十六時十八分    │      0000000000  │辛○○：我在看啊，門不曉得弄得破弄不│
    │    │                │（Ｂ）戊○○      │        破。                        │
    │    │                │      00-00000000 │戊○○：在敲門喔？                  │
    │    │                │                  │辛○○：對啊。                      │
    │    │                │                  │戊○○：幾個人？                    │
    │    │                │                  │辛○○：媽的，最少七八個。          │
    │    │                │                  │戊○○：我操，可不可以撤開？        │
    │    │                │                  │辛○○：我不知道，他們在想辦法啊。  │
    │    │                │                  │戊○○：現在趕快走開啊。            │
    │    │                │                  │辛○○：對啊，我已經走了啊。        │
    │    │                │                  │戊○○：你們的人有沒有撤退？        │
    │    │                │                  │辛○○：他們在撤了，不曉得走得了走不│
    │    │                │                  │        了。                        │
    │    │                │                  │戊○○：你現在在哪？                │
    │    │                │                  │辛○○：我在附近而已。              │
    │    │                │                  │戊○○：樓下有車嗎？                │
    │    │                │                  │辛○○：沒有。                      │
    │    │                │                  │（警方問：你在打給誰？              │
    │    │                │                  │  辛○○答：沒有，我跟我朋友聊天。  │
    │    │                │                  │  電話隨掛斷）                      │
    ├──┼────────┼─────────┼──────────────────┤
    │64  │九十四年五月二十│（Ａ）癸○○      │癸○○：大哥，我忘記電話幾號了。    │
    │    │九日十六時二十九│      0000000000  │乙○○：我就說你白痴。              │
    │    │分              │（Ｂ）乙○○      │癸○○：沒有啦，剛剛好朋友跟我聯絡了│
    │    │                │      0000000000  │        ，然後他有補進去了。        │
    │    │                │                  │乙○○：來得及就對了。              │
    │    │                │                  │癸○○：對，他有補了，其他的就我晚上│
    │    │                │                  │        跟他對一對就好了。          │
    │    │                │                  │乙○○：多少結？                    │
    │    │                │                  │癸○○：多少結喔。                  │
    │    │                │                  │乙○○：你何時會回去蘆洲？          │
    │    │                │                  │癸○○：大概再五十分鐘吧。          │
    │    │                │                  │乙○○：沒關係，你回去蘆洲再打給我，│
    │    │                │                  │        我已經在中山區了。          │
    ├──┼────────┼─────────┼──────────────────┤
    │65  │九十四年六月八日│（Ａ）乙○○      │乙○○：你那個有幫我訂嗎？          │
    │    │二十二時四十一分│      0000000000  │癸○○：有啊。                      │
    │    │                │（Ｂ）癸○○      │乙○○：沒問題吧？                  │
    │    │                │      0000000000  │癸○○：林口那間還沒有消息，我再打給│
    │    │                │                  │        他。                        │
    │    │                │                  │乙○○：那結了嗎？                  │
    │    │                │                  │癸○○：結了。                      │
    │    │                │                  │乙○○：多少？                      │
    │    │                │                  │癸○○：三千多。                    │
    │    │                │                  │乙○○：永和這邊你有跟他講嗎？      │
    │    │                │                  │癸○○：有啊，可是店休三天，這個我會│
    │    │                │                  │        處理。                      │
    │    │                │                  │乙○○：是明天喔？                  │
    │    │                │                  │癸○○：對啊。                      │
    │    │                │                  │乙○○：那你什麼時候要去？          │
    │    │                │                  │癸○○：休三天應該是星期六了吧。    │
    │    │                │                  │乙○○：要三天後才那個喔？          │
    │    │                │                  │癸○○：嗯。                        │
    │    │                │                  │乙○○：星期六要怎麼匯？            │
    │    │                │                  │癸○○：你說我們公司那個喔？        │
    │    │                │                  │乙○○：對啊。                      │
    │    │                │                  │癸○○：沒有啦，那個是明天就會算一算│
    │    │                │                  │        了。                        │
    │    │                │                  │乙○○：這兩天有沒有什麼事？        │
    │    │                │                  │癸○○：沒有。                      │
    │    │                │                  │乙○○：有事你再處理一下。          │
    ├──┼────────┼─────────┼──────────────────┤
    │66  │九十四年七月一日│（Ａ）癸○○      │癸○○：阿群在嗎？                  │
    │    │二十時五十七分  │      0000000000  │壬○○：他不在，你哪裡找？          │
    │    │                │（Ｂ）壬○○      │癸○○：你是誰？                    │
    │    │                │      0000000000  │壬○○：你死囝不曉得我喔。          │
    │    │                │                  │癸○○：ＡＭＹ喔？                  │
    │    │                │                  │壬○○：對啦。                      │
    │    │                │                  │癸○○：阿群怎麼沒去上班？          │
    │    │                │                  │壬○○：他今天休息。                │
    │    │                │                  │癸○○：公司昨天好不好？            │
    │    │                │                  │壬○○：昨天輸六百多，前天輸一千多，│
    │    │                │                  │        總共現在削一千四而已。      │
    │    │                │                  │癸○○：瞭解。                      │
    ├──┼────────┼─────────┼──────────────────┤
    │67  │九十四年七月四日│（Ａ）癸○○      │癸○○： ＡＭＹ，帳結了嗎？         │
    │    │十四時四十五分  │      0000000000  │壬○○：現在在結了。                │
    │    │                │（Ｂ）壬○○      │癸○○：昨天好不好？                │
    │    │                │      0000000000  │壬○○：昨天贏一百。                │
    │    │                │                  │癸○○：那不就是１５００？          │
    │    │                │                  │壬○○：１５８０。                  │
    │    │                │                  │癸○○：那我什麼時候進去比較方便？我│
    │    │                │                  │        什麼時候進去拉單子？        │
    │    │                │                  │壬○○：差不多五點好不好？          │
    │    │                │                  │癸○○：好。                        │
    ├──┼────────┼─────────┼──────────────────┤
    │68  │九十五年二月二日│（Ａ）未○○      │乙○○：臺北天氣如何？              │
    │    │二十二時四十一分│      0000000000  │未○○：地面溫度涼爽，沒有下雨。    │
    │    │                │（Ｂ）乙○○      │乙○○：那個ＡＭＹ有沒有說我們分紅的│
    │    │                │      0000000000  │        一樣要和鄭哥算？            │
    │    │                │                  │未○○：什麼東西？                  │
    │    │                │                  │乙○○：分紅的部分。                │
    │    │                │                  │未○○：分什麼紅？                  │
    │    │                │                  │乙○○：餐廳。                      │
    │    │                │                  │未○○：對啊，她一樣這樣說，她單子拉│
    │    │                │                  │        出來，沒有給我那個。        │
    │    │                │                  │乙○○：你問她一下，紅利剖帳的部分是│
    │    │                │                  │        不是要和鄭哥算。            │
    │    │                │                  │未○○：我問看看。                  │
    ├──┼────────┼─────────┼──────────────────┤
    │69  │九十五年二月十二│（Ａ）未○○      │未○○：阿水。                      │
    │    │日三時十一分    │      0000000000  │丑○○：ＷＡＴＥＲ。                │
    │    │                │（Ｂ）丑○○      │未○○：明天中午結嘛。              │
    │    │                │      0000000000  │丑○○：對。                        │
    │    │                │                  │未○○：現在目前為止是？            │
    │    │                │                  │丑○○：差不多輸二千多吧。          │
    │    │                │                  │未○○：真的假的？                  │
    │    │                │                  │丑○○：是啊，全部。                │
    │    │                │                  │未○○：好我知道。                  │
    ├──┼────────┼─────────┼──────────────────┤
    │70  │九十五年二月十二│（Ａ）未○○      │未○○：ＡＭＹ姊你好，我阿水。      │
    │    │日十九時二十三分│      0000000000  │壬○○：你好，你要過來拉單子了嗎？  │
    │    │                │（Ｂ）壬○○      │未○○：對啊。                      │
    │    │                │      0000000000  │壬○○：好，那順便拿五萬喔。        │
    │    │                │                  │未○○：好。                        │
    ├──┼────────┼─────────┼──────────────────┤
    │71  │九十五年三月三日│（Ａ）未○○      │未○○：ＡＭＹ姊。                  │
    │    │                │      0000000000  │接聽人：ＡＭＹ姊現在不在座位上耶，你│
    │    │                │（Ｂ）壬○○      │        是那個阿水哥嗎？            │
    │    │                │      0000000000  │未○○：是，你好。                  │
    │    │                │                  │接聽人：我待會請她撥給你好嗎？      │
    │    │                │                  │未○○：你們已經開始到了嘛。        │
    │    │                │                  │接聽人：對。                        │
    │    │                │                  │未○○：那你幫我問她我待會去收管理費│
    │    │                │                  │        方不方便？                  │
    │    │                │                  │接聽人：待會怎樣？                  │
    │    │                │                  │未○○：收管理費。                  │
    │    │                │                  │接聽人：這樣子喔。那等一下她進來我跟│
    │    │                │                  │        她講，看怎樣再請她跟你聯絡。│
    │    │                │                  │未○○：好，謝謝。                  │
    ├──┼────────┼─────────┼──────────────────┤
    │72  │九十五年三月三日│（Ａ）壬○○      │未○○：你好。                      │
    │    │十三時四十四分  │      0000000000  │壬○○：過來拿錢吧。                │
    │    │                │（Ｂ）未○○      │未○○：不要那麼大聲啦。            │
    │    │                │      0000000000  │壬○○：過來拿吧，都準備好了。      │
    │    │                │                  │未○○：姊姊謝謝喔。                │
    ├──┼────────┼─────────┼──────────────────┤
    │73  │九十五年三月二十│（Ａ）未○○      │未○○：錢要幾點過去拿比較方便？    │
    │    │五日十一時五十四│      0000000000  │壬○○：今天喔，今天可能會比較晚，因│
    │    │分              │（Ｂ）壬○○      │        為現在還在開會。            │
    │    │                │      0000000000  │未○○：啊，對不起，對不起。        │
    │    │                │                  │壬○○：公司全部員工。              │
    │    │                │                  │未○○：對不起，那那個管理費的部分是│
    │    │                │                  │        ？                          │
    │    │                │                  │壬○○：管理費禮拜一再拿，好嗎？    │
    │    │                │                  │未○○：我禮拜一再一起拿好了。      │
    │    │                │                  │壬○○：好，ＯＫ，然後我們這一期大概│
    │    │                │                  │        贏四千八。                  │
    │    │                │                  │未○○：這麼猛喔。                  │
    │    │                │                  │壬○○：對。                        │
    │    │                │                  │未○○：好，謝謝。                  │
    │    │                │                  │壬○○：告訴你，股金大概要變動吧？  │
    │    │                │                  │未○○：目前是沒有接到通知。        │
    │    │                │                  │壬○○：現在我要跟你確定喔，如果沒有│
    │    │                │                  │        變，就不能變動了。因為現在我│
    │    │                │                  │        們現在有一個大腳顧客從高雄上│
    │    │                │                  │        來，要多打二、三條吧，然後這│
    │    │                │                  │        二、三條的輸贏就加在下一期，│
    │    │                │                  │        等今天我們就有輸贏了。      │
    │    │                │                  │未○○：這樣子。                    │
    │    │                │                  │壬○○：對，跟你講一下，不能變動了。│
    │    │                │                  │        …                          │
    ├──┼────────┼─────────┼──────────────────┤
    │74  │九十五年三月二十│（Ａ）乙○○      │乙○○：你問了，電話打了沒？        │
    │    │五日十三時五十六│      0000000000  │未○○：電話打了。                  │
    │    │分              │（Ｂ）未○○      │乙○○：什麼？餐廳電話打了沒？      │
    │    │                │      0000000000  │未○○：打了，打了，剛剛聯絡完了。  │
    │    │                │                  │乙○○：聯絡完了，什麼時候去？      │
    │    │                │                  │未○○：禮拜一。                    │
    │    │                │                  │乙○○：禮拜一嗎？                  │
    │    │                │                  │未○○：嗯。                        │
    │    │                │                  │乙○○：那，你，你，怎樣？          │
    │    │                │                  │未○○：不錯喔。                    │
    │    │                │                  │乙○○：然後你跟那個櫃臺聯絡一下，轉│
    │    │                │                  │        １到Ｂ去。                  │
    │    │                │                  │未○○：要轉到Ｂ去，可是剛剛有通知耶│
    │    │                │                  │        。                          │
    │    │                │                  │乙○○：通知什麼？                  │
    │    │                │                  │未○○：說Ａ今天有大戶要進來，確定要│
    │    │                │                  │        移喔？現在他剛好打給他，ＡＭ│
    │    │                │                  │        Ｙ說今天有大戶要進來，如是有│
    │    │                │                  │        要變動的話，現在就要跟她講。│
    │    │                │                  │乙○○：你跟她講，一樣移過去Ｂ去。  │
    │    │                │                  │未○○：好好。                      │
    ├──┼────────┼─────────┼──────────────────┤
    │75  │九十五年七月九日│（Ａ）玄○○      │玄○○：德哥。                      │
    │    │二十二時十四分  │      0000000000  │乙○○：嗯。                        │
    │    │                │（Ｂ）乙○○      │玄○○：坐上來車上了。              │
    │    │                │      0000000000  │乙○○：坐上車了嗎？                │
    │    │                │                  │玄○○：嗯。                        │
    │    │                │                  │乙○○：幹你娘雞八，我會大肚子了我。│
    │    │                │                  │玄○○：他們很有趣耶，老闆不在，他們│
    │    │                │                  │        問工作人員，我先出來，後來找│
    │    │                │                  │        不到老闆，就把我當是負責人。│
    │    │                │                  │乙○○：啥？                        │
    │    │                │                  │玄○○：把我當是負責人，叫我簽啦。  │
    │    │                │                  │        …                          │
    │    │                │                  │乙○○：幹你娘雞八。一直問我小二是誰│
    │    │                │                  │        ，我說我哪認識。            │
    │    │                │                  │玄○○：我是覺得沒差啦，去到法院再反│
    │    │                │                  │        就好了。反正那是那個老闆到時│
    │    │                │                  │        候一定要出來的。            │
    │    │                │                  │        …                          │
    │    │                │                  │乙○○：老師他們有沒在一起？        │
    │    │                │                  │玄○○：都沒有啦。                  │
    │    │                │                  │乙○○：幹你娘雞八，我頭殼都麻了。  │
    │    │                │                  │玄○○：小二也中耶。                │
    │    │                │                  │乙○○：一直問我他是誰，我說我哪知道│
    │    │                │                  │        。                          │
    │    │                │                  │玄○○：有人去問你？                │
    │    │                │                  │乙○○：我不是說我中午被帶走了。    │
    │    │                │                  │玄○○：你中午有來喔？              │
    │    │                │                  │乙○○：我中午就被帶走了，帶去泡茶啦│
    │    │                │                  │        。                          │
    │    │                │                  │        …                          │
    │    │                │                  │乙○○：我會爽死我，我的還沒有完。  │
    │    │                │                  │玄○○：還沒完？                    │
    │    │                │                  │乙○○：對啊，我不敢讓我家人知道。幹│
    │    │                │                  │        你娘老雞八，我看不懂他們在搞│
    │    │                │                  │        哪小，哪有那種總局的政風去處│
    │    │                │                  │        理的，人家都不知道，幹你娘雞│
    │    │                │                  │        八卡好。                    │
    │    │                │                  │玄○○：這下子下去就嚴重了。        │
    ├──┼────────┼─────────┼──────────────────┤
    │76  │九十五年七月十日│（Ａ）玄○○      │乙○○：ㄟ                          │
    │    │零時十四分      │      0000000000  │玄○○：我們現在在什麼警察機械修理廠│
    │    │                │（Ｂ）乙○○      │        。                          │
    │    │                │      0000000000  │乙○○：你說怎樣？警察機械修理廠？  │
    │    │                │                  │玄○○：對啊，現在在臥龍街這裡，怎麼│
    │    │                │                  │        會帶來這裡。                │
    │    │                │                  │乙○○：呵呵呵，幹你娘雞八，小二應該│
    │    │                │                  │        壞了。                      │
    │    │                │                  │玄○○：對啊，我看這個很嚴重耶。    │
    │    │                │                  │乙○○：很嚴重啦。                  │
    │    │                │                  │玄○○：一些重要的人都到了，都是搜索│
    │    │                │                  │        的。                        │
    │    │                │                  │乙○○：嗯。                        │
    │    │                │                  │玄○○：都是搜索帶來的。            │
    │    │                │                  │乙○○：帶來了嗎？                  │
    │    │                │                  │玄○○：對啊。                      │
    │    │                │                  │乙○○：幹你娘老雞八。              │
    │    │                │                  │玄○○：我看這個好像很嚴重。        │
    │    │                │                  │乙○○：有沒有看到張勵人？          │
    │    │                │                  │玄○○：沒啦，他們那些大漢的沒有看到│
    │    │                │                  │        ，大頭的都沒看到。          │
    │    │                │                  │乙○○：不然有誰？重要的有誰？      │
    │    │                │                  │玄○○：重要的就櫃臺那些，櫃臺那些比│
    │    │                │                  │        較重要的都有。              │
    │    │                │                  │乙○○：會計那些喔，幹你娘雞八卡好。│
    │    │                │                  │玄○○：他們那些大頭身邊的助理都中。│
    │    │                │                  │乙○○：對啊，ＡＭＹ什麼的都中了，對│
    │    │                │                  │        吧？                        │
    │    │                │                  │玄○○：對啊，國隆、小紀。          │
    │    │                │                  │乙○○：誰？                        │
    │    │                │                  │玄○○：小紀啊、國隆啊？            │
    │    │                │                  │乙○○：他們這些都跟誰？            │
    │    │                │                  │玄○○：我也不知道，我知道他們都很重│
    │    │                │                  │        要。                        │
    │    │                │                  │乙○○：幹你娘，頭殼麻麻的。        │
    │    │                │                  │玄○○：說那個老師那邊也有去搜。    │
    │    │                │                  │乙○○：老師那邊也有去搜嘛，對吧。  │
    │    │                │                  │玄○○：不過好像沒搜到。            │
    │    │                │                  │        …                          │
    │    │                │                  │玄○○：我們可能明天早上才有送那個。│
    │    │                │                  │乙○○：對啊，你們明天早上的。      │
    │    │                │                  │玄○○：還要回去那裡吧？            │
    │    │                │                  │乙○○：看怎樣保持聯絡。            │
    ├──┼────────┼─────────┼──────────────────┤
    │77  │九十五年七月十日│（Ａ）玄○○      │乙○○：怎樣？                      │
    │    │十四時二十三分  │      0000000000  │玄○○：回來了。                    │
    │    │                │（Ｂ）乙○○      │乙○○：多少？                      │
    │    │                │      0000000000  │玄○○：什？                        │
    │    │                │                  │乙○○：多少交保？                  │
    │    │                │                  │玄○○：我跟他ㄞ的很可憐，一萬，呵呵│
    │    │                │                  │        。                          │
    │    │                │                  │乙○○：呵呵呵，總共送幾個？        │
    │    │                │                  │玄○○：十幾個。                    │
    │    │                │                  │乙○○：十幾個喔？                  │
    │    │                │                  │玄○○：還有人沒有出來。            │
    │    │                │                  │乙○○：還有沒有出來？              │
    │    │                │                  │玄○○：有人已經收進去了。          │
    │    │                │                  │乙○○：收去了，小二嗎？            │
    │    │                │                  │玄○○：還有一些會計。              │
    │    │                │                  │乙○○：會計都收喔？                │
    │    │                │                  │玄○○：已經收兩個了，還有一個不知道│
    │    │                │                  │        。                          │
    │    │                │                  │乙○○：哪一個收去了？              │
    │    │                │                  │玄○○：老師他弟弟阿。              │
    │    │                │                  │乙○○：小小紀喔。                  │
    │    │                │                  │玄○○：對啊，還有ＡＭＹ。          │
    │    │                │                  │乙○○：這樣。                      │
    │    │                │                  │玄○○：現在還剩一個，一個還在裡面問│
    │    │                │                  │        吧。                        │
    │    │                │                  │乙○○：檢仔是什麼名字？            │
    │    │                │                  │玄○○：什？                        │
    │    │                │                  │        …                          │
    │    │                │                  │乙○○：還是你要休一下，晚上我們碰面│
    │    │                │                  │        一下。                      │
    │    │                │                  │玄○○：對啊。                      │
    │    │                │                  │乙○○：好。                        │
    ├──┼────────┼─────────┼──────────────────┤
    │78  │九十五年七月十一│（Ａ）乙○○      │玄○○：喂。                        │
    │    │日一時五十分    │      0000000000  │乙○○：歹勢，睡醒了嗎？有要緊嗎？  │
    │    │                │（Ｂ）玄○○      │玄○○：沒關係阿。                  │
    │    │                │      0000000000  │乙○○：我在那個，你到微閣這裡才打給│
    │    │                │                  │        我。                        │
    │    │                │                  │玄○○：微閣。                      │
    │    │                │                  │乙○○：林森北、錦州口。            │
    │    │                │                  │玄○○：好。                        │
    ├──┼────────┼─────────┼──────────────────┤
    │79  │九十五年七月十一│（Ａ）乙○○      │庚○○：喂。                        │
    │    │日二十三時二十七│      0000000000  │乙○○：還在忙嗎？                  │
    │    │分              │（Ｂ）庚○○      │庚○○：ㄏㄟ，歹勢。                │
    │    │                │      0000000000  │乙○○：不會啦，不然你就先忙吧。    │
    │    │                │                  │庚○○：好，有很重要的事嗎？        │
    │    │                │                  │乙○○：不會啦。                    │
    │    │                │                  │庚○○：明天我再過去。              │
    │    │                │                  │乙○○：不用啦，麻煩你幫我想個辦法，│
    │    │                │                  │        這樣子而已。                │
    │    │                │                  │庚○○：好好好，我知，我知。        │
    │    │                │                  │乙○○：ㄏㄡ                        │
    │    │                │                  │庚○○：好好。                      │
    ├──┼────────┼─────────┼──────────────────┤
    │80  │九十四年九月五日│（Ａ）乙○○      │酉○○：喂。                        │
    │    │十五時十九分    │      0000000000  │乙○○：今天五號了耶。              │
    │    │                │（Ｂ）酉○○      │酉○○：啊？                        │
    │    │                │      0000000000  │乙○○：五號了耶？                  │
    │    │                │                  │酉○○：什麼？                      │
    │    │                │                  │乙○○：五號了你還不理我。          │
    │    │                │                  │酉○○：喔，晚一點啦。              │
    ├──┼────────┼─────────┼──────────────────┤
    │81  │九十四年十月四日│（Ａ）乙○○      │酉○○：帥哥，你們昌仔的同學．．．  │
    │    │二十一時三十七分│      0000000000  │乙○○：我以為你是叫人送過來還是我過│
    │    │                │（Ｂ）酉○○      │        去拿，經果是講這個。        │
    │    │                │      0000000000  │酉○○：是啊，你幫我問問看。        │
    │    │                │                  │乙○○：你先送過來啊，哈的要死。    │
    │    │                │                  │酉○○：明天啦，我這裡有準備了。    │
    │    │                │                  │乙○○：這樣哪有意思。              │
    │    │                │                  │酉○○：初五明天我會發落給你啦。    │
    ├──┼────────┼─────────┼──────────────────┤
    │82  │九十四年十一月六│（Ａ）酉○○      │乙○○：你又把我給忘記了。          │
    │    │日三時十八分    │      0000000000  │酉○○：喔，明天啦，我明天打給你。  │
    │    │                │（Ｂ）乙○○      │                                    │
    │    │                │      0000000000  │                                    │
    ├──┼────────┼─────────┼──────────────────┤
    │83  │九十五年一月五日│（Ａ）乙○○      │乙○○：你又把我給忘記了，我帥哥。  │
    │    │十九時二十四分  │      0000000000  │酉○○：喔帥哥喔，晚一點啦。        │
    │    │                │（Ｂ）酉○○      │乙○○：明天吧。                    │
    │    │                │      0000000000  │酉○○：好，不然明天，我叫人拿過去。│
    ├──┼────────┼─────────┼──────────────────┤
    │84  │九十五年一月二十│（Ａ）乙○○      │乙○○：我跟你講，你跟你爸講一下，因│
    │    │七日二十三時三十│      0000000000  │        為他每月初都會拿一個「二」（│
    │    │九分            │（Ｂ）戌○○      │        台語）的給我，快要接近過年了│
    │    │                │      0000000000  │        ，你看他能不能提早嗎？      │
    │    │                │                  │        ．．．．．．．．．．        │
    │    │                │                  │戌○○：好啊。                      │
    │    │                │                  │乙○○：如果方便你明天拿過來給我。  │
    │    │                │                  │戌○○：好啊，我再跟他講一下。      │
    ├──┼────────┼─────────┼──────────────────┤
    │85  │九十五年二月七日│（Ａ）乙○○      │乙○○：你把我給忘記了。            │
    │    │十六時五十五分  │      0000000000  │酉○○：喔，少年董耶，禮拜再給你啦。│
    │    │                │（Ｂ）酉○○      │        ．．．：．．．．．．．．    │
    │    │                │      0000000000  │乙○○：要等到禮拜喔？              │
    │    │                │                  │酉○○：這幾天緊啦，都沒有人。      │
    ├──┼────────┼─────────┼──────────────────┤
    │86  │九十五年二月二十│（Ａ）乙○○      │乙○○：喂。                        │
    │    │三日十三時四十四│      0000000000  │酉○○：帥哥！你當班喔？正班？      │
    │    │分              │（Ｂ）酉○○      │乙○○：啊，怎樣喔！                │
    │    │                │      0000000000  │乙○○：你給我問石牌所，有要送案件到│
    │    │                │                  │        你們那邊，盧光榮。          │
    │    │                │                  │乙○○：死小白，嗯。                │
    ├──┼────────┼─────────┼──────────────────┤
    │87  │九十五年二月二十│（Ａ）乙○○      │酉○○：筆錄都好了嗎？              │
    │    │三日十三時四十六│      0000000000  │乙○○：都好了，就都好了。．．．．啊│
    │    │分              │（Ｂ）酉○○      │        他現在還在幫你送，還在幫你開│
    │    │                │      0000000000  │        嗎？                        │
    │    │                │                  │酉○○：就那「娘仔」的經紀叫他載啊，│
    │    │                │                  │        他才靠過來這邊，經紀帶過來這│
    │    │                │                  │        邊載的。                    │
    │    │                │                  │乙○○：嗯！等他來再說吧。          │
    │    │                │                  │酉○○：你們那邊是要怎麼走？        │
    │    │                │                  │乙○○：你如果從快速道路來你走洲美下│
    │    │                │                  │        來之後，轉大興街到捷運站的時│
    │    │                │                  │        候，你再打給我吧，我再教你走│
    │    │                │                  │        吧。                        │
    ├──┼────────┼─────────┼──────────────────┤
    │88  │九十五年二月二十│（Ａ）乙○○      │酉○○：帥哥喔！我問你像這個昨夜六、│
    │    │三日十三時五十六│      0000000000  │        七給他送去給他辦去，你看有招│
    │    │分              │（Ｂ）酉○○      │        可以解嗎？                  │
    │    │                │      0000000000  │乙○○：哪有可以解．．。            │
    │    │                │                  │酉○○：超時去了．．．              │
    │    │                │                  │乙○○：哪有超時，他若夜間不偵訊哩！│
    │    │                │                  │        哪有超時！                  │
    │    │                │                  │酉○○：喔！你就要看筆錄才能了解！  │
    │    │                │                  │乙○○：對啊！                      │
    ├──┼────────┼─────────┼──────────────────┤
    │89  │九十五年二月二十│（Ａ）乙○○      │乙○○：喂！保出來了嗎？            │
    │    │三日二十一時零三│      0000000000  │酉○○：我不知，我還沒到。．．．你在│                │（Ｂ）酉○○      │乙○○：啊，怎樣喔！                                                                    │
    │    │分              │（Ｂ）酉○○      │        裡面喔？．．．要送點心來給你│
    │    │                │      0000000000  │        吃嗎？                      │
    │    │                │                  │乙○○：當然是要！．．．我要一個菜心│
    │    │                │                  │        羊、瘦肉，五個人啦在這邊。  │
    ├──┼────────┼─────────┼──────────────────┤
    │90  │九十五年三月七日│（Ａ）酉○○      │乙○○：月初了耶。                  │
    │    │二十三時十七時二│      0000000000  │酉○○：我知道，晚一點我打給你。    │
    │    │分              │（Ｂ）乙○○      │                                    │
    │    │                │      0000000000  │                                    │
    ├──┼────────┼─────────┼──────────────────┤
    │91  │九十五年四月七日│（Ａ）酉○○      │酉○○：我禮拜一傍晚我拿過去給你，我│
    │    │一時十三分      │      0000000000  │        今天還不夠錢啦！            │
    │    │                │（Ｂ）乙○○      │乙○○：好啦好啦，禮拜一。          │
    │    │                │      0000000000  │                                    │
    ├──┼────────┼─────────┼──────────────────┤
    │92  │九十五年四月十六│（Ａ）乙○○      │酉○○：帥哥，我跟你商量一下，我初五│
    │    │日二十三時三十三│      0000000000  │        再給你啦，真的剩二、三隻，轉│
    │    │分              │（Ｂ）酉○○      │        不過來。                    │
    │    │                │      0000000000  │乙○○：那要初五作一次就對了。      │
    │    │                │                  │酉○○：是啦。                      │
    │    │                │                  │乙○○：作一次就「六」了喔。        │
    │    │                │                  │酉○○：好啦，跟你講一下，比較不會不│
    │    │                │                  │        好意思。真的緊啦，不知道要怎│
    │    │                │                  │        麼跟講，我自己信用也要顧，真│
    │    │                │                  │        的口袋裡就沒錢。            │
    ├──┼────────┼─────────┼──────────────────┤
    │93  │九十五年五月八日│（Ａ）乙○○      │酉○○：喂。                        │
    │    │十六時十四分    │      0000000000  │乙○○：傳好了嗎？                  │
    │    │                │（Ｂ）酉○○      │酉○○：有啊！有啊！我晚一點會跟你見│
    │    │                │      0000000000  │        面。                        │
    ├──┼────────┼─────────┼──────────────────┤
    │94  │九十五年五月八日│（Ａ）乙○○      │乙○○：喂。                        │
    │    │二十一時五十六分│      0000000000  │酉○○：你走出來紅綠燈這，我跟你講話│
    │    │                │（Ｂ）酉○○      │        。                          │
    │    │                │      0000000000  │                                    │
    ├──┼────────┼─────────┼──────────────────┤
    │95  │九十五年七月十二│（Ａ）乙○○      │乙○○：是要等多久？                │
    │    │日二十三時四十四│      0000000000  │酉○○：明天下午我叫我們那個拿過去給│
    │    │分              │（Ｂ）酉○○      │        你！NONO拿過去給你，我現在錢│
    │    │                │      0000000000  │        還沒拿到啦！                │
    ├──┼────────┼─────────┼──────────────────┤
    │96  │九十五年七月十三│（Ａ）乙○○      │乙○○：你爸有拿給你嗎？．．．要叫你│
    │    │日二十時三十四分│      0000000000  │        拿給我！                    │
    │    │                │（Ｂ）戌○○      │戌○○：沒有啊。．．．              │
    │    │                │      0000000000  │乙○○：沒有！我要把你們的招牌拆下來│
    │    │                │                  │        ！幹！                      │
    │    │                │                  │        ．．．一直騙我，快一點！    │
    ├──┼────────┼─────────┼──────────────────┤
    │97  │九十五年七月十三│（Ａ）乙○○      │乙○○：你不是要叫人拿？            │
    │    │日二十一時三十五│      0000000000  │酉○○：我馬上過去，我馬上到！      │
    │    │分              │（Ｂ）酉○○      │                                    │
    │    │                │      0000000000  │                                    │
    ├──┼────────┼─────────┼──────────────────┤
    │98  │九十五年八月八日│（Ａ）酉○○      │乙○○：在做什麼？                  │
    │    │十九時二十二分  │      0000000000  │酉○○：沒啊！                      │
    │    │                │（Ｂ）乙○○      │乙○○：不然也加減。                │
    │    │                │      0000000000  │酉○○：好啊，我再打給你，好嗎？這幾│
    │    │                │                  │        天。                        │
    ├──┼────────┼─────────┼──────────────────┤
    │99  │九十五年八月十六│（Ａ）乙○○      │乙○○：你有跟你爸在一起？．．．他一│
    │    │日十九時四十六分│      0000000000  │        拖再拖，已經拖很久，每個月二│
    │    │                │（Ｂ）戌○○      │        萬都沒交文，你娘勒！        │
    │    │                │      0000000000  │戌○○：因為我現在沒有跟他住在一起，│
    │    │                │                  │        你了解嗎？                  │
    ├──┼────────┼─────────┼──────────────────┤
    │100 │九十五年九月五日│（Ａ）酉○○      │乙○○：啊！咱們哪時候？            │
    │    │十九時四十三分  │      0000000000  │酉○○：好啦好啦！讓我看這個禮拜會比│
    │    │                │（Ｂ）乙○○      │        較好嗎？                    │
    │    │                │      0000000000  │                                    │
    │    │                │                  │                                    │
    └──┴────────┴─────────┴──────────────────┘
附表六：被告戊○○、丙○○被訴收受賄賂不另為無罪諭知部分
  ┌───────┬───────┬───┬────────────┬──────┐
  │編號／經營期間│   行賄金額   │收受人│   賄款分配單位及金額   │    備註    │
  │              │（單位：萬元）│      │                        │（賭場地點）│
  ├───────┼───────┼───┼────────────┼──────┤
  │編號1／       │     81萬     │戊○○│戊○○81萬（得和派出所、│永和市中正  │
  │000000－000000│              │      │永和分局、縣警局某單位）│路324號     │
  ├───────┼───────┼───┼────────────┼──────┤
  │編號2／       │     81萬     │戊○○│戊○○81萬（得和派出所、│同上        │
  │000000－000000│              │      │永和分局、縣警局某單位）│            │
  ├───────┼───────┼───┼────────────┼──────┤
  │編號3／       │     81萬     │戊○○│戊○○81萬（得和派出所、│同上        │
  │000000－000000│              │      │永和分局、縣警局某單位）│            │
  ├───────┼───────┼───┼────────────┼──────┤
  │編號4／       │     81萬     │戊○○│戊○○81萬（得和派出所、│同上        │
  │000000－000000│              │      │永和分局、縣警局某單位）│            │
  ├───────┼───────┼───┼────────────┼──────┤
  │編號5／       │     81萬     │戊○○│戊○○81萬（得和派出所、│同上        │
  │000000－000000│              │      │永和分局、縣警局某單位）│            │
  ├───────┼───────┼───┼────────────┼──────┤
  │編號6／       │     81萬     │戊○○│戊○○81萬（得和派出所、│同上        │
  │000000－000000│              │      │永和分局、縣警局某單位）│            │
  ├───────┼───────┼───┼────────────┼──────┤
  │編號7／       │     81萬     │戊○○│戊○○81萬（得和派出所、│同上        │
  │000000－000000│              │      │永和分局、縣警局某單位）│            │
  ├───────┼───────┼───┼────────────┼──────┤
  │編號8／       │     81萬     │戊○○│戊○○81萬（得和派出所、│同上        │
  │000000－000000│              │      │永和分局、縣警局某單位）│            │
  ├───────┼───────┼───┼────────────┼──────┤
  │編號9／       │     81萬     │戊○○│戊○○81萬（得和派出所、│同上        │
  │000000－000000│              │      │永和分局、縣警局某單位）│            │
  ├───────┼───────┼───┼────────────┼──────┤
  │編號10／      │     81萬     │戊○○│戊○○81萬（得和派出所、│同上        │
  │000000－000000│              │      │永和分局、縣警局某單位）│            │
  ├───────┼───────┼───┼────────────┼──────┤
  │編號11／      │     81萬     │戊○○│戊○○81萬（得和派出所、│同上        │
  │000000－000000│              │      │永和分局、縣警局某單位）│            │
  ├───────┼───────┼───┼────────────┼──────┤
  │編號12／      │     81萬     │戊○○│戊○○81萬（得和派出所、│同上        │
  │000000－000000│              │      │永和分局、縣警局某單位）│            │
  ├───────┼───────┼───┼────────────┼──────┤
  │編號13／      │     81萬     │戊○○│戊○○81萬（得和派出所、│同上        │
  │000000－000000│              │      │永和分局、縣警局某單位）│            │
  ├───────┼───────┼───┼────────────┼──────┤
  │編號14／      │     81萬     │戊○○│戊○○81萬（得和派出所、│同上        │
  │000000－000000│              │      │永和分局、縣警局某單位）│            │
  ├───────┼───────┼───┼────────────┼──────┤
  │編號15／      │     81萬     │戊○○│戊○○81萬（得和派出所、│同上        │
  │000000－000000│              │      │永和分局、縣警局某單位）│            │
  ├───────┼───────┼───┼────────────┼──────┤
  │編號16／      │     81萬     │蔡育霖│蔡育霖81萬（中正橋派出所│永和市文化  │
  │000000－000000│              │      │、永和分局、縣警局某單位│路16巷10號  │
  │              │              │      │）                      │            │
  ├───────┼───────┼───┼────────────┼──────┤
  │編號17／      │     81萬     │蔡育霖│蔡育霖81萬（中正橋派出所│同上        │
  │000000－000000│              │      │、永和分局、縣警局某單位│            │
  │              │              │      │）                      │            │
  ├───────┼───────┼───┼────────────┼──────┤
  │編號18／      │     81萬     │蔡育霖│蔡育霖81萬（中正橋派出所│同上        │
  │000000－000000│              │      │、永和分局、縣警局某單位│            │
  │              │              │      │）                      │            │
  ├───────┼───────┼───┼────────────┼──────┤
  │編號19／      │     81萬     │蔡育霖│蔡育霖81萬（中正橋派出所│同上        │
  │000000－000000│              │      │、永和分局、縣警局某單位│            │
  │              │              │      │）                      │            │
  ├───────┼───────┼───┼────────────┼──────┤
  │編號20／      │     81萬     │蔡育霖│蔡育霖81萬（中正橋派出所│同上        │
  │000000－000000│              │      │、永和分局、縣警局某單位│            │
  │              │              │      │）                      │            │
  ├───────┼───────┼───┼────────────┼──────┤
  │編號21／      │     81萬     │蔡育霖│蔡育霖81萬（中正橋派出所│同上        │
  │000000－000000│              │      │、永和分局、縣警局某單位│            │
  │              │              │      │）                      │            │
  ├───────┼───────┼───┼────────────┼──────┤
  │編號22／      │     81萬     │蔡育霖│蔡育霖81萬（中正橋派出所│同上        │
  │000000－000000│              │      │、永和分局、縣警局某單位│            │
  │              │              │      │）                      │            │
  ├───────┼───────┼───┼────────────┼──────┤
  │編號23／      │     81萬     │蔡育霖│蔡育霖81萬（中正橋派出所│同上        │
  │000000－000000│              │      │、永和分局、縣警局某單位│            │
  │              │              │      │）                      │            │
  ├───────┼───────┼───┼────────────┼──────┤
  │編號24／      │     81萬     │蔡育霖│蔡育霖81萬（中正橋派出所│同上        │
  │000000－000000│              │      │、永和分局、縣警局某單位│            │
  │              │              │      │）                      │            │
  ├───────┼───────┼───┼────────────┼──────┤
  │編號25／      │     81萬     │蔡育霖│蔡育霖81萬（中正橋派出所│同上        │
  │000000－000000│              │      │、永和分局、縣警局某單位│            │
  │              │              │      │）                      │            │
  ├───────┼───────┼───┼────────────┼──────┤
  │編號26／      │     81萬     │蔡育霖│蔡育霖81萬（中正橋派出所│同上        │
  │000000－000000│              │      │、永和分局、縣警局某單位│            │
  │              │              │      │）                      │            │
  ├───────┼───────┼───┼────────────┼──────┤
  │編號27／      │     2萬      │戊○○│分局長嫁女兒禮金2萬     │停止營業中  │
  │950401        │              │      │                        │            │
  ├───────┼───────┼───┼────────────┼──────┤
  │編號28／      │     15萬     │蔡育霖│分局長紅包15萬          │同上        │
  │950512        │              │      │                        │            │
  ├───────┼───────┼───┼────────────┼──────┤
  │編號29／      │    117萬     │蔡育霖│蔡育霖111萬5仟（分局長15│永和市中和  │
  │000000－000000│              │      │萬、永和派出所、永和分局│路429號地下 │
  │              │              │      │、縣警局某單位）        │室          │
  │              │              │戊○○│戊○○5萬5仟            │            │
  ├───────┼───────┼───┼────────────┼──────┤
  │編號30／      │     92萬     │蔡育霖│蔡育霖86萬5仟（永和派出 │同上        │
  │000000－000000│              │      │所、永和分局、縣警局某單│            │
  │              │              │      │位）                    │            │
  │              │              │戊○○│戊○○5萬5仟            │            │
  ├───────┼───────┼───┼────────────┼──────┤
  │編號31／      │    112萬     │蔡育霖│蔡育霖106萬5仟（永和派出│同上        │
  │000000－000000│              │      │所、永和分局、縣警局某單│            │
  │              │              │      │位）                    │            │
  │              │              │戊○○│戊○○5萬5仟            │            │
  ├───────┼───────┼───┼────────────┼──────┤
  │編號32／      │     60萬     │丁○○│丁○○60萬（永和派出所、│永和市中和  │
  │000000－000000│              │      │永和分局、縣警局某單位）│路499號4樓  │
  │              │     36萬     │蔡育霖│蔡育霖36萬（偵查隊）    │            │
  │              │    5萬5仟    │戊○○│戊○○5萬5仟            │            │
  └───────┴───────┴───┴────────────┴──────┘
附表七：午○○等人經營百家樂職業大賭場行賄警方金額表
  ┌───────┬───────┬───┬────────────┬──────┐
  │編號／經營期間│   行賄金額   │收受人│   賄款分配單位及金額   │    備註    │
  │              │（單位：萬元）│      │                        │（賭場地點）│
  ├───────┼───────┼───┼────────────┼──────┤
  │編號1／       │     81萬     │戊○○│戊○○81萬（得和派出所、│永和市中正  │
  │000000－000000│              │      │永和分局、縣警局某單位）│路324號     │
  ├───────┼───────┼───┼────────────┼──────┤
  │編號2／       │     81萬     │戊○○│戊○○81萬（得和派出所、│同上        │
  │000000－000000│              │      │永和分局、縣警局某單位）│            │
  ├───────┼───────┼───┼────────────┼──────┤
  │編號3／       │     81萬     │戊○○│戊○○81萬（得和派出所、│同上        │
  │000000－000000│              │      │永和分局、縣警局某單位）│            │
  ├───────┼───────┼───┼────────────┼──────┤
  │編號4／       │     81萬     │戊○○│戊○○81萬（得和派出所、│同上        │
  │000000－000000│              │      │永和分局、縣警局某單位）│            │
  ├───────┼───────┼───┼────────────┼──────┤
  │編號5／       │     81萬     │戊○○│戊○○81萬（得和派出所、│同上        │
  │000000－000000│              │      │永和分局、縣警局某單位）│            │
  ├───────┼───────┼───┼────────────┼──────┤
  │編號6／       │     81萬     │戊○○│戊○○81萬（得和派出所、│同上        │
  │000000－000000│              │      │永和分局、縣警局某單位）│            │
  ├───────┼───────┼───┼────────────┼──────┤
  │編號7／       │     81萬     │戊○○│戊○○81萬（得和派出所、│同上        │
  │000000－000000│              │      │永和分局、縣警局某單位）│            │
  ├───────┼───────┼───┼────────────┼──────┤
  │編號8／       │     81萬     │戊○○│戊○○81萬（得和派出所、│同上        │
  │000000－000000│              │      │永和分局、縣警局某單位）│            │
  ├───────┼───────┼───┼────────────┼──────┤
  │編號9／       │     81萬     │戊○○│戊○○81萬（得和派出所、│同上        │
  │000000－000000│              │      │永和分局、縣警局某單位）│            │
  ├───────┼───────┼───┼────────────┼──────┤
  │編號10／      │     81萬     │戊○○│戊○○81萬（得和派出所、│同上        │
  │000000－000000│              │      │永和分局、縣警局某單位）│            │
  ├───────┼───────┼───┼────────────┼──────┤
  │編號11／      │     81萬     │戊○○│戊○○81萬（得和派出所、│同上        │
  │000000－000000│              │      │永和分局、縣警局某單位）│            │
  ├───────┼───────┼───┼────────────┼──────┤
  │編號12／      │     81萬     │戊○○│戊○○81萬（得和派出所、│同上        │
  │000000－000000│              │      │永和分局、縣警局某單位）│            │
  ├───────┼───────┼───┼────────────┼──────┤
  │編號13／      │     81萬     │戊○○│戊○○81萬（得和派出所、│同上        │
  │000000－000000│              │      │永和分局、縣警局某單位）│            │
  ├───────┼───────┼───┼────────────┼──────┤
  │編號14／      │     81萬     │戊○○│戊○○81萬（得和派出所、│同上        │
  │000000－000000│              │      │永和分局、縣警局某單位）│            │
  ├───────┼───────┼───┼────────────┼──────┤
  │編號15／      │     81萬     │戊○○│戊○○81萬（得和派出所、│同上        │
  │000000－000000│              │      │永和分局、縣警局某單位）│            │
  ├───────┼───────┼───┼────────────┼──────┤
  │編號16／      │     81萬     │蔡育霖│蔡育霖81萬（中正橋派出所│永和市文化  │
  │000000－000000│              │      │、永和分局、縣警局某單位│路16巷10號  │
  │              │              │      │）                      │            │
  ├───────┼───────┼───┼────────────┼──────┤
  │編號17／      │     81萬     │蔡育霖│蔡育霖81萬（中正橋派出所│同上        │
  │000000－000000│              │      │、永和分局、縣警局某單位│            │
  │              │              │      │）                      │            │
  ├───────┼───────┼───┼────────────┼──────┤
  │編號18／      │     81萬     │蔡育霖│蔡育霖81萬（中正橋派出所│同上        │
  │000000－000000│              │      │、永和分局、縣警局某單位│            │
  │              │              │      │）                      │            │
  ├───────┼───────┼───┼────────────┼──────┤
  │編號19／      │     81萬     │蔡育霖│蔡育霖81萬（中正橋派出所│同上        │
  │000000－000000│              │      │、永和分局、縣警局某單位│            │
  │              │              │      │）                      │            │
  ├───────┼───────┼───┼────────────┼──────┤
  │編號20／      │     81萬     │蔡育霖│蔡育霖81萬（中正橋派出所│同上        │
  │000000－000000│              │      │、永和分局、縣警局某單位│            │
  │              │              │      │）                      │            │
  ├───────┼───────┼───┼────────────┼──────┤
  │編號21／      │     81萬     │蔡育霖│蔡育霖81萬（中正橋派出所│同上        │
  │000000－000000│              │      │、永和分局、縣警局某單位│            │
  │              │              │      │）                      │            │
  ├───────┼───────┼───┼────────────┼──────┤
  │編號22／      │     81萬     │蔡育霖│蔡育霖81萬（中正橋派出所│同上        │
  │000000－000000│              │      │、永和分局、縣警局某單位│            │
  │              │              │      │）                      │            │
  ├───────┼───────┼───┼────────────┼──────┤
  │編號23／      │     81萬     │蔡育霖│蔡育霖81萬（中正橋派出所│同上        │
  │000000－000000│              │      │、永和分局、縣警局某單位│            │
  │              │              │      │）                      │            │
  ├───────┼───────┼───┼────────────┼──────┤
  │編號24／      │     81萬     │蔡育霖│蔡育霖81萬（中正橋派出所│同上        │
  │000000－000000│              │      │、永和分局、縣警局某單位│            │
  │              │              │      │）                      │            │
  ├───────┼───────┼───┼────────────┼──────┤
  │編號25／      │     81萬     │蔡育霖│蔡育霖81萬（中正橋派出所│同上        │
  │000000－000000│              │      │、永和分局、縣警局某單位│            │
  │              │              │      │）                      │            │
  ├───────┼───────┼───┼────────────┼──────┤
  │編號26／      │     81萬     │蔡育霖│蔡育霖81萬（中正橋派出所│同上        │
  │000000－000000│              │      │、永和分局、縣警局某單位│            │
  │              │              │      │）                      │            │
  ├───────┼───────┼───┼────────────┼──────┤
  │編號27／      │     81萬     │蔡育霖│蔡育霖81萬（新生派出所、│永和市保生  │
  │000000－000000│              │      │永和分局、縣警局某單位）│路2號22樓   │
  ├───────┼───────┼───┼────────────┼──────┤
  │編號28／      │     81萬     │蔡育霖│蔡育霖81萬（新生派出所、│同上        │
  │000000－000000│              │      │永和分局、縣警局某單位）│            │
  ├───────┼───────┼───┼────────────┼──────┤
  │編號29／      │     81萬     │蔡育霖│蔡育霖81萬（新生派出所、│同上        │
  │000000－000000│              │      │永和分局、縣警局某單位）│            │
  ├───────┼───────┼───┼────────────┼──────┤
  │編號30／      │     81萬     │蔡育霖│蔡育霖81萬（新生派出所、│同上        │
  │000000－000000│              │      │永和分局、縣警局某單位）│            │
  ├───────┼───────┼───┼────────────┼──────┤
  │編號31／      │     81萬     │蔡育霖│蔡育霖81萬（新生派出所、│同上        │
  │000000－000000│              │      │永和分局、縣警局某單位）│            │
  ├───────┼───────┼───┼────────────┼──────┤
  │編號32／      │     81萬     │蔡育霖│蔡育霖81萬（新生派出所、│同上        │
  │000000－000000│              │      │永和分局、縣警局某單位）│            │
  ├───────┼───────┼───┼────────────┼──────┤
  │編號33／      │     81萬     │蔡育霖│蔡育霖81萬（新生派出所、│同上        │
  │000000－000000│              │      │永和分局、縣警局某單位）│            │
  ├───────┼───────┼───┼────────────┼──────┤
  │編號34／      │     81萬     │蔡育霖│蔡育霖81萬（新生派出所、│同上        │
  │000000－000000│              │      │永和分局、縣警局某單位）│            │
  ├───────┼───────┼───┼────────────┼──────┤
  │編號35／      │     81萬     │蔡育霖│蔡育霖81萬（新生派出所、│同上        │
  │000000－000000│              │      │永和分局、縣警局某單位）│            │
  ├───────┼───────┼───┼────────────┼──────┤
  │編號36／      │     81萬     │蔡育霖│蔡育霖81萬（新生派出所、│同上        │
  │000000－000000│              │      │永和分局、縣警局某單位）│            │
  ├───────┼───────┼───┼────────────┼──────┤
  │編號37／      │    109萬     │蔡育霖│蔡育霖101萬（分局長15萬 │同上        │
  │000000－000000│              │      │、新生派出所、永和分局、│            │
  │              │              │      │縣警局某單位）          │            │
  │              │              │戊○○│戊○○8萬               │            │
  ├───────┼───────┼───┼────────────┼──────┤
  │編號38／      │     84萬     │蔡育霖│蔡育霖76萬（新生派出所、│同上        │
  │000000－000000│              │      │永和分局、縣警局某單位）│            │
  │              │              │戊○○│戊○○8萬               │            │
  ├───────┼───────┼───┼────────────┼──────┤
  │編號39／      │     94萬     │蔡育霖│蔡育霖86萬（新生派出所、│同上        │
  │000000－000000│              │      │永和分局、縣警局某單位）│            │
  │              │              │戊○○│戊○○8萬               │            │
  ├───────┼───────┼───┼────────────┼──────┤
  │編號40／      │    109萬     │蔡育霖│蔡育霖101萬（分局長15萬 │同上        │
  │000000－000000│              │      │、新生派出所、永和分局、│            │
  │              │              │      │縣警局某單位）          │            │
  │              │              │戊○○│戊○○8萬               │            │
  ├───────┼───────┼───┼────────────┼──────┤
  │編號41／      │     94萬     │蔡育霖│蔡育霖86萬（新生派出所、│同上        │
  │000000－000000│              │      │永和分局、縣警局某單位）│            │
  │              │              │戊○○│戊○○8萬               │            │
  ├───────┼───────┼───┼────────────┼──────┤
  │編號42／      │    109萬     │蔡育霖│蔡育霖101萬（分局長15萬 │同上        │
  │000000－000000│              │      │、新生派出所、永和分局、│            │
  │              │              │      │縣警局某單位）          │            │
  │              │              │戊○○│戊○○8萬               │            │
  ├───────┼───────┼───┼────────────┼──────┤
  │編號43／      │    102萬     │蔡育霖│蔡育霖92萬（新生派出所、│同上        │
  │000000－000000│              │      │永和分局、縣警局某單位）│            │
  │              │              │戊○○│戊○○8萬               │            │
  ├───────┼───────┼───┼────────────┼──────┤
  │編號44／      │    112萬     │蔡育霖│蔡育霖104萬（新生派出所 │同上        │
  │000000－000000│              │      │、永和分局、縣警局某單位│            │
  │              │              │戊○○│）戊○○8萬             │            │
  ├───────┼───────┼───┼────────────┼──────┤
  │編號45／      │     2萬      │戊○○│分局長嫁女兒禮金2萬     │停止營業中  │
  │950401        │              │      │                        │            │
  ├───────┼───────┼───┼────────────┼──────┤
  │編號46／      │     15萬     │蔡育霖│分局長紅包15萬          │同上        │
  │950512        │              │      │                        │            │
  ├───────┼───────┼───┼────────────┼──────┤
  │編號47／      │    117萬     │蔡育霖│蔡育霖111萬5仟（分局長15│永和市中和  │
  │000000－000000│              │      │萬、永和派出所、永和分局│路429號地下 │
  │              │              │      │、縣警局某單位）        │室          │
  │              │              │戊○○│戊○○5萬5仟            │            │
  ├───────┼───────┼───┼────────────┼──────┤
  │編號48／      │     92萬     │蔡育霖│蔡育霖86萬5仟（永和派出 │同上        │
  │000000－000000│              │      │所、永和分局、縣警局某單│            │
  │              │              │      │位）                    │            │
  │              │              │戊○○│戊○○5萬5仟            │            │
  ├───────┼───────┼───┼────────────┼──────┤
  │編號49／      │    112萬     │蔡育霖│蔡育霖106萬5仟（永和派出│同上        │
  │000000－000000│              │      │所、永和分局、縣警局某單│            │
  │              │              │      │位）                    │            │
  │              │              │戊○○│戊○○5萬5仟            │            │
  ├───────┼───────┼───┼────────────┼──────┤
  │編號50／      │     60萬     │丁○○│丁○○60萬（永和派出所、│永和市中和  │
  │000000－000000│              │      │永和分局、縣警局某單位）│路499號4樓  │
  │              │     36萬     │蔡育霖│蔡育霖36萬（偵查隊）    │            │
  │              │    5萬5仟    │戊○○│戊○○5萬5仟            │            │
  ├───────┼───────┼───┼────────────┼──────┤
  │編號51／      │    112萬     │蔡育霖│蔡育霖104萬（新生派出所 │永和市保生  │
  │000000－000000│              │      │、永和分局、縣警局某單位│路2號23樓   │
  │              │              │      │）                      │            │
  │              │              │戊○○│戊○○8萬               │            │
  └───────┴───────┴───┴────────────┴──────┘


司法院資訊處製作；財團法人民間司法改革基金會備份。
